【裁判字號】    94,上易,708
【裁判日期】    950328
【裁判案由】    恐嚇取財等
【裁判全文】
臺灣高等法院臺中分院刑事判決         94年度上易字第708號
上   訴   人  臺灣台中地方法院檢察署檢察官
上訴人即被告  乙Ｏ○
上訴人即被告  乙ｂ○
選任辯 護 人  廖志堯  律師
上訴人即被告  丙Ｊ○
上列上訴人因恐嚇取財等案件，不服臺灣臺中地方法院89年度訴
字第1954號中華民國94年1月31日第一審判決（起訴案號：臺灣
臺中地方法院檢察署右列被告因恐嚇取財等案件，經檢察官提起
公訴（八十九年度偵字第七０五四、一三三一五號），及移送併
辦（臺灣高雄地方法院檢察署八十九年度偵字第二三五三三、二
四０三０號、九十年度偵字第六八四號、臺灣宜蘭地方法院檢察
署八十九年度偵字第二六二二號、臺灣板橋地方法院檢察署九十
年度偵字第五九三號、臺灣臺中地方法院檢察署八十九年度偵字
第一六一八三號、臺灣嘉義地方法院檢察署九十年度偵字第五０
０號），提起上訴，本院判決如下：
    主  文
原判決撤銷。
乙Ｏ○、乙ｂ○、丙Ｊ○共同連續意圖為自己不法之所有，以恐
嚇使人將本人之物交付，乙Ｏ○處有期徒刑伍年陸月，乙ｂ○處
有期徒刑陸年，丙Ｊ○處有期徒刑伍年拾月。扣案如附表七至附
表十所示之物，均沒收。
    事  實
一、乙Ｏ○、乙ｂ○、丙Ｊ○三人均有犯罪之習慣，基於意圖為
    自己不法所有之共同犯意聯絡而組織竊車集團，並基於概括
    之犯意，自民國八十八年一月間起至八十九年四月間止，連
    續多次在如附表一所示之時間及地點，以預備之萬能鎖破壞
    如附表一所示車牌號碼之自用小客車之安全設備而竊取之，
    並加以藏匿，再設法查悉如附表一所示車主即被害人甲ｘ○
    等人之電話號碼後，利用電話連絡之方式，以如欲取回失竊
    車輛，需匯款新台幣（下同）十萬元至五十萬元不等金額至
    其等所指定之帳戶內以贖回汽車，否則將燒燬或解體被害人
    之車輛等語，恐嚇甲ｘ○等被害人，致其等心生畏懼，而將
    如附表一所示之贖款金額匯入乙Ｏ○等人依報紙廣告所購得
    之人頭帳戶內，再由其三人持各人頭帳戶之金融卡至自動櫃
    員機提領恐嚇取財所得之金額，得手後始將該失竊汽車之藏
    匿處所告知甲ｘ○等被害人，由被害人自行前往取回失車。
    乙Ｏ○、乙ｂ○、丙Ｊ○承前開同一意圖為自己不法所有之
    概括犯意，以上述相同之行為方法，尚連續犯有如附表二至
    附表六等所示部分：
    (一)乙Ｏ○、乙ｂ○、丙Ｊ○於附表五編號一至三所示之時地
      ，連續竊取乙ｖ○、甲卯○、乙辛○等人之車輛後，再分
      別利用電話恐嚇乙ｖ○等人應依其等之指示，將欲贖回車
      輛之金額匯入其等依前述方法所取得之楊悉華、李安界、
      黃星維等人頭帳戶內，各次獲利十至十二萬元不等，詳如
      附表五編號一至三之記載。
    (二)乙ｂ○、丙Ｊ○並與葉志青（由檢察官另行偵辦）基於意
      圖為自己不法所有之共同概括犯意聯絡，於八十八年十一
      月十六日起至八十九年十月二十四日間，利用相同之手段
      ，先竊取陸國棟等被害人之汽車後，再打電話恐嚇取財，
      而共犯如附表二編號一至九八所載。
    (三)乙ｂ○於附表三所載之八十七年六月二十七日起至八十八
      年八月十三日間，除獨自犯案外，並曾與丙Ｊ○，或與乙
      Ｏ○，或與ｄ○○（由檢察官另行偵辦），或與丙Ｊ○及
      ｄ○○，或與丙Ｊ○、ｄ○○及高明城（由檢察官另行偵
      辦），分別基於意圖為自己不法所有之共同概括犯意聯絡
      ；丙Ｊ○則另曾與ｄ○○亦基於意圖為自己不法所有之共
      同概括犯意聯絡；而連續對附表三所載之乙Ｃ○等被害人
      ，先竊取車輛後再以電話恐嚇取財。其各次行為之時地、
      被害人、行為態樣、被害人匯款情形，均詳如附表三所示
      。
    (四)丙Ｊ○於八十九年四月二十八日起至同年六月二十八日間
      ，另夥同林明貴、黃俊皓基於意圖為自己不法所有之概括
      犯意聯絡，先竊取甲Ｘ○、乙Ｇ○、丙Ｂ○、甲Ｕ○及ｕ
      ○○等被害人之車輛後，再以電話恐嚇被害人勒贖金錢，
      各次所得五至二十萬元不等；其等上述各次行為之時地、
      被害人、行為態樣、被害人匯款情形，均詳如附表四所載
      。
    (五)乙ｂ○與葉志青基於前述同一意圖為自己不法所有之共同
      概括犯意聯絡，又於附表六編號一、二所載之時地，連續
      竊取Ｄ○○、乙宇○等二人之自小客車後，再以前述相同
      之手法，恐嚇Ｄ○○二人匯款，而分別獲得八萬元及十五
      萬元之不法利益。
二、嗣於：(一)八十八年八月間，警方查獲乙ｂ○等人附表三所犯
    部分，並扣得如附表九所示，其等所有供本件犯罪所用之物
    及因本件犯罪所得之物。(二)八十九年四月二十九日晚間七時
    許，警方在台中市○村路○段四三號八樓之十查獲乙Ｏ○，
    在其身上扣得記載人頭戶名與帳號對照表之小紙條四本，並
    從其駕駛之車牌號碼Ｍ六－三五○二號自用小客車上起出戶
    名劉英傑及李安界之金融卡各一張、戶名林承毅及陳光宏之
    金融卡各二張、戶名黃崇韋之金融卡三張、戶名宋天義之金
    融卡四張、戶名蘇佳禾、張洪華之活期存摺各一本、電話晶
    片八片、呼叫器三個、行動電話五具、一字型起子四支、十
    字型起字一支、萬能鉗二支、梅花扳手三支、電線夾一個、
    六角萬能鑰匙三支、鋸子一支、剪刀一支、尖嘴鉗一支及手
    套一雙等其等所有供本件犯罪所用之物品，而查悉附表一所
    犯部分。(三)八十九年八月二十一日凌晨一時十分許，警方持
    搜索票在台北縣三重巿龍門路一一四號查獲黃俊皓，並扣得
    如附表十所示，其與丙Ｊ○、林明貴所有供前開犯罪之物，
    進而查悉附表四部分。(四)八十九年十月十八日十五時許，丙
    Ｊ○與乙ｂ○一同前往高雄巿前鎮區○○路○段九一號之土
    地銀行自動櫃員機前，提領其等恐嚇取財之不法所得三十五
    萬元後，丙Ｊ○當場為警逮捕，並扣得上述犯罪所得三十五
    萬元，及其等所有供被害人匯款之戶名蘇聖珽之金融卡二張
    、戶名蔡慶璋及黃建毓之金融卡一張，乙ｂ○則乘隙駕車逃
    逸；丙Ｊ○被逮捕後，另持已換貼其照片之「李晉寬」國民
    身分證身分證一張假冒「李晉寬」之名應訊（丙Ｊ○行使變
    造特種文書部分，尚未經起訴），而為警識破，再扣得該張
    變造之國民身分證。其後乙ｂ○於八十九年十月二十四日二
    十二時十五分許，在高雄巿三民區○○路與北平街口為警查
    獲，當場從其身上、手提袋中，及經其帶同至高雄巿前鎮區
    ○○路二一號三十四樓之六與該址地下室六樓等地，扣得如
    附表八編號五至五０等其等供本件犯罪所用之物及犯罪所得
    之物，查悉附表二所犯部分。
三、案經臺灣臺中地方法院檢察署檢察官主動檢舉偵查起訴，與
    該署檢察官及臺灣高雄地方法院檢察署、臺灣宜蘭地方法院
    檢察署、臺灣板橋地方法院檢察署、臺灣嘉義地方法院檢察
    署之檢察官移送併辦。
    理  由
一、被告三人經原審訊問後，對於右開事實均認罪。經查：前揭
    被告等連續恐嚇取財等犯行，有左列各項證據方法可證，且
    核與其等認罪之自白相符，足見其等之自白與事實相符，亦
    可採為證據。茲將被告等從附表一至附表六所犯等各部分之
    證據方法臚列如左：
    (一)附表一部分：有被害人甲ｘ○、天○○、柯淵華、許昆鎮
      、宇○○、甲玄○、乙卯○、彭秀敏、顏小珮、甲○○、
      甲ｆ○、乙ｈ○、乙Ｍ○、吳坤達、乙ｆ○、ｖ○○、丙
      Ｍ○、吳進年、甲ａ○、甲Ｒ○、乙Ｌ○、丙子○、巳○
      ○、李博壽、甲Ｃ○、謝柏洋、乙ｄ○、乙ｒ○、乙ｉ○
      、乙ｊ○、ｔ○○、甲Ｐ○、甲ｉ○、甲丁○、丙Ｅ○、
      甲寅○、周先進、Ｚ○○、乙ｚ○、Ｎ○○、戌○○、Ｔ
      ○○、丙玄○、丙戊○、乙ｎ○、ａ○○、ｏ○○、丙壬
      ○、ｃ○○、丑○○、甲ｎ○、甲Ｋ○、吳鴻孟、ｋ○○
      、癸○○、羅麗玲、乙ａ○、乙ｙ○、丙Ｈ○、丙天○、
      Ｆ○○、乙Ｑ○、甲ｒ○、丙戌○、乙丁○、甲Ｈ○、丙
      甲○、李文正、Ｇ○○、乙玄○、甲ｐ○○、甲ｃ○、乙
      ｑ○、甲Ｏ○、黃木坤、ｑ○○、ｈ○○、鄭正雄、甲ｈ
      ○、李滋正、Ｃ○○、丙己○、丙Ｆ○等八十三人於警詢
      時指述被竊車勒贖之證詞；與卷附之「車輛竊盜、車牌失
      竊資料個別查詢報表－查詢車輛認可資料」八十三紙、匯
      款單八十張、贓物認領保管單；及如附表七所示、被告等
      所有供本件犯罪所用之物扣案可證。
    (二)附表二部分：有被害人及證人陸國棟、甲Ｖ○、甲ｋ○、
      吳詩筠、甲ｂ○、甲ｚ○、宋天富、丙寅○、乙Ｗ○、乙
      ｘ○、乙黃○、甲辛○、ｇ○○、黃素真、丙午○、乙地
      ○、Ｘ○○○、丙癸○、甲戌○、乙ｏ○、乙ｌ○、乙Ｚ
      ○、丙申○、乙申○、乙亥○、ｒ○○、Ｐ○○、乙庚○
      、乙Ｔ○、甲Ｇ○、寅○○、甲ｇ○、丙亥○、乙Ａ○、
      丙Ｏ○、甲酉○、丙Ｄ○、廖青閔、甲亥○、Ｈ○○、乙
      Ｉ○、乙子○、乙Ｄ○、傅清南、丙未○、ｅ○○、乙ｓ
      ○、陳慶堂、李游春娥、黃博函、甲Ｙ○、彭大紅、丙丁
      ○、ｓ○○、Ｏ○○、丙辛○、甲未○、陳秋淵、乙酉○
      、甲Ｔ○、Ｒ○○、乙ｔ○、Ｅ○○、甲ｓ○、Ｉ○○、
      甲子○、乙ｍ○、曾惠美、丙Ｎ○、丙Ｇ○、ｍ○○、甲
      Ｆ○、甲宇○、丙丙○、乙己○、王身安、黃耀璋、Ｕ○
      ○、ｙ○○、段志愃、甲Ｗ○、己○○、甲ｊ○、乙壬○
      、呂旻穎、甲Ｊ○、丙乙○、陳珮羽、丙巳○、ｚ○○、
      陳長喜、甲庚○、黃明進、丙宇○等人於警詢時之證詞；
      與贓物認領保管單四張、匯款單五十八張、開戶資料二十
      份、查詢帳單四十三張、「車輛竊盜、車牌失竊資料個別
      查詢報表－查詢車輛認可資料」一百零一件、換貼被告丙
      Ｊ○照片經變造之「李晉寬」國民身分證一枚（附高雄地
      檢署八十九年度偵字第二三五三三號卷第三一頁）附卷；
      及如附表八所示，被告等所有供本件犯罪所用之物或犯罪
      所得之物扣案可證。
    (三)附表三部分：有被害人及證人朱智群、吳茂生、乙Ｒ○、
      ｘ○○、乙宙○、乙寅○、乙Ｕ○、Ｍ○○、Ｙ○○、甲
      申○、乙ｐ○、林銘旭、Ｓ○○、潘慧珠、丙Ｋ○、甲乙
      ○、乙ｇ○、丙Ｑ○、朱文吉、甲癸○、Ｋ○○、乙ｋ○
      、乙天○、甲ｓ○、康耀豪、蔡建明、黃俊達、甲Ｍ、乙
      Ｐ○、林胡慧美、ｗ○○、甲辰○、宙○○、ｐ○○、亥
      ○○、ｂ○○、甲ｑ○、劉文永、廖金、甲地○、甲巳○
      、曹麗卿、甲Ａ○、甲ｍ○、酉○○、張淳淳、辰○○、
      Ａ○○、乙Ｂ○、乙戊○、甲Ｅ、乙甲○、甲甲○、乙Ｖ
      ○、ｎ○○、丙Ｉ○、黃淑真、吳育青、彭伯營、丁○○
      、甲天○、地○○、甲Ｉ○、孫鵬鵬、周麗萍、林達標、
      甲ｔ○、Ｗ○○、丙○○、乙丙○、邱王秋珍、劉榮福、
      黃秋香、丙酉○、蔡珀青、丙Ａ○、甲Ｓ○、闕菊英、詹
      政遂、乙○○、乙午○、甲壬○、巫傑夫、宋順源、申○
      ○、薛震芳、林澄洲、乙Ｈ○、林家正、午○○、呂孟思
      、陳榮男、Ｖ○○、卯○○、ｆ○○、丙Ｃ○、林立群、
      劉日男、甲Ｚ○、乙ｅ○、林志信、何佳樺、高林永、陳
      禹辰、黃正山、潘溪潭、呂金山、劉美枝、ｊ○○、甲ｄ
      ○、乙Ｆ○、乙乙○、未○○、丙庚○、甲Ｎ○、丙地○
      、陳美惠、丙卯○、甲丙○○、甲ｙ○、Ｊ○○、蔡淑美
      、乙ｗ○、甲宙○、ｌ○○、酉○○、王義銑、游春生、
      甲丑○、乙戌○、洪哲耀、乙Ｘ○、甲Ｄ○、丙辰○、甲
      ｌ○○、甲Ｑ○、丙宙○、闕貴和、簡賴黍、丙Ｐ○、乙
      Ｊ○、甲ｏ○、甲ｗ○、甲ｅ○、乙丑○、Ｂ○○、乙Ｓ
      ○○、甲黃○、陳恕民、施昭宇、庚○○、玄○○、甲ｖ
      ○、乙Ｅ○、丙黃○、辛○○、乙Ｎ○、曾淑鳳、甲己○
      、甲Ｂ○、李天興等人警詢時之證詞；與贓物認領保管單
      十六張、匯款單四十二張、開戶資料四十一份、查詢帳單
      一百零二紙、「車輛竊盜、車牌失竊資料個別查詢報表－
      查詢車輛認可資料」一百件附卷；及如附表九所示，被告
      等所有供本件犯罪所用之物或犯罪所得之物扣案可證。
    (四)附表四部分：有被害人及證人甲Ｘ○、乙Ｇ○、丙Ｂ○、
      甲Ｕ○、ｕ○○、盧慶宗、張展榮、盧俊豪、黃俊皓、林
      明貴等人於警詢時之證詞；與華南商業銀行戶名盧慶宗（
      帳號000000000000號）帳戶之開戶資料及存
      款往來明細表等影本各一份、萬泰商業銀行戶名黃建毓（
      帳號000000000000號）帳戶之開戶資料及存
      摺對帳單等影本各一份、匯款條影本五張、「車輛竊盜、
      車牌失竊資料個別查詢報表－查詢車輛認可資料」五件附
      卷；及如附表十所示，被告丙Ｊ○與黃俊皓、林明貴等人
      所有供本件犯罪所用之物扣案可證。
    (五)附表五部分：有被害人乙ｖ○、甲卯○、乙辛○於警詢時
      之證詞，與「中國信託商業銀行存入憑單（收執聯）」、
      贓物保管領具、贓物領回保管書、贓物責付保管書各一紙
      及「車籍作業系統－查詢認可資料」三張附卷可證。
    (六)附表六部分：有被害人Ｄ○○、乙宇○及證人謝春程於警
      詢時之證詞，與彰化銀行匯款回條、亞太商業銀行匯款回
      條影本各一紙、「車輛竊盜、車牌失竊資料個別查詢報表
      －查詢車輛認可資料」二件及被告乙ｂ○至自動櫃員機提
      取恐嚇取財所得贓款時被監視錄影器拍下之照片三張附卷
      可證。
    綜合前述，本件事證明確，前揭被告等連續加重竊盜及恐嚇
    取財等犯行，已足可認定。
二、核被告乙Ｏ○、乙ｂ○、丙Ｊ○等人所為，均係犯刑法第三
    百二十一條第一項第三、四款之結夥三人以上攜帶兇器竊盜
    罪，及同法第三百四十六條第一項之恐嚇取財罪。被告乙Ｏ
    ○、乙ｂ○、丙Ｊ○等三人間就附表一（乙Ｏ○於附表一編
    號三部分除外）及附表五編號一至三等所犯部分；被告乙ｂ
    ○、丙Ｊ○與葉志青之間就附表二編號一至九八所犯部分；
    被告乙ｂ○各與被告丙Ｊ○、乙Ｏ○及ｄ○○、高明城之間
    就附表三所犯部分，和被告丙Ｊ○與ｄ○○之間就附表三所
    犯部分；被告丙Ｊ○與林明貴、黃俊皓之間就附表四所犯部
    分；被告乙ｂ○與葉志青之間就附表六所犯部分；均具有犯
    意聯絡及行為分擔，皆為共同正犯。又被告三人先後多次加
    重竊盜、恐嚇取財等犯行，分別均有時間緊接，所犯基本犯
    罪構成要件相同之情形，顯皆基於概括之犯意反覆為之，為
    連續犯，依刑法第五十六條，應各以一罪論，並均加重其刑
    。又其等所犯之加重竊盜及恐嚇取財等二罪間，具有方法、
    目的之牽連關係，構成牽連犯，應依刑法第五十五條，從較
    重之恐嚇取財一罪處斷。原審對被告乙Ｏ○、乙ｂ○、丙Ｊ
    ○論罪科刑，固無非見，惟查原審對被告乙Ｏ○論以附表十
    一編號1之犯行，惟查原審認定被告乙Ｏ○該次犯行時間為
    民國88年10月2日，然查被告乙Ｏ○於民國88年10月2日係在
    台灣宜蘭看守所羈押中，有在監在押全國紀錄表在卷可稽（
    見本院二卷第51頁），則被告乙Ｏ○自不可能參與該次犯行
    ，原審認定被告乙Ｏ○與乙ｂ○、丙Ｊ○共犯此部分犯行，
    其認定即有不合，被告乙Ｏ○上訴另稱其在監在押期間即無
    參與犯罪云云，經本院核對被告乙Ｏ○之在監在押資料，除
    上開附表十一編號1之部分犯行外，其餘認定其犯罪時間均
    未再監在押，因此被告乙Ｏ○其餘部分之上訴為無理由；另
    附表十一編號2至10部分，被告等於原審審理時，雖均承認
    有恐嚇得款，然渠等取得款項係匯款銀行、帳號、戶名均不
    詳，因此尚難認被告等此部分自白為真實，原審此部分之認
    定，亦有未當。被告三人上訴雖否認部分犯行，然被告三人
    於原審審理時經其等辯護人在場，逐一審認犯罪事實後認罪
    ，其等事後翻異其詞，應不足採，另檢察官上訴指摘原審量
    刑太輕，亦非有理由，但原審判決既有可議，自應由本院將
    爰審酌竊車而恐嚇取財之案件，對於社會治安之危害甚深，
    本件被害人眾多，被告所得上千萬元，應從重議處，經再考
    量其等犯罪之動機、目的、方法、手段、坦承犯行之態度及
    各自之行為次數等一切有利、不利之情狀後，分別量處如主
    文第二項所示之刑。於扣案如附表七至附表十所示之物品，
    分別為被告等所有供本件犯罪所用之物或係本件犯罪所得之
    物，前已敘明，故依刑法第三十八條第一項第二款及第三款
    之規定，均予宣告沒收。又查被告等犯罪次數甚多，原審除
    科刑之外，並均宣告令入勞動場所強制工作，固無非見，惟
    查強制工作為保安處分，而被告等因涉犯本件被認素行不良
    ，均被裁定交付感訓處分，並均執行完畢，為避免重複處罰
    ，本院認毋庸再為強制工作之宣告，併此敘明。
三、被告等未有附表十一所列之犯行，理由前已敘明，因公訴及
    移送併案意旨認此部分與科刑部分，有裁判上一罪關係，故
    此部分不另為無罪之諭知，併此敘明。
四、臺灣高雄地方法院檢察署八十九年度偵字第二三五三三、二
    四０三０號、九十年度偵字第六八四號、臺灣宜蘭地方法院
    檢察署八十九年度偵字第二六二二號、臺灣板橋地方法院檢
    察署九十年度偵字第五九三號、臺灣臺中地方法院檢察署八
    十九年度偵字第一六一八三號、臺灣嘉義地方法院檢察署九
    十年度偵字第五００號等移送併辦分，雖未經起訴，惟因與
    本件所起訴者具有連續犯之裁判上一罪關係，屬同一案件，
    亦為起訴效力所及，故本院併予審酌。
五、據上論結，應依刑事訴訟法第三百六十九條第一項前段、第
    三百六十四條、第二百九十九條第一項前段、刑法第二十八
    條、第五十六條、第三百二十一條第一項第三款、第四款、
    第三百四十六條第一項、第五十五條、第三十八條第一項第
    二款、第三款，罰金罰鍰提高標準條例第一條前段，判決如
    主文。
本案經檢察官乙癸○到庭執行職務。
中    華    民    國    95    年    3     月    28    日
                刑事第六庭  審判長法  官  李  文  雄
                                  法  官  邱  顯  祥
                                  法  官  劉  連  星
上列正本證明與原本無異。
不得上訴。
                                  書記官  陳  秀  真
中    華    民    國    95    年    3     月    29    日
附錄論罪科刑法條
中華民國刑法第三百二十一條 (加重竊盜罪)
犯竊盜罪而有左列情形之一者，處六月以上五年以下有期徒刑：
一  於夜間侵入住宅或有人居住之建築物、船艦，或隱匿其內而
    犯之者。
二  毀越門扇、牆垣或其他安全設備而犯之者。
三  攜帶兇器而犯之者。
四  結夥三人以上而犯之者。
五  乘火災、水災或其他災害之際而犯之者。
六  在車站或埠頭而犯之者。
前項之未遂罰之。
中華民國刑法第三百四十六條 (單純恐嚇罪)
意圖為自己或第三人不法之所有，以恐嚇使人將本人或第三人之
物交付者，處六月以上五年以下有期徒刑，得併科一千元以下罰
金。
以前項方法得財產上不法之利益，或使第三人得之者，亦同。
前二項之未遂犯罰之。
附表一（起訴部分）
┌──┬───┬───────┬───┬────┬────┬──────┬───┬──┬───┬───────┐
│編號│犯  罪│犯  罪  地  點│被害人│車    號│匯款銀行│帳號        │戶  名│金額│行為人│  行為態樣    │
│    │時  間│              │      │        │        │            │      │    │      │              │
├──┼───┼───────┼───┼────┼────┼──────┼───┼──┼───┼───────┤
│    │年１０│嘉義市○○○路│      │        │土地銀行│00000000000 │      │    │乙Ｏ○│行為人先竊取車│
│１  │月日│前            │甲ｘ○│C3-1817 │台中分行│            │宋天義│萬│乙ｂ○│輛再以電話恐嚇│
│    │時許│              │      │        │        │            │      │元  │丙Ｊ○│被害人勒贖金錢│
├──┼───┼───────┼───┼────┼────┼──────┼───┼──┼───┼───────┤
│    │年│彰化縣（市）崙│      │        │世華商業│0000000000  │      │    │乙Ｏ○│行為人先竊取車│
│２  │月１０日│平南路二十巷口│天○○│OF-3598 │銀行台中│            │宋天義│１０萬│乙ｂ○│輛再以電話恐嚇│
│    │０時許│              │      │        │分行    │            │      │元  │丙Ｊ○│被害人勒贖金錢│
├──┼───┼───────┼───┼────┼────┼──────┼───┼──┼───┼───────┤
│    │年１０│嘉義市西區土廣│      │        │中國信託│不明        │不明  │不明│乙ｂ○│行為人先竊取車│
│３  │月２日│州街二一○號前│Ｃ○○│C4-5167 │中港分行│            │      │    │丙Ｊ○│輛，但勒贖金錢│
│    │１０時許│              │      │        │        │            │      │    │      │部分尚未得手  │
├──┼───┼───────┼───┼────┼────┼──────┼───┼──┼───┼───────┤
│    │年│高雄市○○○路│      │        │土地銀行│00000000000 │      │    │乙Ｏ○│行為人先竊取車│
│４  │月２日│、自立街口    │柯淵華│YM-0927 │台中分行│            │宋天義│４萬│乙ｂ○│輛再以電話恐嚇│
│    │時許│              │      │        │        │            │      │元  │丙Ｊ○│被害人勒贖金錢│
├──┼───┼───────┼───┼────┼────┼──────┼───┼──┼───┼───────┤
│    │年│台中市西屯區洛│      │        │台灣中小│00000000000 │      │    │乙Ｏ○│行為人先竊取車│
│５  │月１０日│陽一五二號前  │許昆鎮│OA-513  │企業銀行│            │彭弘義│萬│乙ｂ○│輛再以電話恐嚇│
│    │時許│              │      │        │龍潭分行│            │      │元  │丙Ｊ○│被害人勒贖金錢│
├──┼───┼───────┼───┼────┼────┼──────┼───┼──┼───┼───────┤
│    │年１０│台北市○○○路│      │        │郵政總局│000000000000│      │    │乙Ｏ○│行為人先竊取車│
│６  │月日│三段五十六巷口│宇○○│AB-9889 │逢甲支局│            │黃星維│５萬│乙ｂ○│輛再以電話恐嚇│
│    │時許│              │      │        │        │            │      │元  │丙Ｊ○│被害人勒贖金錢│
├──┼───┼───────┼───┼────┼────┼──────┼───┼──┼───┼───────┤
│    │年│高雄市○○○路│      │        │中國國際│000000000   │      │    │乙Ｏ○│行為人先竊取車│
│７  │月日│              │甲玄○│XC-9270 │商業銀行│            │陳光宏│萬│乙ｂ○│輛再以電話恐嚇│
│    │時許│              │      │        │台中分行│            │      │元  │丙Ｊ○│被害人勒贖金錢│
├──┼───┼───────┼───┼────┼────┼──────┼───┼──┼───┼───────┤
│    │年│台中市○○街二│      │        │中國信託│000000000000│      │    │乙Ｏ○│行為人先竊取車│
│８  │月日│十街、大恩街口│乙卯○│TD-8666 │商業銀行│            │李安界│萬│乙ｂ○│輛再以電話恐嚇│
│    │時許│              │      │        │台中分行│            │      │    │丙Ｊ○│被害人勒贖金錢│
├──┼───┼───────┼───┼────┼────┼──────┼───┼──┼───┼───────┤
│    │年│新竹市○○路、│      │        │中國信託│000000000   │      │萬│乙Ｏ○│行為人先竊取車│
│９  │月日│牛浦路口      │彭秀敏│3F-3991 │商業銀行│            │陳光宏│６千│乙ｂ○│輛再以電話恐嚇│
│    │時許│              │      │        │台中分行│            │      │元  │丙Ｊ○│被害人勒贖金錢│
├──┼───┼───────┼───┼────┼────┼──────┼───┼──┼───┼───────┤
│    │年１０│台南市○○○街│      │        │遠東商業│0000000000  │      │萬│乙Ｏ○│行為人先竊取車│
│１０│月日│停車場內      │顏小珮│C8-1633 │銀行公益│            │陳光宏│元  │乙ｂ○│輛再以電話恐嚇│
│    │時許│              │      │        │分行    │            │      │    │丙Ｊ○│被害人勒贖金錢│
├──┼───┼───────┼───┼────┼────┼──────┼───┼──┼───┼───────┤
│    │年│高雄市○○街巷│      │        │中國國際│000000000   │      │１０萬│乙Ｏ○│行為人先竊取車│
│１１│月日│內            │甲○○│ST-6885 │商業銀行│            │陳光宏│元  │乙ｂ○│輛再以電話恐嚇│
│    │時許│              │      │        │台中分行│            │      │    │丙Ｊ○│被害人勒贖金錢│
├──┼───┼───────┼───┼────┼────┼──────┼───┼──┼───┼───────┤
│    │年│台南市○○路四│      │        │第一商業│00000000000 │      │    │乙Ｏ○│行為人先竊取車│
│１２│月８日│段六十五巷十八│甲ｆ○│ST-0809 │銀行台中│            │高玉萍│萬│乙ｂ○│輛再以電話恐嚇│
│    │６時許│弄口          │      │        │分行    │            │      │元  │丙Ｊ○│被害人勒贖金錢│
├──┼───┼───────┼───┼────┼────┼──────┼───┼──┼───┼───────┤
│    │年│台中市○○路、│      │        │遠東商業│0000000000  │      │    │乙Ｏ○│行為人先竊取車│
│１３│月８日│寧夏路口      │乙ｈ○│NG-2178 │銀行公益│            │陳光宏│萬│乙ｂ○│輛再以電話恐嚇│
│    │時許│              │      │        │分行    │            │      │元  │丙Ｊ○│被害人勒贖金錢│
├──┼───┼───────┼───┼────┼────┼──────┼───┼──┼───┼───────┤
│    │年│彰化縣福興鄉橋│      │        │中國國際│000000000   │      │    │乙Ｏ○│行為人先竊取車│
│１４│月９日│頭村中正路九十│乙Ｍ○│QR-6879 │商業銀行│            │陳光宏│８萬│乙ｂ○│輛再以電話恐嚇│
│    │時許│八號          │      │        │台中分行│            │      │元  │丙Ｊ○│被害人勒贖金錢│
├──┼───┼───────┼───┼────┼────┼──────┼───┼──┼───┼───────┤
│    │年│台中市南屯區向│      │        │華南商業│000000000000│      │    │乙Ｏ○│行為人先竊取車│
│１５│月日│心南路        │吳坤達│R6-3843 │銀行民族│            │林佩儀│萬│乙ｂ○│輛再以電話恐嚇│
│    │時許│              │      │        │分行    │            │      │元  │丙Ｊ○│被害人勒贖金錢│
├──┼───┼───────┼───┼────┼────┼──────┼───┼──┼───┼───────┤
│    │年│台中市○○路、│      │        │萬通商業│000000000000│      │    │乙Ｏ○│行為人先竊取車│
│１６│月日│大墩十八街口  │乙ｆ○│JD-1618 │銀行銀行│            │林佩儀│萬│乙ｂ○│輛再以電話恐嚇│
│    │時許│              │      │        │台中分行│            │      │元  │丙Ｊ○│被害人勒贖金錢│
├──┼───┼───────┼───┼────┼────┼──────┼───┼──┼───┼───────┤
│    │年│台中市○○路、│      │        │世華商業│0000000000、│      │    │乙Ｏ○│行為人先竊取車│
│１７│月日│大墩十一街三六│ｖ○○│R7-8628 │銀行台中│000000000000│宋天義│萬│乙ｂ○│輛再以電話恐嚇│
│    │時許│二號前        │      │        │、文心分│            │      │元  │丙Ｊ○│被害人勒贖金錢│
│    │      │              │      │        │行      │            │      │    │      │              │
├──┼───┼───────┼───┼────┼────┼──────┼───┼──┼───┼───────┤
│    │年│台中縣梧棲鎮大│      │        │中國國際│000000000   │      │    │乙Ｏ○│行為人先竊取車│
│１８│月日│三元飯店前    │丙Ｍ○│X3-8810 │商業銀行│            │陳光洪│萬│乙ｂ○│輛再以電話恐嚇│
│    │時許│              │      │        │台中分行│            │      │元  │丙Ｊ○│被害人勒贖金錢│
├──┼───┼───────┼───┼────┼────┼──────┼───┼──┼───┼───────┤
│    │年１│台中市○○○街│      │        │富邦商業│000000000000│      │    │乙Ｏ○│行為人先竊取車│
│１９│月３日│口            │吳進年│LR-0258 │銀行鳳山│0           │黃嘉信│萬│乙ｂ○│輛再以電話恐嚇│
│    │時許│              │      │        │分行    │            │      │元  │丙Ｊ○│被害人勒贖金錢│
├──┼───┼───────┼───┼────┼────┼──────┼───┼──┼───┼───────┤
│    │年１│台中市西區存中│      │        │華信商業│000000000000│      │    │乙Ｏ○│行為人先竊取車│
│２０│月３日│路前          │甲ａ○│NT-2868 │銀行鳳山│            │陳麒文│萬│乙ｂ○│輛再以電話恐嚇│
│    │時許│              │      │        │分行    │            │      │元  │丙Ｊ○│被害人勒贖金錢│
├──┼───┼───────┼───┼────┼────┼──────┼───┼──┼───┼───────┤
│    │年１│台中市○○○路│      │        │郵政總局│000000000000│      │    │乙Ｏ○│行為人先竊取車│
│２１│月３日│二段一○○號前│甲Ｒ○│HR-6288 │逢甲支局│            │黃星維│９萬│乙ｂ○│輛再以電話恐嚇│
│    │時許│              │      │        │        │            │      │元  │丙Ｊ○│被害人勒贖金錢│
├──┼───┼───────┼───┼────┼────┼──────┼───┼──┼───┼───────┤
│    │年１│台中市○○路、│      │        │彰化商業│000000000000│      │    │乙Ｏ○│行為人先竊取車│
│２２│月６日│柳川東路口    │乙Ｌ○│PA-7190 │銀行潭子│00          │邱大展│萬│乙ｂ○│輛再以電話恐嚇│
│    │時許│              │      │        │分行    │            │      │元  │丙Ｊ○│被害人勒贖金錢│
├──┼───┼───────┼───┼────┼────┼──────┼───┼──┼───┼───────┤
│    │年１│台中市○○路、│      │        │華南商業│000000000000│      │    │乙Ｏ○│行為人先竊取車│
│２３│月６日│大墩十一街口  │丙子○│MQ-6977 │銀行籬子│            │黃嘉信│萬│乙ｂ○│輛再以電話恐嚇│
│    │時許│              │      │        │內分行  │            │      │元  │丙Ｊ○│被害人勒贖金錢│
├──┼───┼───────┼───┼────┼────┼──────┼───┼──┼───┼───────┤
│    │年１│台中市惠、市政│      │        │華南商業│000000000000│      │    │乙Ｏ○│行為人先竊取車│
│２４│月９日│北五路口      │巳○○│OL-2198 │銀行鳳山│            │陳騏文│萬│乙ｂ○│輛再以電話恐嚇│
│    │時許│              │      │        │分行    │            │      │元  │丙Ｊ○│被害人勒贖金錢│
├──┼───┼───────┼───┼────┼────┼──────┼───┼──┼───┼───────┤
│    │年１│台南縣永康市中│      │        │大眾商業│00000000000 │      │    │乙Ｏ○│行為人先竊取車│
│２５│月１０日│華九一五號前  │李博壽│C7-8186 │銀行大昌│            │陳秉忠│６萬│乙ｂ○│輛再以電話恐嚇│
│    │時許│              │      │        │分行    │            │      │元  │丙Ｊ○│被害人勒贖金錢│
├──┼───┼───────┼───┼────┼────┼──────┼───┼──┼───┼───────┤
│    │年１│台中市市政北一│      │        │萬通商業│000000000000│      │    │乙Ｏ○│行為人先竊取車│
│２６│月１日│路、惠文路口  │甲Ｃ○│M7-1320 │銀行台中│            │林佩儀│萬│乙ｂ○│輛再以電話恐嚇│
│    │３時│              │      │        │分行    │            │      │元  │丙Ｊ○│被害人勒贖金錢│
│    │分許  │              │      │        │        │            │      │    │      │              │
├──┼───┼───────┼───┼────┼────┼──────┼───┼──┼───┼───────┤
│    │年１│台中市○○○路│      │        │中國信託│000000000000│      │    │乙Ｏ○│行為人先竊取車│
│２７│月日│(世貿中心停車 │謝柏洋│M2-7008 │銀行銀行│            │李安界│萬│乙ｂ○│輛再以電話恐嚇│
│    │時許│場)           │      │        │台中分行│            │      │元  │丙Ｊ○│被害人勒贖金錢│
├──┼───┼───────┼───┼────┼────┼──────┼───┼──┼───┼───────┤
│    │年１│台中市西屯區河│      │        │富邦商業│000000000000│      │    │乙Ｏ○│行為人先竊取車│
│２８│月日│南路、甘肅路口│乙ｄ○│H5-8089 │銀行鳳山│00          │黃嘉信│１０萬│乙ｂ○│輛再以電話恐嚇│
│    │時許│              │      │        │分行    │            │      │元  │丙Ｊ○│被害人勒贖金錢│
├──┼───┼───────┼───┼────┼────┼──────┼───┼──┼───┼───────┤
│    │年２│台中市○○街天│      │        │中國信託│000000000000│      │    │乙Ｏ○│行為人先竊取車│
│２９│月９日│地福餐廳前    │乙ｒ○│PE-6851 │商業銀行│0           │劉英傑│萬│乙ｂ○│輛再以電話恐嚇│
│    │時│              │      │        │新興分行│            │      │元  │丙Ｊ○│被害人勒贖金錢│
│    │分    │              │      │        │        │            │      │    │      │              │
├──┼───┼───────┼───┼────┼────┼──────┼───┼──┼───┼───────┤
│    │年２│台南市○○路二│      │        │華南商業│000000000000│      │    │乙Ｏ○│行為人先竊取車│
│３０│月日│段            │乙ｉ○│C7-5556 │銀行鳳山│            │李秋青│萬│乙ｂ○│輛再以電話恐嚇│
│    │時許│              │      │        │分行    │            │      │元  │丙Ｊ○│被害人勒贖金錢│
├──┼───┼───────┼───┼────┼────┼──────┼───┼──┼───┼───────┤
│    │年２│台中市東區和平│      │        │富邦商業│000000000000│      │    │乙Ｏ○│行為人先竊取車│
│３１│月日│街50號        │乙ｊ○│HN-8388 │銀行苓雅│0           │陸禮忠│萬│乙ｂ○│輛再以電話恐嚇│
│    │１０時許│              │      │        │分行    │            │      │元  │丙Ｊ○│被害人勒贖金錢│
├──┼───┼───────┼───┼────┼────┼──────┼───┼──┼───┼───────┤
│    │年２│台南市○○路二│      │        │中國信託│000000000000│      │    │乙Ｏ○│行為人先竊取車│
│３２│月日│段三二二號前  │ｔ○○│ST-6280 │商業銀行│0           │劉英傑│萬│乙ｂ○│輛再以電話恐嚇│
│    │時許│              │      │        │新興分行│            │      │元  │丙Ｊ○│被害人勒贖金錢│
├──┼───┼───────┼───┼────┼────┼──────┼───┼──┼───┼───────┤
│    │年２│台中市南屯區海│      │        │萬通商業│000000000000│      │    │乙Ｏ○│行為人先竊取車│
│３３│月日│德街32號前    │甲Ｐ○│PB-5999 │銀銀台中│            │林佩儀│萬│乙ｂ○│輛再以電話恐嚇│
│    │時許│              │      │        │分行    │            │      │５千│丙Ｊ○│被害人勒贖金錢│
│    │      │              │      │        │        │            │      │元  │      │              │
├──┼───┼───────┼───┼────┼────┼──────┼───┼──┼───┼───────┤
│    │年２│台中市南屯區文│      │        │華南商業│000000000000│      │    │乙Ｏ○│行為人先竊取車│
│３４│月日│心南七路、向心│甲ｉ○│MS-1387 │銀行籬子│            │黃嘉信│１０萬│乙ｂ○│輛再以電話恐嚇│
│    │時許│南路口        │      │        │內分行  │            │      │元  │丙Ｊ○│被害人勒贖金錢│
├──┼───┼───────┼───┼────┼────┼──────┼───┼──┼───┼───────┤
│    │年２│台中市○○○街│      │        │華南商業│000000000000│      │    │乙Ｏ○│行為人先竊取車│
│３５│月日│前            │甲丁○│ST-6685 │銀行民族│            │林佩儀│１０萬│乙ｂ○│輛再以電話恐嚇│
│    │時許│              │      │        │分行    │            │      │元  │丙Ｊ○│被害人勒贖金錢│
├──┼───┼───────┼───┼────┼────┼──────┼───┼──┼───┼───────┤
│    │年２│新竹市○○路一│      │        │富邦商業│000000000000│      │    │乙Ｏ○│行為人先竊取車│
│３６│月日│六六巷口      │丙Ｅ○│BZ-6307 │銀行鳳山│0           │黃嘉信│８萬│乙ｂ○│輛再以電話恐嚇│
│    │時許│              │      │        │分行    │            │      │元  │丙Ｊ○│被害人勒贖金錢│
├──┼───┼───────┼───┼────┼────┼──────┼───┼──┼───┼───────┤
│    │年２│新竹市○○路、│      │        │萬通商業│000000000000│      │    │乙Ｏ○│行為人先竊取車│
│３７│月日│自由路口      │甲寅○│JW-7799 │銀行台中│            │林佩儀│萬│乙ｂ○│輛再以電話恐嚇│
│    │時許│              │      │        │分行    │            │      │元  │丙Ｊ○│被害人勒贖金錢│
├──┼───┼───────┼───┼────┼────┼──────┼───┼──┼───┼───────┤
│    │年２│高雄市三民區灣│      │        │大安商業│00000000000 │      │    │乙Ｏ○│行為人先竊取車│
│３８│月日│中路、建興路口│周先進│ZA-9955 │銀行銀行│            │許正輝│萬│乙ｂ○│輛再以電話恐嚇│
│    │３時許│              │      │        │台中分行│            │      │元２│丙Ｊ○│被害人勒贖金錢│
│    │      │              │      │        │        │            │      │千元│      │ZA-9955未尋獲 │
├──┼───┼───────┼───┼────┼────┼──────┼───┼──┼───┼───────┤
│    │年２│台中市○○路、│      │        │萬通商業│000000000000│      │    │乙Ｏ○│行為人先竊取車│
│３９│月日│大墩十一街口  │Ｚ○○│M4-2729 │銀行台中│            │林佩儀│萬│乙ｂ○│輛再以電話恐嚇│
│    │時許│              │      │        │分行    │            │      │元  │丙Ｊ○│被害人勒贖金錢│
├──┼───┼───────┼───┼────┼────┼──────┼───┼──┼───┼───────┤
│    │年２│台中縣沙鹿台中│      │        │華信商業│000000000000│      │    │乙Ｏ○│行為人先竊取車│
│４０│月日│港路靜宜大學對│乙ｚ○│PE-5530 │銀行鳳山│            │陳騏文│萬│乙ｂ○│輛再以電話恐嚇│
│    │時許│面            │      │        │分行    │            │      │元  │丙Ｊ○│被害人勒贖金錢│
├──┼───┼───────┼───┼────┼────┼──────┼───┼──┼───┼───────┤
│    │年２│台中市西屯區福│      │        │富邦商業│000000000000│      │    │乙Ｏ○│行為人先竊取車│
│４１│月日│安十街十一巷二│Ｎ○○│OA-0936 │銀行苓雅│0           │陸禮忠│８萬│乙ｂ○│輛再以電話恐嚇│
│    │時許│十一號前      │      │        │分行    │            │      │元  │丙Ｊ○│被害人勒贖金錢│
├──┼───┼───────┼───┼────┼────┼──────┼───┼──┼───┼───────┤
│    │年２│台中市市○路金│      │        │萬通商業│000000000000│      │    │乙Ｏ○│行為人先竊取車│
│４２│月日│錢豹KTV停車場 │戌○○│LM-2178 │銀行台中│            │林佩儀│萬│乙ｂ○│輛再以電話恐嚇│
│    │時許│              │      │        │分行    │            │      │元  │丙Ｊ○│被害人勒贖金錢│
├──┼───┼───────┼───┼────┼────┼──────┼───┼──┼───┼───────┤
│    │年３│台中市西區公益│      │        │郵政總局│000000000000│      │    │乙Ｏ○│行為人先竊取車│
│４３│月１日│路一五五巷前  │Ｔ○○│CB-5511 │逢甲支局│            │黃星維│萬│乙ｂ○│輛再以電話恐嚇│
│    │時許│              │      │        │        │            │      │元  │丙Ｊ○│被害人勒贖金錢│
├──┼───┼───────┼───┼────┼────┼──────┼───┼──┼───┼───────┤
│    │年３│台中市○○路、│      │        │萬通商業│000000000000│      │    │乙Ｏ○│行為人先竊取車│
│４４│月１日│美華西街口    │丙玄○│AH-9668 │銀銀台中│            │黃嘉信│１０萬│乙ｂ○│輛再以電話恐嚇│
│    │時許│              │      │        │分行    │            │      │元  │丙Ｊ○│被害人勒贖金錢│
├──┼───┼───────┼───┼────┼────┼──────┼───┼──┼───┼───────┤
│    │年３│台中縣清水鎮海│      │        │中國農民│00000000000 │      │    │乙Ｏ○│行為人先竊取車│
│４５│月２日│濱路、西社路口│丙戊○│OL-2223 │銀行台中│            │蘇佳禾│萬│乙ｂ○│輛再以電話恐嚇│
│    │時許│              │      │        │分行    │            │      │元  │丙Ｊ○│被害人勒贖金錢│
├──┼───┼───────┼───┼────┼────┼──────┼───┼──┼───┼───────┤
│    │年３│台中市大墩十一│      │        │郵政總局│000000000000│      │    │乙Ｏ○│行為人先竊取車│
│４６│月２日│街            │乙ｎ○│BY-1988 │逢甲支局│            │黃星維│１０萬│乙ｂ○│輛再以電話恐嚇│
│    │時許│              │      │        │        │            │      │元  │丙Ｊ○│被害人勒贖金錢│
├──┼───┼───────┼───┼────┼────┼──────┼───┼──┼───┼───────┤
│    │年３│台中市○○○街│      │        │郵政總局│000000000000│      │    │乙Ｏ○│行為人先竊取車│
│４７│月５日│、北平路口    │ａ○○│IV-5959 │逢甲支局│            │黃星維│８萬│乙ｂ○│輛再以電話恐嚇│
│    │時許│              │      │        │        │            │      │元  │丙Ｊ○│被害人勒贖金錢│
├──┼───┼───────┼───┼────┼────┼──────┼───┼──┼───┼───────┤
│    │年３│台中市○○路文│      │        │郵政總局│000000000000│      │    │乙Ｏ○│行為人先竊取車│
│４８│月５日│化中心前      │ｏ○○│CB-7979 │逢甲支局│            │黃星維│萬│乙ｂ○│輛再以電話恐嚇│
│    │時許│              │      │        │        │            │      │元  │丙Ｊ○│被害人勒贖金錢│
├──┼───┼───────┼───┼────┼────┼──────┼───┼──┼───┼───────┤
│    │年３│嘉義縣朴子市應│      │        │台新商業│000000000000│      │    │乙Ｏ○│行為人先竊取車│
│４９│月６日│菜埔路一七○號│丙壬○│C4-8270 │銀行北台│0           │黃星維│萬│乙ｂ○│輛再以電話恐嚇│
│    │８時許│前            │      │        │中分行  │            │      │元  │丙Ｊ○│被害人勒贖金錢│
├──┼───┼───────┼───┼────┼────┼──────┼───┼──┼───┼───────┤
│    │年３│台台南市○○路│      │        │台新商業│000000000000│      │    │乙Ｏ○│行為人先竊取車│
│５０│月７日│成大醫院前    │ｃ○○│ST-6121 │銀行台中│            │林承毅│萬│乙ｂ○│輛再以電話恐嚇│
│    │時許│              │      │        │分行    │            │      │元  │丙Ｊ○│被害人勒贖金錢│
├──┼───┼───────┼───┼────┼────┼──────┼───┼──┼───┼───────┤
│    │年３│台南市○○路二│      │        │郵政總局│000000000000│      │    │乙Ｏ○│行為人先竊取車│
│５１│月７日│段一二八號    │丑○○│TJ-5227 │逢甲支局│            │黃星維│５萬│乙ｂ○│輛再以電話恐嚇│
│    │時許│              │      │        │        │            │      │元  │丙Ｊ○│被害人勒贖金錢│
├──┼───┼───────┼───┼────┼────┼──────┼───┼──┼───┼───────┤
│    │年３│台中市○○路、│      │        │郵政總局│000000000000│      │    │乙Ｏ○│行為人先竊取車│
│５２│月日│大業路口      │甲ｎ○│WL-9585 │逢甲支局│            │黃星維│萬│乙ｂ○│輛再以電話恐嚇│
│    │時許│              │      │        │        │            │      │元  │丙Ｊ○│被害人勒贖金錢│
├──┼───┼───────┼───┼────┼────┼──────┼───┼──┼───┼───────┤
│    │年３│台北市松山火車│      │        │世華銀行│00000000000 │      │    │乙Ｏ○│行為人先竊取車│
│５３│月日│站            │甲Ｋ○│CN-5222 │台中港分│、0000000000│林承毅│萬│乙ｂ○│輛再以電話恐嚇│
│    │      │              │      │        │行、華信│137         │      │元  │丙Ｊ○│被害人勒贖金錢│
│    │      │              │      │        │商業銀行│            │      │    │      │              │
├──┼───┼───────┼───┼────┼────┼──────┼───┼──┼───┼───────┤
│    │年３│高雄市左營區文│      │        │郵政總局│000000000000│      │    │乙Ｏ○│行為人先竊取車│
│５４│月日│強路、文自路一│吳鴻孟│SU-3558 │逢甲支局│            │黃星維│１０萬│乙ｂ○│輛再以電話恐嚇│
│    │      │二九巷口      │      │        │        │            │      │元  │丙Ｊ○│被害人勒贖金錢│
├──┼───┼───────┼───┼────┼────┼──────┼───┼──┼───┼───────┤
│    │年３│嘉義縣民雄鄉崙│      │        │郵政總局│000000000000│      │    │乙Ｏ○│行為人先竊取車│
│５５│月日│子領二十之六號│ｋ○○│HK-8909 │逢甲支局│            │黃星維│１０萬│乙ｂ○│輛再以電話恐嚇│
│    │時許│前            │      │        │        │            │      │元  │丙Ｊ○│被害人勒贖金錢│
├──┼───┼───────┼───┼────┼────┼──────┼───┼──┼───┼───────┤
│    │年３│台南縣學甲鎮煥│      │        │富邦商業│000000000000│      │    │乙Ｏ○│行為人先竊取車│
│５６│月日│昌一二○之四號│癸○○│TI-9559 │銀行苓雅│0           │陸禮忠│１０萬│乙ｂ○│輛再以電話恐嚇│
│    │７時許│前            │      │        │分行    │            │      │元  │丙Ｊ○│被害人勒贖金錢│
├──┼───┼───────┼───┼────┼────┼──────┼───┼──┼───┼───────┤
│    │年３│嘉義市東區大雅│      │        │華僑商業│000000000000│      │    │乙Ｏ○│行為人先竊取車│
│５７│月日│路嘉義高中前  │羅麗玲│CO-3933 │銀行鳳山│            │陳騏文│07萬│乙ｂ○│輛再以電話恐嚇│
│    │時許│              │      │        │分行    │            │      │元  │丙Ｊ○│被害人勒贖金錢│
├──┼───┼───────┼───┼────┼────┼──────┼───┼──┼───┼───────┤
│    │年３│高雄市○○路、│      │        │中國信託│000000000000│      │    │乙Ｏ○│行為人先竊取車│
│５８│月日│復興路口      │乙ａ○│YD-5479 │商業銀行│0           │劉英傑│萬│乙ｂ○│輛再以電話恐嚇│
│    │３時許│              │      │        │新興分行│            │      │元  │丙Ｊ○│被害人勒贖金錢│
├──┼───┼───────┼───┼────┼────┼──────┼───┼──┼───┼───────┤
│    │年３│台南縣新營市健│      │        │台灣企業│00000000000 │      │    │乙Ｏ○│行為人先竊取車│
│５９│月日│康路八十號前  │乙ｙ○│C9-7960 │銀行台中│            │楊悉華│８萬│乙ｂ○│輛再以電話恐嚇│
│    │時許│              │      │        │分行    │            │      │元  │丙Ｊ○│被害人勒贖金錢│
├──┼───┼───────┼───┼────┼────┼──────┼───┼──┼───┼───────┤
│    │年３│台南市安平區建│      │        │大眾商業│00000000000 │      │    │乙Ｏ○│行為人先竊取車│
│６０│月日│平十七街一五七│丙Ｈ○│VN-4949 │銀行前金│            │陸禮忠│１０萬│乙ｂ○│輛再以電話恐嚇│
│    │時許│號前          │      │        │分行    │            │      │元  │丙Ｊ○│被害人勒贖金錢│
├──┼───┼───────┼───┼────┼────┼──────┼───┼──┼───┼───────┤
│    │年３│嘉義市西區中興│      │        │富邦商業│000000000000│      │    │乙Ｏ○│行為人先竊取車│
│６１│月日│路、明德路口  │丙天○│Y6-4502 │銀行苓雅│0           │陸禮忠│５萬│乙ｂ○│輛再以電話恐嚇│
│    │９時許│              │      │        │分行    │            │      │元  │丙Ｊ○│被害人勒贖金錢│
├──┼───┼───────┼───┼────┼────┼──────┼───┼──┼───┼───────┤
│    │年３│嘉義市○○路、│      │        │中國信託│000000000000│      │    │乙Ｏ○│行為人先竊取車│
│６２│月日│中興路口      │Ｆ○○│S4-9209 │商業銀行│            │李安界│萬│乙ｂ○│輛再以電話恐嚇│
│    │時許│              │      │        │台中分行│            │      │元  │丙Ｊ○│被害人勒贖金錢│
├──┼───┼───────┼───┼────┼────┼──────┼───┼──┼───┼───────┤
│    │年３│台南縣新鄉光華│      │        │中國信託│000000000   │      │    │乙Ｏ○│行為人先竊取車│
│６３│月日│街六十四號前  │乙Ｑ○│TK-3895 │商業銀行│            │陳光宏│１０萬│乙ｂ○│輛再以電話恐嚇│
│    │０時許│              │      │        │台中分行│            │      │元  │丙Ｊ○│被害人勒贖金錢│
├──┼───┼───────┼───┼────┼────┼──────┼───┼──┼───┼───────┤
│    │年３│高雄縣鳥松鄉車│      │        │郵政總局│000000000000│      │    │乙Ｏ○│行為人先竊取車│
│６４│月日│站文前路五十號│甲ｒ○│QR-6593 │逢甲支局│            │黃星維│萬│乙ｂ○│輛再以電話恐嚇│
│    │７時許│前            │      │        │        │            │      │元  │丙Ｊ○│被害人勒贖金錢│
│    │      │              │      │        │        │            │      │    │      │QR-6593未尋獲 │
├──┼───┼───────┼───┼────┼────┼──────┼───┼──┼───┼───────┤
│    │年３│台南市西區府前│      │        │華信商業│000000000000│      │    │乙Ｏ○│行為人先竊取車│
│６５│月日│二街六十四號  │丙戌○│DI-8555 │銀行高雄│            │黃崇偉│萬│乙ｂ○│輛再以電話恐嚇│
│    │９時許│              │      │        │分行    │            │      │元  │丙Ｊ○│被害人勒贖金錢│
│    │      │              │      │        │        │            │      │    │      │DI-8555未尋獲 │
├──┼───┼───────┼───┼────┼────┼──────┼───┼──┼───┼───────┤
│    │年３│台北市大安區信│      │        │華南商業│000000000000│      │    │乙Ｏ○│行為人先竊取車│
│６６│月日│義路三段四十三│乙丁○│A4-6112 │銀行鳳山│            │李秋青│22萬│乙ｂ○│輛再以電話恐嚇│
│    │時許│號前          │      │        │分行    │            │      │元  │丙Ｊ○│被害人勒贖金錢│
├──┼───┼───────┼───┼────┼────┼──────┼───┼──┼───┼───────┤
│    │年３│高雄市學苓雅區│      │        │郵政總局│000000000000│      │    │乙Ｏ○│行為人先竊取車│
│６７│月日│建國一路、武廟│甲Ｈ○│WN-8768 │逢甲支局│            │黃星維│８萬│乙ｂ○│輛再以電話恐嚇│
│    │時許│路口          │      │        │        │            │      │元  │丙Ｊ○│被害人勒贖金錢│
├──┼───┼───────┼───┼────┼────┼──────┼───┼──┼───┼───────┤
│    │年４│台中市西區精誠│      │        │郵政總局│000000000000│      │    │乙Ｏ○│行為人先竊取車│
│６８│月９日│二十二街三十一│丙甲○│NT-5488 │逢甲支局│            │黃星維│萬│乙ｂ○│輛再以電話恐嚇│
│    │時許│號            │      │        │        │            │      │元  │丙Ｊ○│被害人勒贖金錢│
├──┼───┼───────┼───┼────┼────┼──────┼───┼──┼───┼───────┤
│    │年４│台北市內湖區明│      │        │郵政總局│000000000000│      │    │乙Ｏ○│行為人先竊取車│
│６９│月９日│水路四七六號  │李文正│MU-3138 │逢甲支局│            │黃星維│18萬│乙ｂ○│輛再以電話恐嚇│
│    │時許│              │      │        │        │            │      │元  │丙Ｊ○│被害人勒贖金錢│
├──┼───┼───────┼───┼────┼────┼──────┼───┼──┼───┼───────┤
│    │年４│新竹市○○路二│      │        │郵政總局│000000000000│      │    │乙Ｏ○│行為人先竊取車│
│７０│月日│段六十二號前  │Ｇ○○│ML-1816 │逢甲支局│            │黃星維│萬│乙ｂ○│輛再以電話恐嚇│
│    │時許│              │      │        │        │            │      │元  │丙Ｊ○│被害人勒贖金錢│
├──┼───┼───────┼───┼────┼────┼──────┼───┼──┼───┼───────┤
│    │年４│台南市安平區仁│      │        │郵政總局│000000000000│      │    │乙Ｏ○│行為人先竊取車│
│７１│月日│平路一三九號前│乙玄○│UM-1769 │逢甲支局│            │黃星維│萬│乙ｂ○│輛再以電話恐嚇│
│    │時許│              │      │        │        │            │      │元  │丙Ｊ○│被害人勒贖金錢│
├──┼───┼───────┼───┼────┼────┼──────┼───┼──┼───┼───────┤
│    │年４│台南縣新營市長│      │        │台新商業│000000000000│      │    │乙Ｏ○│行為人先竊取車│
│７２│月日│榮路三段      │陳呂秀│S4-6899 │銀行台中│            │林承毅│１０萬│乙ｂ○│輛再以電話恐嚇│
│    │時許│              │月    │        │分行    │            │      │元  │丙Ｊ○│被害人勒贖金錢│
├──┼───┼───────┼───┼────┼────┼──────┼───┼──┼───┼───────┤
│    │年４│台中市○○○路│      │        │世華商業│0000000000  │      │不明│乙Ｏ○│行為人先竊取車│
│７３│月日│三四五號前    │甲ｃ○│PH-1636 │銀行台中│            │宋天義│    │乙ｂ○│輛再以電話恐嚇│
│    │時許│              │      │        │分行    │            │      │    │丙Ｊ○│被害人勒贖金錢│
│    │      │              │      │        │        │            │      │    │      │但未得逞。    │
├──┼───┼───────┼───┼────┼────┼──────┼───┼──┼───┼───────┤
│    │年４│台中市北屯區興│      │        │土地銀行│00000000000 │      │    │乙Ｏ○│行為人先竊取車│
│７４│月日│安路、崇興路口│乙ｑ○│NC-3558 │台中分行│            │宋天義│１０萬│乙ｂ○│輛再以電話恐嚇│
│    │時許│              │      │        │        │            │      │元  │丙Ｊ○│被害人勒贖金錢│
├──┼───┼───────┼───┼────┼────┼──────┼───┼──┼───┼───────┤
│    │年４│台北縣新店市北│      │        │郵政總局│000000000000│      │    │乙Ｏ○│行為人先竊取車│
│７５│月日│宜路一○五巷口│甲Ｏ○│WP-8857 │逢甲支局│            │黃星維│１０萬│乙ｂ○│輛再以電話恐嚇│
│    │時許│              │      │        │        │            │      │元  │丙Ｊ○│被害人勒贖金錢│
├──┼───┼───────┼───┼────┼────┼──────┼───┼──┼───┼───────┤
│    │年４│台中縣清水鎮梧│      │        │        │            │      │    │乙Ｏ○│行為人竊得車輛│
│７６│月日│棲路、建國路口│丙己○│ET-9052 │不明    │不明        │不明  │不明│乙ｂ○│後，但勒贖金錢│
│    │時許│              │      │        │        │            │      │    │丙Ｊ○│部分尚未得手。│
├──┼───┼───────┼───┼────┼────┼──────┼───┼──┼───┼───────┤
│    │年４│台中市○○路十│      │        │郵政總局│000000000000│      │    │乙Ｏ○│行為人先竊取車│
│７７│月日│七號          │黃木坤│OD-7665 │逢甲支局│            │黃星維│萬│乙ｂ○│輛再以電話恐嚇│
│    │時許│              │      │        │        │            │      │元  │丙Ｊ○│被害人勒贖金錢│
├──┼───┼───────┼───┼────┼────┼──────┼───┼──┼───┼───────┤
│    │年４│台中市北屯區崇│      │        │慶豐商業│000000000000│      │    │乙Ｏ○│行為人先竊取車│
│７８│月日│德三路、崇德五│ｑ○○│OB-2618 │銀行台中│            │宋天義│１０萬│乙ｂ○│輛再以電話恐嚇│
│    │時許│路口          │      │        │分行    │            │      │元  │丙Ｊ○│被害人勒贖金錢│
├──┼───┼───────┼───┼────┼────┼──────┼───┼──┼───┼───────┤
│    │年４│台中市○○路、│      │        │郵政總局│000000000000│      │    │乙Ｏ○│行為人先竊取車│
│７９│月日│學士路口      │ｈ○○│H6-8935 │逢甲支局│            │黃星維│９萬│乙ｂ○│輛再以電話恐嚇│
│    │時許│              │      │        │        │            │      │元  │丙Ｊ○│被害人勒贖金錢│
├──┼───┼───────┼───┼────┼────┼──────┼───┼──┼───┼───────┤
│    │年４│台中市北屯區安│      │        │        │            │      │    │乙Ｏ○│行為人先竊取車│
│８０│月日│順東九街六十四│丙Ｆ○│NV-1268 │不明    │不明        │不明  │不明│乙ｂ○│輛再以電話恐嚇│
│    │時許│號            │      │        │        │            │      │    │丙Ｊ○│被害人勒贖金錢│
│    │      │              │      │        │        │            │      │    │      │但未得逞      │
├──┼───┼───────┼───┼────┼────┼──────┼───┼──┼───┼───────┤
│    │年４│台北市北投區大│      │        │華信商業│000000000000│      │    │乙Ｏ○│行為人先竊取車│
│８１│月日│業路三○二號前│鄭正雄│CA-7919 │銀行鳳山│            │陳騏文│１０萬│乙ｂ○│輛再以電話恐嚇│
│    │１０時許│              │      │        │分行    │            │      │元  │丙Ｊ○│被害人勒贖金錢│
├──┼───┼───────┼───┼────┼────┼──────┼───┼──┼───┼───────┤
│    │年４│台南縣永康市復│      │        │郵政總局│000000000000│      │    │乙Ｏ○│行為人先竊取車│
│８２│月日│興路二一八號前│甲ｈ○│TQ-9069 │逢甲支局│            │黃星維│萬│乙ｂ○│輛再以電話恐嚇│
│    │８時許│              │      │        │        │            │      │元  │丙Ｊ○│被害人勒贖金錢│
│    │      │              │      │        │        │            │      │    │      │但未得逞。    │
├──┼───┼───────┼───┼────┼────┼──────┼───┼──┼───┼───────┤
│    │年４│高雄縣岡山鎮中│      │        │郵政總局│000000000000│      │    │乙Ｏ○│行為人先竊取車│
│８３│月日│山北路        │李滋正│VK-6999 │逢甲支局│            │黃星維│萬│乙ｂ○│輛再以電話恐嚇│
│    │時許│              │      │        │        │            │      │元  │丙Ｊ○│被害人勒贖金錢│
└──┴───┴───────┴───┴────┴────┴──────┴───┴──┴───┴───────┘
附表二（臺灣高雄地方法院檢察署八十九年度偵字第二三五三三
      、二四０三０號、九十年度偵字第六八四號移送併辦部分
       ）
┌──┬───┬───────┬───┬────┬────┬──────┬───┬──┬───┬───────┐
│編號│犯  罪│犯  罪  地  點│被害人│車    號│匯款銀行│帳號        │戶  名│金額│行為人│  行為態樣    │
│    │時  間│              │      │        │        │            │      │    │      │              │
├──┼───┼───────┼───┼────┼────┼──────┼───┼──┼───┼───────┤
│    │年６│高雄市新興區永│      │        │聯邦銀行│000000000000│      │    │乙ｂ○│乙ｂ○、葉志青│
│１  │月日│寧里五福二路九│陸國棟│YW-9056 │忠孝分行│            │蔡慶璋│萬│丙Ｊ○│共同竊車，由廖│
│    │３時│十號          │      │        │        │            │      │元  │葉志青│茂良打電話恐嚇│
│    │分許  │              │      │        │        │            │      │    │      │勒索金錢。    │
├──┼───┼───────┼───┼────┼────┼──────┼───┼──┼───┼───────┤
│    │年７│台南市東區崇學│      │        │萬泰商銀│000000000000│      │    │乙ｂ○│乙ｂ○、葉志青│
│２  │月日│里崇學陸崇學國│丙丑○│TJ-6080 │儲蓄部  │            │蔡慶璋│萬│丙Ｊ○│共同竊車，由廖│
│    │時│小旁          │      │        │        │            │      │元  │葉志青│茂良打電話恐嚇│
│    │分    │              │      │        │        │            │      │    │      │勒索金錢。    │
├──┼───┼───────┼───┼────┼────┼──────┼───┼──┼───┼───────┤
│    │年８│台南市北區大港│      │        │寶島銀行│000000000000│      │萬│乙ｂ○│乙ｂ○、葉志青│
│３  │月日│里中華北路一段│甲Ｖ○│UM-1361 │雙和分行│00          │蔡慶璋│５千│丙Ｊ○│共同竊車，由廖│
│    │時│三八○號前    │      │        │        │            │      │元  │葉志青│茂良打電話恐嚇│
│    │分    │              │      │        │        │            │      │    │      │勒索金錢。    │
├──┼───┼───────┼───┼────┼────┼──────┼───┼──┼───┼───────┤
│    │年９│高雄市左營區新│      │        │大眾銀行│000000000000│      │    │乙ｂ○│乙ｂ○、葉志青│
│４  │月日│上里自由路與裕│甲ｋ○│E3-7288 │中和分行│            │蔡慶璋│未匯│丙Ｊ○│共同竊車，由廖│
│    │時許│誠路口        │      │        │        │            │      │款  │葉志青│茂良打電話恐嚇│
│    │      │              │      │        │        │            │      │    │      │勒索金錢。    │
├──┼───┼───────┼───┼────┼────┼──────┼───┼──┼───┼───────┤
│    │年９│高雄市左營區菜│      │        │匯通銀行│000000000000│      │    │乙ｂ○│乙ｂ○、葉志青│
│５  │月日│公里文自路二六│吳詩筠│ZE-6873 │忠孝分行│1           │蔡慶璋│５萬│丙Ｊ○│共同竊車，由廖│
│    │４時許│六號前        │      │        │        │            │      │元  │葉志青│茂良打電話恐嚇│
│    │      │              │      │        │        │            │      │    │      │勒索金錢。    │
├──┼───┼───────┼───┼────┼────┼──────┼───┼──┼───┼───────┤
│    │年９│高雄市苓雅區意│      │        │匯通銀行│000000000000│      │    │乙ｂ○│乙ｂ○、葉志青│
│６  │月日│誠里中華路與三│甲ｂ○│VP-3289 │忠孝分行│1           │蔡慶璋│萬│丙Ｊ○│共同竊車，由廖│
│    │１０時許│多路口        │      │        │        │            │      │元  │葉志青│茂良打電話恐嚇│
│    │      │              │      │        │        │            │      │    │      │勒索金錢。    │
├──┼───┼───────┼───┼────┼────┼──────┼───┼──┼───┼───────┤
│    │年│高雄市左營區新│      │        │中國信託│000000000000│      │未匯│乙ｂ○│葉志青夥同他人│
│７  │月日│上里立大路與三│甲ｚ○│WJ-3568 │板橋分行│1           │蔡慶璋│款  │丙Ｊ○│竊車，交由廖茂│
│    │時許│三七號前      │      │        │        │            │      │    │葉志青│良打電話恐嚇勒│
│    │      │              │      │        │        │            │      │    │      │索金錢        │
├──┼───┼───────┼───┼────┼────┼──────┼───┼──┼───┼───────┤
│    │年９│高雄市新興區東│      │        │中國信託│000000000000│      │    │乙ｂ○│乙ｂ○、葉志青│
│８  │月日│坡里中正三路二│宋天富│E2-8068 │板橋分行│1           │蔡慶璋│４萬│丙Ｊ○│共同竊車，由廖│
│    │４時許│○一號前      │      │        │        │            │      │元  │葉志青│茂良打電話恐嚇│
│    │      │              │      │        │        │            │      │    │      │勒索金錢。    │
├──┼───┼───────┼───┼────┼────┼──────┼───┼──┼───┼───────┤
│    │年９│高雄市前金區三│      │        │萬泰陽行│000000000000│      │    │乙ｂ○│乙ｂ○、葉志青│
│９  │月日│川里自立路與河│丙寅○│VT-8028 │儲蓄部  │            │蔡慶璋│１０萬│丙Ｊ○│共同竊車，由廖│
│    │４時許│南路口        │      │        │        │            │      │元  │葉志青│茂良打電話恐嚇│
│    │      │              │      │        │        │            │      │    │      │勒索金錢。    │
├──┼───┼───────┼───┼────┼────┼──────┼───┼──┼───┼───────┤
│    │年９│台南市安平區育│      │        │郵局    │            │      │    │乙ｂ○│乙ｂ○、葉志青│
│１０│月日│平里育平路與郡│蔡永福│TW-9233 │        │000000000000│蔡慶璋│４萬│丙Ｊ○│共同竊車，由廖│
│    │時許│平路口        │      │        │        │166         │      │元  │葉志青│茂良打電話恐嚇│
│    │      │              │      │        │        │            │      │    │      │勒索金錢。    │
├──┼───┼───────┼───┼────┼────┼──────┼───┼──┼───┼───────┤
│    │年８│台北市內湖區西│      │        │大眾銀行│            │      │    │乙ｂ○│乙ｂ○、丙Ｊ○│
│１１│月４日│安里環山路一段│乙ｘ○│CY-7719 │中和分行│000000000000│蔡慶璋│５萬│丙Ｊ○│共同竊車，由羅│
│    │８時許│八十三號旁    │      │        │        │1           │      │元  │葉志青│泓傑打電話恐嚇│
│    │      │              │      │        │        │            │      │    │      │勒索金錢。    │
├──┼───┼───────┼───┼────┼────┼──────┼───┼──┼───┼───────┤
│    │年７│台北市信義區雅│      │        │寶島銀行│000000000000│      │    │乙ｂ○│乙ｂ○、丙Ｊ○│
│１２│月日│祥里基隆路一段│      │        │雙和分行│00          │蔡慶璋│８萬│丙Ｊ○│共同竊車，由羅│
│    │時許│三號前        │乙黃○│DR-7487 │        │            │      │元  │葉志青│泓傑打電話恐嚇│
│    │      │              │      │        │        │            │      │    │      │勒索金錢。    │
├──┼───┼───────┼───┼────┼────┼──────┼───┼──┼───┼───────┤
│    │年７│新竹縣關西鎮仁│      │        │匯通銀行│000000000000│      │    │乙ｂ○│乙ｂ○、丙Ｊ○│
│１３│月日│安里六福村遊樂│甲辛○│DL-6577 │忠孝分行│1           │蔡慶璋│萬│丙Ｊ○│共同竊車，由羅│
│    │時許│村停車場      │      │        │        │            │      │元  │葉志青│泓傑打電話恐嚇│
│    │      │              │      │        │        │            │      │    │      │勒索金錢。    │
├──┼───┼───────┼───┼────┼────┼──────┼───┼──┼───┼───────┤
│    │年８│嘉義市東區福民│      │        │寶島銀行│000000000000│      │    │乙ｂ○│乙ｂ○、葉志青│
│１４│月日│里新民路六五六│ｇ○○│RG-1857 │雙和分行│00          │蔡慶璋│萬│丙Ｊ○│共同竊車，由廖│
│    │時許│號前          │      │        │        │            │      │元  │葉志青│茂良打電話恐嚇│
│    │      │              │      │        │        │            │      │    │      │勒索金錢。    │
├──┼───┼───────┼───┼────┼────┼──────┼───┼──┼───┼───────┤
│    │年９│高雄市左營區新│      │        │        │            │      │    │乙ｂ○│乙ｂ○、葉志青│
│１５│月日│上里明華路與安│黃素真│S7-9255 │郵局    │000000000000│蔡慶璋│３萬│丙Ｊ○│共同竊車，由廖│
│    │７時許│吉街口        │      │        │        │166         │      │５千│葉志青│茂良打電話恐嚇│
│    │      │              │      │        │        │            │      │元  │      │勒索金錢。    │
├──┼───┼───────┼───┼────┼────┼──────┼───┼──┼───┼───────┤
│    │年６│高雄市左營區菜│      │        │華南銀行│            │      │    │乙ｂ○│乙ｂ○、葉志青│
│１６│月日│工里民族一路九│丙午○│E2-3889 │西門分行│000000000000│蔡慶璋│萬│丙Ｊ○│共同竊車，由廖│
│    │４時許│九○號前      │      │        │        │            │      │元  │葉志青│茂良打電話恐嚇│
│    │      │              │      │        │        │            │      │    │      │勒索金錢。    │
├──┼───┼───────┼───┼────┼────┼──────┼───┼──┼───┼───────┤
│    │年７│高雄縣岡山鎮碧│      │        │萬通商銀│            │      │    │乙ｂ○│乙ｂ○、葉志青│
│１７│月日│紅里後興北路上│乙地○│S7-3158 │板橋分行│000000000000│林金樹│萬│丙Ｊ○│共同竊車，由廖│
│    │時許│              │      │        │        │89          │      │元  │葉志青│茂良打電話恐嚇│
│    │      │              │      │        │        │            │      │    │      │勒索金錢。    │
├──┼───┼───────┼───┼────┼────┼──────┼───┼──┼───┼───────┤
│    │年８│嘉義市東區震安│      │        │台新銀行│            │      │    │乙ｂ○│乙ｂ○、葉志青│
│１８│月日│里垂楊路三二六│李林彩│UQ-9167 │中和分行│000000000000│林金樹│萬│丙Ｊ○│共同竊車，由廖│
│    │時│號前          │鳳    │        │        │00          │      │元  │葉志青│茂良打電話恐嚇│
│    │分許  │              │      │        │        │            │      │    │      │勒索金錢。    │
├──┼───┼───────┼───┼────┼────┼──────┼───┼──┼───┼───────┤
│    │年８│高雄市新興區南│      │        │台新銀行│            │      │    │乙ｂ○│乙ｂ○、葉志青│
│１９│月日│港里忠孝一路四│丙癸○│C7-3203 │中和分行│000000000000│林金樹│萬│丙Ｊ○│共同竊車，由廖│
│    │４時許│八二號前      │      │        │        │00          │      │元  │葉志青│茂良打電話恐嚇│
│    │      │              │      │        │        │            │      │    │      │勒索金錢。    │
├──┼───┼───────┼───┼────┼────┼──────┼───┼──┼───┼───────┤
│    │年８│高雄市苓雅區安│      │        │中國信託│            │      │    │乙ｂ○│乙ｂ○、葉志青│
│２０│月日│祥里和平一路二│甲戌○│YH-5186 │板新分行│000000000000│林金樹│５萬│丙Ｊ○│共同竊車，由廖│
│    │６時許│二八號前      │      │        │        │1           │      │元  │葉志青│茂良打電話恐嚇│
│    │      │              │      │        │        │            │      │    │      │勒索金錢。    │
├──┼───┼───────┼───┼────┼────┼──────┼───┼──┼───┼───────┤
│    │年９│高雄市鼓山區明│      │        │台新銀行│            │      │    │乙ｂ○│乙ｂ○、葉志青│
│２１│月日│誠里明華路三一│乙ｏ○│BT-7911 │中和分行│000000000000│林金樹│萬│丙Ｊ○│共同竊車，由廖│
│    │時許│七號前        │      │        │        │00          │      │元  │葉志青│茂良打電話恐嚇│
│    │      │              │      │        │        │            │      │    │      │勒索金錢。    │
├──┼───┼───────┼───┼────┼────┼──────┼───┼──┼───┼───────┤
│    │年９│台南市南區新興│      │        │玉山銀行│            │      │    │乙ｂ○│乙ｂ○、葉志青│
│２２│月日│里健康路二段八│      │        │板橋分行│000000000000│林金樹│萬│丙Ｊ○│共同竊車，由廖│
│    │時許│十八號前      │乙ｌ○│UA-7958 │        │6           │      │元  │葉志青│茂良打電話恐嚇│
│    │      │              │      │        │        │            │      │    │      │勒索金錢。    │
├──┼───┼───────┼───┼────┼────┼──────┼───┼──┼───┼───────┤
│    │年９│高雄市左營區新│      │        │台新銀行│            │      │    │乙ｂ○│乙ｂ○、葉志青│
│２３│月日│下里立信路二三│乙Ｚ○│AG-2626 │中和分行│000000000000│林金樹│萬│丙Ｊ○│共同竊車，由廖│
│    │６時許│一號前        │      │        │        │00          │      │元  │葉志青│茂良打電話恐嚇│
│    │      │              │      │        │        │            │      │    │      │勒索金錢。    │
├──┼───┼───────┼───┼────┼────┼──────┼───┼──┼───┼───────┤
│    │年９│台南市北區開元│      │        │台新銀行│            │      │    │乙ｂ○│乙ｂ○、葉志青│
│２４│月日│里北園街八巷五│丙申○│SU-1155 │中和分行│000000000000│林金樹│１０萬│丙Ｊ○│共同竊車，由廖│
│    │時許│十六號前      │      │        │        │00          │      │元  │葉志青│茂良打電話恐嚇│
│    │      │              │      │        │        │            │      │    │      │勒索金錢。    │
├──┼───┼───────┼───┼────┼────┼──────┼───┼──┼───┼───────┤
│    │年９│台南市安平區建│      │        │萬通商銀│            │      │    │乙ｂ○│乙ｂ○、葉志青│
│２５│月日│平八街一二八巷│乙申○│AC-7889 │板橋分行│000000000000│林金樹│萬│丙Ｊ○│共同竊車，由廖│
│    │時許│二弄二號      │      │        │        │89          │      │元  │葉志青│茂良打電話恐嚇│
│    │      │              │      │        │        │            │      │    │      │勒索金錢。    │
├──┼───┼───────┼───┼────┼────┼──────┼───┼──┼───┼───────┤
│    │年６│台北市大同區老│      │        │台新銀行│            │      │    │乙ｂ○│乙ｂ○、丙Ｊ○│
│２６│月日│師里重慶北路三│乙亥○│AD-0007 │中和分行│000000000000│林金樹│萬│丙Ｊ○│共同竊車，由羅│
│    │８時  │段三一○號前  │      │        │        │00          │      │元  │葉志青│泓傑打電話恐嚇│
│    │      │              │      │        │        │            │      │    │      │勒索金錢。    │
├──┼───┼───────┼───┼────┼────┼──────┼───┼──┼───┼───────┤
│    │年８│台北市中山區成│      │        │中興銀行│            │      │    │乙ｂ○│乙ｂ○、丙Ｊ○│
│２７│月３日│功里北安路八二│ｒ○○│P4-8598 │        │00000000000 │林金樹│１０萬│丙Ｊ○│共同竊車，由羅│
│    │時許│一巷對面重劃區│      │        │        │            │      │元  │葉志青│泓傑打電話恐嚇│
│    │      │內            │      │        │        │            │      │    │      │勒索金錢。    │
├──┼───┼───────┼───┼────┼────┼──────┼───┼──┼───┼───────┤
│    │年６│桃園縣大園鄉橫│      │        │        │            │      │    │乙ｂ○│乙ｂ○、丙Ｊ○│
│２８│月日│峰村中山南路橫│Ｐ○○│LH-9616 │不明    │ 不明       │林金樹│    │丙Ｊ○│共同竊車，由羅│
│    │９時  │峰村托兒所旁  │      │        │        │            │      │    │葉志青│泓傑打電話恐嚇│
│    │      │              │      │        │        │            │      │    │      │勒索金錢，未得│
│    │      │              │      │        │        │            │      │    │      │逞。          │
├──┼───┼───────┼───┼────┼────┼──────┼───┼──┼───┼───────┤
│    │年８│台北市內湖區瑞│      │        │慶豐銀行│            │      │    │乙ｂ○│乙ｂ○、丙Ｊ○│
│２９│月１日│陽里文德路二○│乙庚○│L9-2942 │板橋分行│000000000000│林金樹│５萬│丙Ｊ○│共同竊車，由羅│
│    │時  │八巷六十四號前│      │        │        │0           │      │元  │葉志青│泓傑打電話恐嚇│
│    │      │              │      │        │        │            │      │    │      │勒索金錢。    │
├──┼───┼───────┼───┼────┼────┼──────┼───┼──┼───┼───────┤
│    │年７│台北縣新店市美│      │        │台新銀行│            │      │    │乙ｂ○│乙ｂ○、丙Ｊ○│
│３０│月日│潭里長春路十三│乙Ｔ○│LH-5898 │中和分行│000000000000│林金樹│萬│丙Ｊ○│共同竊車，由羅│
│    │８時許│巷十七號前    │      │        │        │00          │      │元  │葉志青│泓傑打電話恐嚇│
│    │      │              │      │        │        │            │      │    │      │勒索金錢。    │
├──┼───┼───────┼───┼────┼────┼──────┼───┼──┼───┼───────┤
│    │年９│嘉義市東區竹圍│      │        │玉山銀行│000000000000│      │    │乙ｂ○│乙ｂ○、葉志青│
│３１│月日│里中興路一○三│甲Ｇ○│SA-9309 │板橋分行│6           │林金樹│１０萬│丙Ｊ○│共同竊車，由廖│
│    │時許│號前          │      │        │        │            │      │元  │葉志青│茂良打電話恐嚇│
│    │      │              │      │        │        │            │      │    │      │勒索金錢。    │
├──┼───┼───────┼───┼────┼────┼──────┼───┼──┼───┼───────┤
│    │年８│台南市東區龍山│      │        │聯邦銀行│            │      │    │乙ｂ○│乙ｂ○、葉志青│
│３２│月６日│里崇學路十九號│寅○○│WO-2681 │忠孝分行│000000000000│蘇聖珽│萬│丙Ｊ○│共同竊車，由廖│
│    │時許│巷內          │      │        │        │            │      │元  │葉志青│茂良打電話恐嚇│
│    │      │              │      │        │        │            │      │    │      │勒索金錢。    │
├──┼───┼───────┼───┼────┼────┼──────┼───┼──┼───┼───────┤
│    │年８│高雄縣路竹鄉竹│      │        │華僑商銀│            │      │    │乙ｂ○│乙ｂ○、葉志青│
│３３│月８日│東村中山路高新│甲ｇ○│UQ-9162 │華中分行│000000000000│蘇聖珽│１０萬│丙Ｊ○│共同竊車，由廖│
│    │時許│醫院旁        │      │        │        │93          │      │元  │葉志青│茂良打電話恐嚇│
│    │      │              │      │        │        │            │      │    │      │勒索金錢。    │
├──┼───┼───────┼───┼────┼────┼──────┼───┼──┼───┼───────┤
│    │年８│高雄市前金區民│      │        │世華銀行│            │      │    │乙ｂ○│乙ｂ○、葉志青│
│３４│月日│生里中華三路八│丙亥○│YM-8159 │中和分行│00000000000 │蘇聖珽│３萬│丙Ｊ○│共同竊車，由廖│
│    │１０時許│十五號前      │      │        │        │            │      │７千│葉志青│茂良打電話恐嚇│
│    │      │              │      │        │        │            │      │元  │      │勒索金錢。    │
├──┼───┼───────┼───┼────┼────┼──────┼───┼──┼───┼───────┤
│    │年８│高雄市楠梓區中│      │        │台新銀行│            │      │    │乙ｂ○│乙ｂ○、葉志青│
│３５│月日│和里德中路一之│乙Ａ○│ZC-2751 │南京東路│000000000000│蘇聖珽│萬│丙Ｊ○│共同竊車，由廖│
│    │時許│一號前        │      │        │分行    │00          │      │元  │葉志青│茂良打電話恐嚇│
│    │      │              │      │        │        │            │      │    │      │勒索金錢。    │
├──┼───┼───────┼───┼────┼────┼──────┼───┼──┼───┼───────┤
│    │年９│台南市安平區建│      │        │上海商銀│            │      │    │乙ｂ○│乙ｂ○、葉志青│
│３６│月４日│平里建平十七街│丙Ｏ○│YR-7870 │中和分行│000000000000│蘇聖珽│萬│丙Ｊ○│共同竊車，由廖│
│    │時許│三十一號前    │      │        │        │72          │      │元  │葉志青│茂良打電話恐嚇│
│    │      │              │      │        │        │            │      │    │      │勒索金錢。    │
├──┼───┼───────┼───┼────┼────┼──────┼───┼──┼───┼───────┤
│    │年９│嘉義市磚窯里大│      │        │上海商銀│            │      │    │乙ｂ○│乙ｂ○、葉志青│
│３７│月１０日│華路附近      │甲酉○│SB-5357 │中和分行│000000000000│蘇聖珽│８萬│丙Ｊ○│共同竊車，由廖│
│    │時許│              │      │        │        │72          │      │元  │葉志青│茂良打電話恐嚇│
│    │      │              │      │        │        │            │      │    │      │勒索金錢。    │
├──┼───┼───────┼───┼────┼────┼──────┼───┼──┼───┼───────┤
│    │年９│高雄市前金區常│      │        │慶豐銀行│            │      │    │乙ｂ○│乙ｂ○、葉志青│
│３８│月日│生里自強路與五│丙Ｄ○│YZ-7000 │儲蓄部  │000000000000│蘇聖珽│２萬│丙Ｊ○│共同竊車，由廖│
│    │４時許│福路口        │      │        │        │0           │      │元５│葉志青│茂良打電話恐嚇│
│    │      │              │      │        │        │            │      │千元│      │勒索金錢。    │
├──┼───┼───────┼───┼────┼────┼──────┼───┼──┼───┼───────┤
│    │年８│嘉義市東區川東│      │        │上海商銀│            │      │    │乙ｂ○│乙ｂ○、葉志青│
│３９│月日│里大雅路二段五│乙ｃ○│QP-7388 │中和分行│000000000000│蘇聖珽│萬│丙Ｊ○│共同竊車，由廖│
│    │時許│三六號前      │      │        │        │72          │      │元  │葉志青│茂良打電話恐嚇│
│    │      │              │      │        │        │            │      │    │      │勒索金錢。    │
├──┼───┼───────┼───┼────┼────┼──────┼───┼──┼───┼───────┤
│    │年８│嘉義市西區短竹│      │        │台新銀行│            │      │    │乙ｂ○│乙ｂ○、葉志青│
│４０│月許日│里興業西路三六│甲亥○│PK-9699 │南京東路│000000000000│蘇聖珽│萬│丙Ｊ○│共同竊車，由廖│
│    │時│六號前        │      │        │分行    │00          │      │元  │葉志青│茂良打電話恐嚇│
│    │分    │              │      │        │        │            │      │    │      │勒索金錢。    │
├──┼───┼───────┼───┼────┼────┼──────┼───┼──┼───┼───────┤
│    │年９│高雄縣茄萣鄉嘉│      │        │中國信託│            │      │    │乙ｂ○│乙ｂ○、葉志青│
│４１│月日│安村濱海路三段│Ｈ○○│7H-5161 │三重分行│000000000000│黃建毓│萬│丙Ｊ○│共同竊車，由廖│
│    │時許│涼亭旁        │      │        │        │            │      │元  │葉志青│茂良打電話恐嚇│
│    │      │              │      │        │        │            │      │    │      │勒索金錢。    │
├──┼───┼───────┼───┼────┼────┼──────┼───┼──┼───┼───────┤
│    │年９│高雄市前金區榮│      │        │中國信託│            │      │    │乙ｂ○│乙ｂ○、葉志青│
│４２│月日│復里成功一路二│乙Ｉ○│ZF-0688 │三重分行│000000000000│黃建毓│萬│丙Ｊ○│共同竊車，由廖│
│    │６時許│五四號前      │      │        │        │            │      │元  │葉志青│茂良打電話恐嚇│
│    │      │              │      │        │        │            │      │    │      │勒索金錢。    │
├──┼───┼───────┼───┼────┼────┼──────┼───┼──┼───┼───────┤
│    │年９│高雄市左營區新│      │        │中國信託│            │      │    │乙ｂ○│乙ｂ○、葉志青│
│４３│月日│上里博愛三路與│乙子○│YJ-5391 │三重分行│000000000000│黃建毓│３萬│丙Ｊ○│共同竊車，由廖│
│    │時許│至真路口      │      │        │        │            │      │元  │葉志青│茂良打電話恐嚇│
│    │      │              │      │        │        │            │      │    │      │勒索金錢。    │
├──┼───┼───────┼───┼────┼────┼──────┼───┼──┼───┼───────┤
│    │年９│台南市安平區文│      │        │中國信託│            │      │    │乙ｂ○│乙ｂ○、葉志青│
│４４│月日│平里中華西路二│乙Ｄ○│UL-9969 │三重分行│000000000000│黃建毓│萬│丙Ｊ○│共同竊車，由廖│
│    │時│段與中華西路一│      │        │        │            │      │元  │葉志青│茂良打電話恐嚇│
│    │分許  │巷口          │      │        │        │            │      │    │      │勒索金錢。    │
├──┼───┼───────┼───┼────┼────┼──────┼───┼──┼───┼───────┤
│    │年５│桃園縣桃園市大│      │        │玉山銀行│            │      │    │乙ｂ○│乙ｂ○、丙Ｊ○│
│４５│月日│鄰里大誠路與桃│乙巳○│HE-2933 │三重分行│000000000000│黃建毓│萬│丙Ｊ○│共同竊車，由羅│
│    │時許│鶯路口        │      │        │        │8           │      │元  │葉志青│泓傑打電話恐嚇│
│    │      │              │      │        │        │            │      │    │      │勒索金錢。    │
├──┼───┼───────┼───┼────┼────┼──────┼───┼──┼───┼───────┤
│    │年７│台南市北區成功│      │        │台新銀行│            │      │    │乙ｂ○│乙ｂ○、葉志青│
│４６│月日│里育德路小北夜│丙未○│UN-8995 │城東分行│000000000000│林財慶│萬│丙Ｊ○│共同竊車，由廖│
│    │時許│市旁          │      │        │        │00          │      │元  │葉志青│茂良打電話恐嚇│
│    │      │              │      │        │        │            │      │    │      │勒索金錢。    │
├──┼───┼───────┼───┼────┼────┼──────┼───┼──┼───┼───────┤
│    │年７│台北縣林口鄉東│      │        │世華銀行│            │      │    │乙ｂ○│乙ｂ○、丙Ｊ○│
│４７│月日│林村工三路二十│ｅ○○│DH-6879 │建成分行│000000000000│林財慶│１０萬│丙Ｊ○│共同竊車，由羅│
│    │時許│一號前        │      │        │        │            │      │元  │葉志青│泓傑打電話恐嚇│
│    │      │              │      │        │        │            │      │    │      │勒索金錢。    │
├──┼───┼───────┼───┼────┼────┼──────┼───┼──┼───┼───────┤
│    │年１０│台南市西區普濟│      │        │富邦銀行│            │      │    │乙ｂ○│乙ｂ○、葉志青│
│４８│月日│里海安路四五五│乙ｓ○│UL-9666 │雙和分行│000000000000│謝春程│萬│丙Ｊ○│共同竊車，由廖│
│    │３時許│巷口          │      │        │        │00          │      │元  │葉志青│茂良打電話恐嚇│
│    │      │              │      │        │        │            │      │    │      │勒索金錢。    │
├──┼───┼───────┼───┼────┼────┼──────┼───┼──┼───┼───────┤
│    │年５│高雄市三民區本│      │        │中國農民│            │      │    │乙ｂ○│乙ｂ○、葉志青│
│４９│月日│安里清興街與黃│陳慶堂│YE-7279 │銀行三重│00000000000 │鍾得成│７萬│丙Ｊ○│共同竊車，由廖│
│    │時│興路口        │      │        │分行    │            │      │元  │葉志青│茂良打電話恐嚇│
│    │分    │              │      │        │        │            │      │    │      │勒索金錢。    │
├──┼───┼───────┼───┼────┼────┼──────┼───┼──┼───┼───────┤
│    │年６│台北市中山區聚│      │        │華僑銀行│            │      │    │乙ｂ○│乙ｂ○、丙Ｊ○│
│５０│月日│盛里林森北路與│李游春│SU-2822 │新興分行│000000000000│李春美│５萬│丙Ｊ○│共同竊車，由羅│
│    │８時許│民權東路口    │娥    │        │        │74          │      │元  │葉志青│泓傑打電話恐嚇│
│    │      │              │      │        │        │            │      │    │      │勒索金錢。    │
├──┼───┼───────┼───┼────┼────┼──────┼───┼──┼───┼───────┤
│    │年６│台北市士林區天│      │        │華僑銀行│            │      │    │乙ｂ○│乙ｂ○、丙Ｊ○│
│５１│月１０日│母里天母東園門│黃博函│CB-7066 │新興分行│000000000000│李春美│６萬│丙Ｊ○│共同竊車，由羅│
│    │３時許│口附近        │      │        │        │74          │      │元  │葉志青│泓傑打電話恐嚇│
│    │      │              │      │        │        │            │      │    │      │勒索金錢。    │
├──┼───┼───────┼───┼────┼────┼──────┼───┼──┼───┼───────┤
│    │年５│台北縣烏來鄉忠│      │        │台新銀行│            │      │    │乙ｂ○│乙ｂ○、丙Ｊ○│
│５２│月日│治村堰堤八十五│甲Ｙ○│DT-0776 │三重分行│000000000000│王榮發│萬│丙Ｊ○│共同竊車，由羅│
│    │時許│號前          │      │        │        │00          │      │元  │葉志青│泓傑打電話恐嚇│
│    │      │              │      │        │        │            │      │    │      │勒索金錢。    │
├──┼───┼───────┼───┼────┼────┼──────┼───┼──┼───┼───────┤
│    │年６│台中市南屯區楓│      │        │郵局    │            │      │    │乙ｂ○│乙ｂ○、丙Ｊ○│
│５３│月日│樂里文心南路潮│彭大紅│OD-8333 │        │000000000000│林正理│１０萬│丙Ｊ○│共同竊車，由羅│
│    │時  │港城餐廳對面停│      │        │        │91          │      │元  │葉志青│泓傑打電話恐嚇│
│    │      │車場內        │      │        │        │            │      │    │      │勒索金錢。    │
├──┼───┼───────┼───┼────┼────┼──────┼───┼──┼───┼───────┤
│    │年４│高雄市苓雅區林│      │        │        │            │      │    │乙ｂ○│乙ｂ○、葉志青│
│５４│月日│興里三多二路三│丙丁○│ZA-1716 │泛亞銀行│000000000000│邱金龍│１０萬│丙Ｊ○│共同竊車，由廖│
│    │４時許│○九號前      │      │        │南屯分行│            │      │元  │葉志青│茂良打電話恐嚇│
│    │      │              │      │        │        │            │      │    │      │勒索金錢。    │
├──┼───┼───────┼───┼────┼────┼──────┼───┼──┼───┼───────┤
│    │年５│台北縣新店市安│      │        │淡水第一│            │      │    │乙ｂ○│乙ｂ○、丙Ｊ○│
│５５│月日│和路三段二十九│ｓ○○│BU-8966 │信用合作│000000000000│許梅來│５萬│丙Ｊ○│共同竊車，由羅│
│    │時許│之一號前      │      │        │社      │0           │      │元  │葉志青│泓傑打電話恐嚇│
│    │      │              │      │        │        │            │      │    │      │勒索金錢。    │
├──┼───┼───────┼───┼────┼────┼──────┼───┼──┼───┼───────┤
│    │年５│高雄市三民區同│      │        │中華商銀│            │      │    │乙ｂ○│葉志青夥同他人│
│５６│月日│盟三路二八八號│Ｏ○○│ML-2277 │仁愛分行│000000000000│游清州│萬│丙Ｊ○│共同竊車，由廖│
│    │２時許│前            │      │        │        │00          │      │元  │葉志青│茂良打電話恐嚇│
│    │      │              │      │        │        │            │      │    │      │勒索金錢。    │
├──┼───┼───────┼───┼────┼────┼──────┼───┼──┼───┼───────┤
│    │年３│高雄市三民區九│      │        │中國信託│            │      │    │乙ｂ○│乙ｂ○、葉志青│
│５７│月日│如二路十四號前│丙辛○│VJ-5989 │商銀新興│000000000000│蔡敬生│８萬│丙Ｊ○│共同竊車，由廖│
│    │時許│              │      │        │分行    │0           │      │元  │葉志青│茂良打電話恐嚇│
│    │      │              │      │        │        │            │      │    │      │勒索金錢。    │
├──┼───┼───────┼───┼────┼────┼──────┼───┼──┼───┼───────┤
│    │年５│高雄市三民區大│      │        │        │            │      │    │乙ｂ○│乙ｂ○、葉志青│
│５８│月日│豐路一一一之四│甲未○│YE-2772 │不明    │不明        │不明  │未匯│丙Ｊ○│共同竊車，由廖│
│    │時許│號前          │      │        │        │            │      │款  │葉志青│茂良打電話恐嚇│
│    │      │              │      │        │        │            │      │    │      │勒索金錢。    │
├──┼───┼───────┼───┼────┼────┼──────┼───┼──┼───┼───────┤
│    │年５│高雄市左營區重│      │        │        │            │      │    │乙ｂ○│葉志青夥同他人│
│５９│月日│立路與立大路口│陳秋淵│YK-9159 │不明    │不明        │不明  │未匯│丙Ｊ○│共同竊車，由廖│
│    │時許│              │      │        │        │            │      │款  │葉志青│茂良打電話恐嚇│
│    │      │              │      │        │        │            │      │    │      │勒索金錢。    │
├──┼───┼───────┼───┼────┼────┼──────┼───┼──┼───┼───────┤
│    │年５│高雄市苓雅區林│      │        │        │            │      │    │乙ｂ○│乙ｂ○、葉志青│
│６０│月日│德路中正文化中│乙酉○│E5-4985 │不明    │不明        │不明  │未匯│丙Ｊ○│共同竊車，由廖│
│    │時許│心後門        │      │        │        │            │      │款  │葉志青│茂良打電話恐嚇│
│    │      │              │      │        │        │            │      │    │      │勒索金錢。    │
├──┼───┼───────┼───┼────┼────┼──────┼───┼──┼───┼───────┤
│    │年６│高雄市左營區博│      │        │        │            │      │    │乙ｂ○│乙ｂ○、葉志青│
│６１│月日│愛二路路邊停車│甲Ｔ○│YK-2188 │不明    │不明        │不明  │    │丙Ｊ○│共同竊車，由廖│
│    │時許│格內          │      │        │        │            │      │    │葉志青│茂良打電話恐嚇│
│    │      │              │      │        │        │            │      │    │      │勒索金錢，未得│
│    │      │              │      │        │        │            │      │    │      │款。          │
├──┼───┼───────┼───┼────┼────┼──────┼───┼──┼───┼───────┤
│    │年６│高雄市三民區聯│      │        │        │            │      │    │乙ｂ○│乙ｂ○、葉志青│
│６２│月日│興路一三九號前│Ｒ○○│YI-5986 │不明    │不明        │不明  │未匯│丙Ｊ○│共同竊車，由廖│
│    │時許│              │      │        │        │            │      │款  │葉志青│茂良打電話恐嚇│
│    │      │              │      │        │        │            │      │    │      │勒索金錢。    │
├──┼───┼───────┼───┼────┼────┼──────┼───┼──┼───┼───────┤
│    │年６│高雄市左營區華│      │        │        │            │      │    │乙ｂ○│乙ｂ○、葉志青│
│６３│月日│夏路一二七五號│乙ｔ○│SB-5666 │不明    │不明        │不明  │未匯│丙Ｊ○│共同竊車，由廖│
│    │２時│              │      │        │        │            │      │款  │葉志青│茂良打電話恐嚇│
│    │分    │              │      │        │        │            │      │    │      │勒索金錢。    │
├──┼───┼───────┼───┼────┼────┼──────┼───┼──┼───┼───────┤
│    │年７│高雄市左營區博│      │        │        │            │      │    │乙ｂ○│乙ｂ○、葉志青│
│６４│月日│愛路與至真路口│Ｅ○○│VL-7589 │不明    │不明        │不明  │未匯│丙Ｊ○│共同竊車，由廖│
│    │時許│              │      │        │        │            │      │款  │葉志青│茂良打電話恐嚇│
│    │      │              │      │        │        │            │      │    │      │勒索金錢。    │
├──┼───┼───────┼───┼────┼────┼──────┼───┼──┼───┼───────┤
│    │年８│高雄市左營區大│      │        │        │            │      │    │乙ｂ○│乙ｂ○、葉志青│
│６５│月日│順一路上      │丙丑○│ZE-1568 │不明    │不明        │不明  │未匯│丙Ｊ○│共同竊車，由廖│
│    │時許│              │      │        │        │            │      │款  │葉志青│茂良打電話恐嚇│
│    │      │              │      │        │        │            │      │    │      │勒索金錢。    │
├──┼───┼───────┼───┼────┼────┼──────┼───┼──┼───┼───────┤
│    │年９│高雄市前鎮區中│      │        │        │            │      │    │乙ｂ○│乙ｂ○、葉志青│
│６６│月日│華五路與正勤路│甲ｓ○│VJ-6118 │不明    │不明        │不明  │未匯│丙Ｊ○│共同竊車，由廖│
│    │時許│口            │      │        │        │            │      │款  │葉志青│茂良打電話恐嚇│
│    │      │              │      │        │        │            │      │    │      │勒索金錢。    │
├──┼───┼───────┼───┼────┼────┼──────┼───┼──┼───┼───────┤
│    │年９│高雄市三民區察│      │        │        │            │      │未匯│乙ｂ○│葉志青夥同他人│
│６７│月日│哈爾二街十七號│Ｉ○○│ZA-4253 │不明    │不明        │不明  │款  │丙Ｊ○│共同竊車，由廖│
│    │５時許│前            │      │        │        │            │      │    │葉志青│茂良打電話恐嚇│
│    │      │              │      │        │        │            │      │    │      │勒索金錢。    │
├──┼───┼───────┼───┼────┼────┼──────┼───┼──┼───┼───────┤
│    │年１０│台南市西區安海│      │        │        │            │      │    │乙ｂ○│乙ｂ○、葉志青│
│６８│月日│里民生路二段三│甲子○│VC-1668 │        │            │      │    │丙Ｊ○│共同竊得，但尚│
│    │時１０│七九號前      │      │        │        │            │      │    │葉志青│未恐嚇被害人通│
│    │分    │              │      │        │        │            │      │    │      │知匯款。      │
├──┼───┼───────┼───┼────┼────┼──────┼───┼──┼───┼───────┤
│    │年８│高雄市前金區自│      │        │        │            │      │    │乙ｂ○│乙ｂ○、葉志青│
│６９│月初│立一路建國國小│乙ｍ○│P4-6355 │不明    │不明        │不明  │    │丙Ｊ○│共同竊車，由廖│
│    │時許  │大門口        │      │        │        │            │      │    │葉志青│茂良打電話恐嚇│
│    │      │              │      │        │        │            │      │    │      │勒索金錢，未得│
│    │      │              │      │        │        │            │      │    │      │款。          │
├──┼───┼───────┼───┼────┼────┼──────┼───┼──┼───┼───────┤
│    │年９│高雄市前金區六│      │        │        │            │      │    │乙ｂ○│乙ｂ○、葉志青│
│７０│月１日│合二路一二○號│曾惠美│YH-0621 │不明    │不明        │不明  │未匯│丙Ｊ○│共同竊車，由廖│
│    │９時│前            │      │        │        │            │      │款  │葉志青│茂良打電話恐嚇│
│    │分    │              │      │        │        │            │      │    │      │勒索金錢。    │
├──┼───┼───────┼───┼────┼────┼──────┼───┼──┼───┼───────┤
│    │年８│台北市文山區新│      │        │        │            │      │    │乙ｂ○│乙ｂ○、丙Ｊ○│
│７１│月日│光路二段三十號│丙Ｎ○│LE-8152 │不明    │不明        │不明  │未匯│丙Ｊ○│共同竊車，由羅│
│    │時許│前            │      │        │        │            │      │款  │葉志青│泓傑打電話恐嚇│
│    │      │              │      │        │        │            │      │    │      │勒索金錢。    │
├──┼───┼───────┼───┼────┼────┼──────┼───┼──┼───┼───────┤
│    │年７│台北市文山區木│      │        │        │            │      │    │乙ｂ○│乙ｂ○、丙Ｊ○│
│７２│月日│新路三段四十五│丙Ｇ○│DE-5715 │不明    │不明        │不明  │    │丙Ｊ○│共同竊車，由羅│
│    │時許│巷堤防邊      │      │        │        │            │      │    │葉志青│泓傑打電話恐嚇│
│    │      │              │      │        │        │            │      │    │      │勒索金錢，未得│
│    │      │              │      │        │        │            │      │    │      │款。          │
├──┼───┼───────┼───┼────┼────┼──────┼───┼──┼───┼───────┤
│    │年７│高雄市新興區七│      │        │        │            │      │    │乙ｂ○│乙ｂ○、葉志青│
│７３│月日│賢路與忠孝路口│ｍ○○│6K-5107 │不明    │不明        │不明  │未匯│丙Ｊ○│共同竊車，由廖│
│    │３時│              │      │        │        │            │      │款  │葉志青│茂良打電話恐嚇│
│    │分    │              │      │        │        │            │      │    │      │勒索金錢。    │
├──┼───┼───────┼───┼────┼────┼──────┼───┼──┼───┼───────┤
│    │年７│台北縣新店市中│      │        │上海商銀│            │      │    │乙ｂ○│乙ｂ○、丙Ｊ○│
│７４│月日│興路一段路邊  │甲Ｆ○│VN-2001 │北中和分│000000000000│不明  │５萬│丙Ｊ○│共同竊車，由羅│
│    │１０時許│              │      │        │行      │4790        │      │元  │葉志青│泓傑打電話恐嚇│
│    │      │              │      │        │        │            │      │    │      │勒索金錢。    │
├──┼───┼───────┼───┼────┼────┼──────┼───┼──┼───┼───────┤
│    │年８│台北市松山區民│      │        │        │            │      │    │乙ｂ○│乙ｂ○、丙Ｊ○│
│７５│月４日│權東路與敦化北│甲宇○│EL-6688 │ＡＴＭ轉│000000000000│不明  │萬│丙Ｊ○│共同竊車，由羅│
│    │９時許│路口          │      │        │帳      │2           │      │元  │葉志青│泓傑打電話恐嚇│
│    │      │              │      │        │        │            │      │    │      │勒索金錢。    │
├──┼───┼───────┼───┼────┼────┼──────┼───┼──┼───┼───────┤
│    │年１０│嘉義市西區南京│      │        │        │            │      │    │乙ｂ○│乙ｂ○、葉志青│
│７６│月日│路與漢民路口  │丙丙○│RS-7527 │        │            │      │    │丙Ｊ○│共同竊得。尚未│
│    │時許│              │      │        │        │            │      │    │葉志青│恐嚇勒贖即被查│
│    │      │              │      │        │        │            │      │    │      │獲。          │
├──┼───┼───────┼───┼────┼────┼──────┼───┼──┼───┼───────┤
│    │年７│台南市安平區十│      │        │世華銀行│            │      │    │乙ｂ○│乙ｂ○、葉志青│
│７７│月某日│五巷內        │乙己○│TQ-9299 │松山分行│00000000000 │蔡慶璋│萬│丙Ｊ○│共同竊車，由廖│
│    │某時  │              │      │        │        │            │      │元  │葉志青│茂良打電話恐嚇│
│    │      │              │      │        │        │            │      │    │      │勒索金錢。    │
├──┼───┼───────┼───┼────┼────┼──────┼───┼──┼───┼───────┤
│    │年７│台南市安平區育│      │        │        │            │      │    │乙ｂ○│乙ｂ○、葉志青│
│７８│月日│平路與郡平路口│子○○│HK-0689 │安泰銀行│不明        │不明  │    │丙Ｊ○│共同竊車，由廖│
│    │時許│              │      │        │大安分行│            │      │    │葉志青│茂良打電話恐嚇│
│    │      │              │      │        │        │            │      │    │      │勒索金錢，未得│
│    │      │              │      │        │        │            │      │    │      │款。          │
├──┼───┼───────┼───┼────┼────┼──────┼───┼──┼───┼───────┤
│    │年７│台南市東區崇明│      │        │        │            │      │    │乙ｂ○│乙ｂ○、葉志青│
│７９│月日│路一八九號對面│黃耀璋│RK-9996 │台新國際│000000000000│林財慶│萬│丙Ｊ○│共同竊車，由廖│
│    │時許│              │      │        │商銀城東│00          │      │元  │葉志青│茂良打電話恐嚇│
│    │      │              │      │        │分行    │            │      │    │      │勒索金錢。    │
├──┼───┼───────┼───┼────┼────┼──────┼───┼──┼───┼───────┤
│    │年７│台南市東區中華│      │        │台中商銀│            │      │    │乙ｂ○│乙ｂ○、葉志青│
│８０│月日│東路你會紅ＫＴ│Ｕ○○│TP-6371 │松山分行│000000000000│蔡慶璋│９萬│丙Ｊ○│共同竊車，由廖│
│    │時許│Ｖ內          │      │        │        │            │      │元  │葉志青│茂良打電話恐嚇│
│    │      │              │      │        │        │            │      │    │      │勒索金錢。    │
├──┼───┼───────┼───┼────┼────┼──────┼───┼──┼───┼───────┤
│    │年８│台南市東區崇德│      │        │        │            │      │    │乙ｂ○│乙ｂ○、葉志青│
│８１│月日│路大東停車場  │ｙ○○│LE-8800 │華信銀行│000000000000│蘇聖珽│５萬│丙Ｊ○│共同竊車，由廖│
│    │時許│              │      │        │東板橋分│43          │      │元  │葉志青│茂良打電話恐嚇│
│    │      │              │      │        │行      │            │      │    │      │勒索金錢。    │
├──┼───┼───────┼───┼────┼────┼──────┼───┼──┼───┼───────┤
│    │年８│台南市安平區慶│      │        │台新銀行│000000000000│      │    │乙ｂ○│乙ｂ○、葉志青│
│８２│月日│平公園旁      │段志宣│UH-2977 │中和分行│00、00000000│林金樹│萬│丙Ｊ○│共同竊車，由廖│
│    │時許│              │      │        │及中國信│83071       │      │元  │葉志青│茂良打電話恐嚇│
│    │      │              │      │        │託銀行  │            │      │    │      │勒索金錢。    │
├──┼───┼───────┼───┼────┼────┼──────┼───┼──┼───┼───────┤
│    │年９│台南市安平區建│      │        │        │            │      │    │乙ｂ○│乙ｂ○、葉志青│
│８３│月日│平十一街運河旁│甲Ｗ○│YX-2973 │不明    │不明        │不明  │未匯│丙Ｊ○│共同竊車，由廖│
│    │時許│              │      │        │        │            │      │款  │葉志青│茂良打電話恐嚇│
│    │      │              │      │        │        │            │      │    │      │勒索金錢。    │
├──┼───┼───────┼───┼────┼────┼──────┼───┼──┼───┼───────┤
│    │年９│台南市○○路一│      │        │台新銀行│            │      │    │乙ｂ○│乙ｂ○、葉志青│
│８４│月日│七三號對面    │己○○│N7-6525 │中和分行│不明        │不明  │未匯│丙Ｊ○│共同竊車，由廖│
│    │時許│              │      │        │        │            │      │入  │葉志青│茂良打電話恐嚇│
│    │      │              │      │        │        │            │      │    │      │勒索金錢。    │
├──┼───┼───────┼───┼────┼────┼──────┼───┼──┼───┼───────┤
│    │年９│台南市東區東寧│      │        │中國信託│            │      │    │乙ｂ○│乙ｂ○、葉志青│
│８５│月日│路二六七號前  │甲ｊ○│ST-5688 │三重分行│000000000000│黃建毓│４萬│丙Ｊ○│共同竊車，由廖│
│    │９時許│              │      │        │        │1           │      │元  │葉志青│茂良打電話恐嚇│
│    │      │              │      │        │        │            │      │    │      │勒索金錢。    │
├──┼───┼───────┼───┼────┼────┼──────┼───┼──┼───┼───────┤
│    │年９│台南縣永康市六│      │        │        │            │      │    │乙ｂ○│乙ｂ○、葉志青│
│８６│月某日│甲頂振農羽球會│乙壬○│UK-1331 │不明    │不明        │不明  │未匯│丙Ｊ○│共同竊車，由廖│
│    │某時  │館前          │      │        │        │            │      │入  │葉志青│茂良打電話恐嚇│
│    │      │              │      │        │        │            │      │    │      │勒索金錢。    │
├──┼───┼───────┼───┼────┼────┼──────┼───┼──┼───┼───────┤
│    │年│高雄市新興區七│      │        │        │            │      │    │乙ｂ○│乙ｂ○、葉志青│
│８７│月日│賢一路二六六號│呂旻穎│VN-8888 │不明    │不明        │不明  │未匯│丙Ｊ○│共同竊車，由廖│
│    │時許│前            │      │        │        │            │      │入  │葉志青│茂良打電話恐嚇│
│    │      │              │      │        │        │            │      │    │      │勒索金錢。    │
├──┼───┼───────┼───┼────┼────┼──────┼───┼──┼───┼───────┤
│    │年５│台南市安平區世│      │        │        │            │      │    │乙ｂ○│乙ｂ○、葉志青│
│    │月日│紀大樓前      │甲Ｊ○│SV-2001 │不明    │不明        │不明  │    │丙Ｊ○│共同竊車，由廖│
│８８│時許│              │      │        │        │            │      │    │葉志青│茂良打電話恐嚇│
│    │      │              │      │        │        │            │      │    │      │勒索金錢，未得│
│    │      │              │      │        │        │            │      │    │      │款。          │
├──┼───┼───────┼───┼────┼────┼──────┼───┼──┼───┼───────┤
│    │年６│高雄縣岡山鎮中│      │        │        │            │      │    │乙ｂ○│葉志青夥同他人│
│８９│月８日│山北路旁      │丙乙○│GF-6568 │合作金庫│000000000000│施金豐│萬│丙Ｊ○│共同竊車，由廖│
│    │時許│              │      │        │復旦支庫│0           │      │元  │葉志青│茂良打電話恐嚇│
│    │      │              │      │        │        │            │      │    │      │勒索金錢。    │
├──┼───┼───────┼───┼────┼────┼──────┼───┼──┼───┼───────┤
│    │年９│台南市○○○路│      │        │寶島銀行│            │      │    │乙ｂ○│乙ｂ○、葉志青│
│    │月日│柏菲爾ＫＴＶ前│乙辰○│2M-4122 │雙和分行│000000000000│蔡慶璋│１０萬│丙Ｊ○│共同竊車，由廖│
│９０│時許│              │      │        │        │00          │      │元  │葉志青│茂良打電話恐嚇│
│    │      │              │      │        │        │            │      │    │      │勒索金錢。    │
├──┼───┼───────┼───┼────┼────┼──────┼───┼──┼───┼───────┤
│    │年７│高雄縣岡山鎮岡│      │        │        │            │      │    │乙ｂ○│乙ｂ○、葉志青│
│    │月日│山憲兵隊前    │丙巳○│XB-5299 │不明    │不明        │不明  │    │丙Ｊ○│共同竊車，由廖│
│９１│時許│              │      │        │        │            │      │    │葉志青│茂良打電話恐嚇│
│    │      │              │      │        │        │            │      │    │      │勒索金錢，未得│
│    │      │              │      │        │        │            │      │    │      │款。          │
├──┼───┼───────┼───┼────┼────┼──────┼───┼──┼───┼───────┤
│    │年７│台南市安平區永│      │        │        │            │      │    │乙ｂ○│乙ｂ○、葉志青│
│    │月日│華五街路旁    │ｚ○○│C8-6280 │不明    │不明        │不明  │    │丙Ｊ○│共同竊車，由廖│
│９２│時許│              │      │        │        │            │      │    │葉志青│茂良打電話恐嚇│
│    │      │              │      │        │        │            │      │    │      │勒索金錢，未得│
│    │      │              │      │        │        │            │      │    │      │款。          │
├──┼───┼───────┼───┼────┼────┼──────┼───┼──┼───┼───────┤
│    │年１０│高雄市左營區民│      │        │寶島銀行│000000000000│      │    │乙ｂ○│行為人先竊取車│
│    │月日│族一路一○二八│黃明進│KY-9897 │雙和分行│00          │蔡慶璋│萬│丙Ｊ○│輛再以電話恐嚇│
│９３│時許│號前          │      │        │        │            │      │元  │葉志青│被害人勒贖金錢│
├──┼───┼───────┼───┼────┼────┼──────┼───┼──┼───┼───────┤
│    │年１０│台南縣新市鄉大│      │        │        │            │      │    │乙ｂ○│行為人僅竊取車│
│    │月日│營村七號      │丙宇○│5K-1245 │        │            │      │    │丙Ｊ○│牌。          │
│９４│時許│              │      │（車牌）│        │            │      │    │葉志青│              │
├──┼───┼───────┼───┼────┼────┼──────┼───┼──┼───┼───────┤
│    │年９│高雄市前鎮區中│      │        │中國信託│000000000000│      │    │乙ｂ○│行為人先竊取車│
│    │月１日│華五路與新光路│壬○○│E2-2822 │銀行板新│1           │不明  │８萬│丙Ｊ○│輛再以電話恐嚇│
│９５│６時許│              │      │        │分行    │            │      │元  │葉志青│被害人勒贖金錢│
├──┼───┼───────┼───┼────┼────┼──────┼───┼──┼───┼───────┤
│    │年９│高雄市小港區漢│      │        │中國信託│000000000000│      │    │乙ｂ○│行為人先竊取車│
│    │月日│民路二○四號  │ｉ○○│F7-6988 │銀行三重│            │董建毓│萬│丙Ｊ○│輛再以電話恐嚇│
│９６│７時許│              │      │        │分行    │            │      │元  │葉志青│被害人勒贖金錢│
├──┼───┼───────┼───┼────┼────┼──────┼───┼──┼───┼───────┤
│    │年１０│高雄市前鎮區中│      │        │        │            │      │    │乙ｂ○│行為人先竊取車│
│    │月日│山路與正勤陸口│陳長喜│S7-7635 │不明    │000-00000000│不明  │３萬│丙Ｊ○│輛再以電話恐嚇│
│９７│時許│              │      │        │        │5307        │      │元  │葉志青│被害人勒贖金錢│
├──┼───┼───────┼───┼────┼────┼──────┼───┼──┼───┼───────┤
│    │年１０│高雄市○○路與│      │        │板橋華信│            │      │    │乙ｂ○│行為人先竊取車│
│    │月日│新光路口      │甲庚○│2E-5829 │商業銀行│000000000000│不明  │萬│丙Ｊ○│輛再以電話恐嚇│
│９８│時許│              │      │        │東板橋分│            │      │元  │葉志青│被害人勒贖金錢│
│    │      │              │      │        │行      │            │      │    │      │              │
└──┴───┴───────┴───┴────┴────┴──────┴───┴──┴───┴───────┘
附表三（臺灣宜蘭地方法院檢察署八十九年度偵字第二六二二號
      移送併辦部分）
┌──┬───┬───────┬───┬────┬────┬──────┬───┬──┬───┬───────┐
│編號│犯  罪│犯  罪  地  點│被害人│車    號│匯款銀行│帳號        │戶  名│金額│行為人│  行為態樣    │
│    │時  間│              │      │        │        │            │      │    │      │              │
├──┼───┼───────┼───┼────┼────┼──────┼───┼──┼───┼───────┤
│    │88年3 │台北市○○○路│乙Ｃ○│IC-5566 │泛亞銀行│000000000000│委宏丞│10萬│乙ｂ○│行為人先竊取車│
│１  │月27日│三段六十三巷三│      │        │新興分行│、0000000000│蘇舜民│元  │      │輛再以電話恐嚇│
│    │2時許 │弄一號        │      │        │大眾銀行│41          │      │    │      │被害人勒贖金錢│
│    │      │              │      │        │鳳山分行│            │      │    │      │              │
├──┼───┼───────┼───┼────┼────┼──────┼───┼──┼───┼───────┤
│    │88年3 │台北市○○○路│戊○○│TQ-0998 │華信銀行│000000000000│游春生│12萬│乙ｂ○│行為人先竊取車│
│２  │月29日│六段          │      │        │土城分行│13          │      │元  │      │輛再以電話恐嚇│
│    │凌晨  │              │      │        │        │            │      │    │      │被害人勒贖金錢│
├──┼───┼───────┼───┼────┼────┼──────┼───┼──┼───┼───────┤
│    │88年4 │台北縣新莊市昌│甲戊○│BB-1258 │合作金庫│00000000、40│施金豐│12萬│乙ｂ○│行為人先竊取車│
│３  │月9日 │平街、中原街口│      │        │復旦支庫│08287       │魏宏承│元  │      │輛再以電話恐嚇│
│    │凌晨  │              │      │        │泛亞銀行│            │      │    │      │被害人勒贖金錢│
│    │      │              │      │        │新興分  │            │      │    │      │              │
├──┼───┼───────┼───┼────┼────┼──────┼───┼──┼───┼───────┤
│    │88年4 │台北市○○路前│美國安│CD-2388 │華信銀行│000000000000│游春生│5萬 │ｄ○○│行為人先竊取車│
│４  │月23日│              │泰人壽│        │土城分行│13          │      │元  │丙Ｊ○│輛再以電話恐嚇│
│    │凌晨  │              │      │        │        │            │      │    │乙ｂ○│被害人勒贖金錢│
│    │      │              │      │        │        │            │      │    │高明城│              │
├──┼───┼───────┼───┼────┼────┼──────┼───┼──┼───┼───────┤
│    │88年5 │高雄市美術館前│陳黃秋│N6-5697 │中國國際│00000000000 │程釗鈿│6萬 │乙ｂ○│行為人先竊取車│
│５  │月6日 │              │淑    │        │商銀土城│            │      │元  │      │輛再以電話恐嚇│
│    │中午  │              │      │        │分行    │            │      │    │      │被害人勒贖金錢│
├──┼───┼───────┼───┼────┼────┼──────┼───┼──┼───┼───────┤
│    │88年5 │台北縣中和市自│洪紹城│DC-5399 │大安銀行│000000000000│程釗鈿│5萬 │ｄ○○│行為人先竊取車│
│６  │月10日│強路          │      │        │新店分行│            │      │元  │乙ｂ○│輛再以電話恐嚇│
│    │凌晨  │              │      │        │        │            │      │    │      │被害人勒贖金錢│
├──┼───┼───────┼───┼────┼────┼──────┼───┼──┼───┼───────┤
│    │88年2 │宜蘭縣議會停車│朱智群│M4-2441 │中國國際│00000000000 │程釗鈿│10萬│ｄ○○│行為人先竊取車│
│７  │月4日 │場            │      │        │商業銀行│            │      │元  │丙Ｊ○│輛再以電話恐嚇│
│    │凌晨  │              │      │        │土城分行│            │      │    │      │被害人勒贖金錢│
├──┼───┼───────┼───┼────┼────┼──────┼───┼──┼───┼───────┤
│    │88年2 │宜蘭市○○路6 │吳茂生│HM-8969 │台北國際│000000000000│游春生│15萬│ｄ○○│行為人先竊取車│
│８  │月日  │巷6弄         │      │        │商業銀行│0           │      │元  │丙Ｊ○│輛再以電話恐嚇│
│    │21時30│              │      │        │圓山分行│            │      │    │      │被害人勒贖金錢│
│    │分    │              │      │        │        │            │      │    │      │              │
├──┼───┼───────┼───┼────┼────┼──────┼───┼──┼───┼───────┤
│    │88年2 │宜蘭縣羅東鎮興│乙Ｒ○│IN-6069 │世華國際│000000000000│林獻堂│5萬 │ｄ○○│行為人先竊取車│
│９  │月3日 │東路263號前   │      │        │商業銀行│0           │      │元  │丙Ｊ○│輛再以電話恐嚇│
│    │22時30│              │      │        │中和分行│            │      │    │      │被害人勒贖金錢│
│    │分    │              │      │        │        │            │      │    │      │              │
├──┼───┼───────┼───┼────┼────┼──────┼───┼──┼───┼───────┤
│    │88年3 │宜蘭市○○路74│ｘ○○│IW-9788 │中國信託│0000000000  │王義銑│6萬 │ｄ○○│行為人先竊取車│
│１０│月19日│之32號旁      │      │        │敦化分行│000000000000│胡政雄│元  │丙Ｊ○│輛再以電話恐嚇│
│    │7時許 │              │      │        │、郵局  │43          │      │1萬2│      │被害人勒贖金錢│
│    │      │              │      │        │        │            │      │千元│      │              │
├──┼───┼───────┼───┼────┼────┼──────┼───┼──┼───┼───────┤
│    │88年3 │宜蘭縣打馬路83│乙宙○│IN-6660 │誠泰國際│000000000000│游春生│5萬 │ｄ○○│行為人先竊取車│
│１１│月18日│號前          │      │IN-6660 │國際銀行│            │      │元  │丙Ｊ○│輛再以電話恐嚇│
│    │22時許│              │      │        │土城分行│            │      │    │      │被害人勒贖金錢│
├──┼───┼───────┼───┼────┼────┼──────┼───┼──┼───┼───────┤
│    │88年4 │宜蘭縣頭城鎮竹│乙寅○│BL-6788 │世華國際│00000000000 │林獻堂│5萬5│ｄ○○│行為人先竊取車│
│１２│月29日│安路242號前   │      │        │商業銀行│            │      │千元│乙ｂ○│輛再以電話恐嚇│
│    │22時許│              │      │        │中和分行│            │      │    │丙Ｊ○│被害人勒贖金錢│
├──┼───┼───────┼───┼────┼────┼──────┼───┼──┼───┼───────┤
│    │88年4 │宜蘭市○○路孔│乙Ｕ○│AD-6588 │台新國際│000000000000│程釗鈿│5萬 │ｄ○○│行為人先竊取車│
│１３│月29日│子廟旁        │      │        │銀行中和│00          │      │元  │乙ｂ○│輛再以電話恐嚇│
│    │22時30│              │      │        │分行    │            │      │    │丙Ｊ○│被害人勒贖金錢│
│    │分    │              │      │        │        │            │      │    │      │              │
├──┼───┼───────┼───┼────┼────┼──────┼───┼──┼───┼───────┤
│    │88年4 │宜蘭市○○路15│Ｍ○○│IW-7289 │大安商業│000000000000│程釗鈿│6萬5│ｄ○○│行為人先竊取車│
│１４│月30日│4巷           │      │        │銀行新店│            │      │千元│乙ｂ○│輛再以電話恐嚇│
│    │      │              │      │        │分行    │            │      │    │丙Ｊ○│被害人勒贖金錢│
├──┼───┼───────┼───┼────┼────┼──────┼───┼──┼───┼───────┤
│    │88年5 │宜蘭市神農村和│Ｙ○○│IT-8407 │世華銀行│00000000000 │林獻堂│10萬│ｄ○○│行為人先竊取車│
│１５│月12日│睦路3之2號前  │      │        │中和分行│            │      │元  │乙ｂ○│輛再以電話恐嚇│
│    │22時  │              │      │        │        │            │      │    │丙Ｊ○│被害人勒贖金錢│
├──┼───┼───────┼───┼────┼────┼──────┼───┼──┼───┼───────┤
│    │88年5 │宜蘭市○○路1 │甲申○│L2-9569 │大安國際│000000000000│程釗鈿│7萬 │ｄ○○│行為人先竊取車│
│１６│月12日│之8號前       │      │        │商業銀行│            │      │元  │乙ｂ○│輛再以電話恐嚇│
│    │22時30│              │      │        │新店分行│            │      │    │丙Ｊ○│被害人勒贖金錢│
│    │分    │              │      │        │        │            │      │    │      │              │
├──┼───┼───────┼───┼────┼────┼──────┼───┼──┼───┼───────┤
│    │88年5 │宜蘭市○○路14│乙ｐ○│G5-4716 │中國信託│000000000000│王義銑│10萬│ｄ○○│行為人先竊取車│
│１７│月12日│8號           │      │        │銀行敦化│            │王義銑│元  │乙ｂ○│輛再以電話恐嚇│
│    │23時許│              │      │        │分行    │            │      │    │丙Ｊ○│被害人勒贖金錢│
├──┼───┼───────┼───┼────┼────┼──────┼───┼──┼───┼───────┤
│    │88年6 │宜蘭縣羅東鎮羅│林銘旭│        │慶豐銀行│000000000000│周培鈞│    │ｄ○○│行為人先竊取車│
│１８│月24日│莊北街21號前  │      │SL-7809 │民生分行│0           │      │萬  │乙ｂ○│輛再以電話恐嚇│
│    │22時許│              │      │        │        │            │      │元  │丙Ｊ○│被害人勒贖金錢│
├──┼───┼───────┼───┼────┼────┼──────┼───┼──┼───┼───────┤
│    │88年6 │宜蘭縣蘇沃鎮聖│呂揮宏│IQ-6888 │慶豐銀行│000000000000│胡政雄│2萬 │ｄ○○│行為人先竊取車│
│１９│月24日│湖里志成路451 │      │        │民生分行│0719        │      │元  │丙Ｊ○│輛再以電話恐嚇│
│    │23時許│號前          │      │        │        │            │      │    │      │被害人勒贖金錢│
├──┼───┼───────┼───┼────┼────┼──────┼───┼──┼───┼───────┤
│    │88年6 │宜蘭縣蘇沃鎮龍│丙Ｋ○│JE-6585 │華僑商業│000000000000│周培鈞│5萬 │ｄ○○│行為人先竊取車│
│２０│月25日│德里福德路232 │      │        │銀行敦化│26          │      │元  │丙Ｊ○│輛再以電話恐嚇│
│    │6時許 │號前          │      │        │分行    │            │      │    │      │被害人勒贖金錢│
├──┼───┼───────┼───┼────┼────┼──────┼───┼──┼───┼───────┤
│    │88年6 │宜蘭縣蘇沃鎮民│甲乙○│IV-8888 │慶豐銀行│000000000000│周培鈞│7萬 │ｄ○○│行為人先竊取車│
│２１│月24日│富街56號前    │      │        │民生分行│00          │      │元  │丙Ｊ○│輛再以電話恐嚇│
│    │23時許│              │      │        │        │            │      │    │      │被害人勒贖金錢│
│    │      │              │      │        │        │            │      │    │      │，但未得手。  │
├──┼───┼───────┼───┼────┼────┼──────┼───┼──┼───┼───────┤
│    │88年6 │花蓮市吉安鄉北│乙ｇ○│TD-8856 │不明    │不明        │不明  │未匯│ｄ○○│行為人先竊取車│
│２２│月24日│昌村自立路42號│      │        │        │            │      │款  │丙Ｊ○│輛再以電話恐嚇│
│    │23時許│              │      │        │        │            │      │    │      │被害人勒贖金錢│
├──┼───┼───────┼───┼────┼────┼──────┼───┼──┼───┼───────┤
│    │88年4 │台北市○○○路│吳育青│EQ-1717 │聯邦銀行│000000000000│簡大量│3萬5│ｄ○○│行為人先竊取車│
│２３│月16日│五段695號     │      │        │雙和分行│            │      │千元│乙ｂ○│輛再以電話恐嚇│
│    │凌晨  │              │      │        │        │            │      │    │丙Ｊ○│被害人勒贖金錢│
│    │      │              │      │        │        │            │      │    │高明城│              │
├──┼───┼───────┼───┼────┼────┼──────┼───┼──┼───┼───────┤
│    │88年5 │台北市士林區士│丙Ｑ○│DO-2952 │大安銀行│000000000000│程釗鈿│9萬 │ｄ○○│行為人先竊取車│
│２４│月3日 │  路322號     │      │        │新店分行│            │      │元  │乙ｂ○│輛再以電話恐嚇│
│    │6時許 │              │      │        │        │            │      │    │丙Ｊ○│被害人勒贖金錢│
│    │      │              │      │        │        │            │      │    │高明城│              │
├──┼───┼───────┼───┼────┼────┼──────┼───┼──┼───┼───────┤
│    │88年4 │台北市大同區涼│朱文吉│DG-3797 │台北國際│000000000000│游春生│5萬 │ｄ○○│行為人先竊取車│
│２５│月18日│州街迪化街口  │      │        │商業銀行│0           │      │元  │      │輛再以電話恐嚇│
│    │23時許│              │      │        │圓山分行│            │      │    │丙Ｊ○│被害人勒贖金錢│
├──┼───┼───────┼───┼────┼────┼──────┼───┼──┼───┼───────┤
│    │88年4 │台北市○○○路│甲癸○│GV-2679 │第一銀行│00000000000 │陳揮宏│3萬 │ｄ○○│行為人先竊取車│
│２６│月4日 │              │      │        │三重分行│            │      │元  │乙ｂ○│輛再以電話恐嚇│
│    │      │              │      │        │        │            │      │    │丙Ｊ○│被害人勒贖金錢│
│    │      │              │      │        │        │            │      │    │高明城│              │
├──┼───┼───────┼───┼────┼────┼──────┼───┼──┼───┼───────┤
│    │88年4 │臺北市○○路  │甲癸○│GV-2679 │中國商銀│00000000000 │程釗鈿│3萬 │ｄ○○│行為人先竊取車│
│２７│月19日│              │      │        │土城分行│            │      │元  │      │輛再以電話恐嚇│
│    │      │              │      │        │        │            │      │    │丙Ｊ○│被害人勒贖金錢│
├──┼───┼───────┼───┼────┼────┼──────┼───┼──┼───┼───────┤
│    │88年4 │台北市○○街68│Ｋ○○│JA-5555 │中國國際│000000000000│游春生│3萬 │ｄ○○│行為人先竊取車│
│２８│月3日 │巷25弄15號    │      │        │商業銀行│0           │      │元  │乙ｂ○│輛再以電話恐嚇│
│    │凌晨  │              │      │        │圓山分行│            │      │元  │丙Ｊ○│被害人勒贖金錢│
│    │      │              │      │        │        │            │      │    │高明城│              │
├──┼───┼───────┼───┼────┼────┼──────┼───┼──┼───┼───────┤
│    │88年4 │台北市大安區大│乙ｋ○│AN-7935 │中國國際│00000000000 │程釗鈿│10萬│      │行為人先竊取車│
│２９│月19日│安路112號     │      │        │商銀土城│            │      │元  │乙ｂ○│輛再以電話恐嚇│
│    │10時許│              │      │        │分行    │            │      │    │丙Ｊ○│被害人勒贖金錢│
│    │      │              │      │        │        │            │      │    │      │，但未得手    │
├──┼───┼───────┼───┼────┼────┼──────┼───┼──┼───┼───────┤
│    │88年4 │台北縣新店市中│乙天○│EI-3940 │台北國際│000000000000│游春生│3萬 │ｄ○○│行為人先竊取車│
│３０│月中  │華路83巷      │      │        │商業銀行│0           │      │元  │乙ｂ○│輛再以電話恐嚇│
│    │      │              │      │        │圓山分行│            │      │    │丙Ｊ○│被害人勒贖金錢│
├──┼───┼───────┼───┼────┼────┼──────┼───┼──┼───┼───────┤
│    │88年4 │台北市○○○路│甲ｓ○│AR-2188 │誠泰銀行│000000000000│游春生│3萬 │乙ｂ○│行為人先竊取車│
│３１│月13日│三段76巷      │      │        │土城分行│            │      │元  │      │輛再以電話恐嚇│
│    │6時許 │              │      │        │        │            │      │    │      │被害人勒贖金錢│
├──┼───┼───────┼───┼────┼────┼──────┼───┼──┼───┼───────┤
│    │88年4 │台北市○○○路│甲Ｌ○│MP-3857 │華信銀行│不明        │不明  │    │ｄ○○│行為人先竊取車│
│３２│月22日│              │      │        │土城分行│            │      │    │乙ｂ○│輛再以電話恐嚇│
│    │凌晨  │              │      │        │        │            │      │    │丙Ｊ○│被害人勒贖金錢│
│    │      │              │      │        │        │            │      │    │高明城│，未得款。    │
├──┼───┼───────┼───┼────┼────┼──────┼───┼──┼───┼───────┤
│    │88年5 │台北市士林區福│蔡建明│JY-1229 │中國國際│00000000000 │程釗鈿│8萬 │ｄ○○│行為人先竊取車│
│３３│月3日 │林路251號     │      │        │商業銀行│            │      │元  │乙ｂ○│輛再以電話恐嚇│
│    │0時許 │              │      │        │土城分行│            │      │    │丙Ｊ○│被害人勒贖金錢│
│    │      │              │      │        │        │            │      │    │高明城│              │
├──┼───┼───────┼───┼────┼────┼──────┼───┼──┼───┼───────┤
│    │88年5 │台北市○○路二│黃俊達│DA-3178 │遠東國際│000000000000│王政傑│5萬 │ｄ○○│行為人先竊取車│
│３４│月3日 │段156號附近   │      │        │商業銀行│32          │      │元  │乙ｂ○│輛再以電話恐嚇│
│    │凌晨  │              │      │        │        │            │      │    │丙Ｊ○│被害人勒贖金錢│
│    │      │              │      │        │        │            │      │    │高明城│              │
├──┼───┼───────┼───┼────┼────┼──────┼───┼──┼───┼───────┤
│    │88年5 │台北市大安區麗│甲Ｍ  │BM-5678 │玉山商業│000000000000│程釗鈿│2萬5│ｄ○○│行為人先竊取車│
│３５│月10日│水街14巷8號   │      │        │銀行    │9           │      │千元│丙Ｊ○│輛再以電話恐嚇│
│    │8時許 │              │      │        │        │            │      │    │      │被害人勒贖金錢│
├──┼───┼───────┼───┼────┼────┼──────┼───┼──┼───┼───────┤
│    │88年2 │台北市大安區永│乙Ｐ○│AR-7988 │郵局    │000000000000│蘇金福│2萬 │ｄ○○│行為人先竊取車│
│３６│月2日 │康街10巷5號   │      │        │        │000000000000│      │5千 │乙ｂ○│輛再以電話恐嚇│
│    │17時許│              │      │        │        │            │      │元  │丙Ｊ○│被害人勒贖金錢│
│    │      │              │      │        │        │            │      │    │高明城│              │
├──┼───┼───────┼───┼────┼────┼──────┼───┼──┼───┼───────┤
│    │88年6 │花蓮市○○路98│林金輝│WF-5655 │泛亞銀行│000000000000│周培鈞│5萬 │ｄ○○│行為人先竊取車│
│３７│月24日│號            │      │        │台北分行│            │      │元  │乙ｂ○│輛再以電話恐嚇│
│    │2時許 │              │      │        │        │            │      │    │丙Ｊ○│被害人勒贖金錢│
├──┼───┼───────┼───┼────┼────┼──────┼───┼──┼───┼───────┤
│    │88年6 │花蓮市慈濟醫院│ｗ○○│WU-1386 │華僑銀行│000000000000│周培鈞│6萬 │ｄ○○│行為人先竊取車│
│３８│月23日│前馬路旁      │      │        │敦化分行│20          │      │元  │丙Ｊ○│輛再以電話恐嚇│
│    │15時許│              │      │        │        │            │      │    │      │被害人勒贖金錢│
├──┼───┼───────┼───┼────┼────┼──────┼───┼──┼───┼───────┤
│    │88年6 │彰化縣埔心鄉武│      │        │萬泰銀行│000000000000│      │    │乙ｂ○│行為人先竊取車│
│３９│月16日│昌路221號     │甲辰○│NR-8188 │營業部  │            │周培鈞│15萬│      │輛再以電話恐嚇│
│    │8時30 │              │      │        │        │            │      │元  │      │被害人勒贖金錢│
│    │分    │              │      │        │        │            │      │    │      │，但未得手。  │
├──┼───┼───────┼───┼────┼────┼──────┼───┼──┼───┼───────┤
│    │88年5 │              │      │        │大安銀行│000000000000│      │    │      │行為人先竊取車│
│４０│月4日 │台南市○○路13│宙○○│D5-3811 │營業部  │            │李天興│15萬│乙ｂ○│輛再以電話恐嚇│
│    │23時許│8號           │      │        │        │            │      │元  │      │被害人勒贖金錢│
├──┼───┼───────┼───┼────┼────┼──────┼───┼──┼───┼───────┤
│    │88年5 │              │      │        │大安銀行│000000000000│      │    │      │行為人先竊取車│
│４１│月4日 │台南縣永康市中│ｐ○○│SV-9406 │新店分行│            │程釗鈿│6萬 │乙ｂ○│輛再以電話恐嚇│
│    │21時許│正路巷子內    │      │        │        │            │      │元  │      │被害人勒贖金錢│
├──┼───┼───────┼───┼────┼────┼──────┼───┼──┼───┼───────┤
│    │88年5 │              │      │        │中興銀行│000000000000│      │    │      │行為人先竊取車│
│４２│月31日│台南縣新營市新│亥○○│TK-7758 │台南分行│            │蔡敬生│10萬│乙ｂ○│輛再以電話恐嚇│
│    │3時許 │進路352號對面 │      │        │        │            │      │元  │      │被害人勒贖金錢│
├──┼───┼───────┼───┼────┼────┼──────┼───┼──┼───┼───────┤
│    │88年5 │              │      │        │大安商業│000000000000│      │    │      │行為人先竊取車│
│４３│月31日│台南市○○○街│ｂ○○│J4-2455 │銀行營業│            │李天興│5萬 │乙ｂ○│輛再以電話恐嚇│
│    │18時許│14號          │      │        │部      │            │      │元  │      │被害人勒贖金錢│
├──┼───┼───────┼───┼────┼────┼──────┼───┼──┼───┼───────┤
│    │88年6 │              │      │        │萬泰商業│000000000000│      │    │      │行為人先竊取車│
│４４│月3日 │台南市○○路成│甲ｑ○│SV-6089 │銀行營業│            │周培鈞│20萬│乙ｂ○│輛再以電話恐嚇│
│    │17時許│功大學光復校區│      │        │部      │            │      │元  │      │被害人勒贖金錢│
│    │      │後門處        │      │        │        │            │      │    │      │              │
├──┼───┼───────┼───┼────┼────┼──────┼───┼──┼───┼───────┤
│    │88年5 │              │      │        │        │            │      │    │      │行為人先竊取車│
│４５│月4日 │台中市○○路大│劉文永│OQ-0609 │不明    │不明        │不明  │15萬│乙ｂ○│輛再以電話恐嚇│
│    │4時許 │業路          │      │        │        │            │      │元  │      │被害人勒贖金錢│
│    │      │              │      │        │        │            │      │    │      │，但未得手。  │
├──┼───┼───────┼───┼────┼────┼──────┼───┼──┼───┼───────┤
│    │88年5 │              │      │        │台新國際│            │      │    │      │行為人先竊取車│
│４６│月4日 │台中市○○路  │廖金  │QV-5678 │商業銀行│000000000000│程釗鈿│7萬 │乙ｂ○│輛再以電話恐嚇│
│    │凌晨  │              │      │        │中和分行│00          │      │元  │      │被害人勒贖金錢│
├──┼───┼───────┼───┼────┼────┼──────┼───┼──┼───┼───────┤
│    │88年4 │              │      │        │聯邦銀行│            │      │    │ｄ○○│行為人先竊取車│
│４７│月11日│台北市中山區松│甲巳○│BN-0588 │雙和分行│000000000000│簡大量│10萬│乙ｂ○│輛再以電話恐嚇│
│    │20時許│山區○○路518 │      │        │        │            │      │元  │      │被害人勒贖金錢│
│    │      │號門口        │      │        │        │            │      │    │      │              │
├──┼───┼───────┼───┼────┼────┼──────┼───┼──┼───┼───────┤
│    │88年4 │              │      │        │華僑銀行│            │      │    │ｄ○○│行為人先竊取車│
│４８│月29日│台北縣五股工業│曹麗卿│HG-8098 │        │000000000000│林獻堂│20萬│乙ｂ○│輛再以電話恐嚇│
│    │15時許│區○○○路4號 │      │        │        │12          │      │元  │丙Ｊ○│被害人勒贖金錢│
│    │      │              │      │        │        │            │      │    │高明城│              │
├──┼───┼───────┼───┼────┼────┼──────┼───┼──┼───┼───────┤
│    │88年5 │              │      │        │大安銀行│            │      │    │ｄ○○│行為人先竊取車│
│４９│月12日│台北縣板橋市永│甲Ａ○│F2-7756 │新店分行│000000000000│程釗鈿│10萬│乙ｂ○│輛再以電話恐嚇│
│    │凌晨  │豊街129號     │      │        │        │            │      │元  │丙Ｊ○│被害人勒贖金錢│
│    │      │              │      │        │        │            │      │    │高明城│              │
├──┼───┼───────┼───┼────┼────┼──────┼───┼──┼───┼───────┤
│    │88年5 │              │      │        │玉山銀行│不明        │不明  │不明│ｄ○○│行為人先竊取車│
│５０│月30日│台北縣新店市中│甲ｍ○│AH-3162 │        │            │      │    │乙ｂ○│輛再以電話恐嚇│
│    │2時許 │興路          │      │        │        │            │      │    │丙Ｊ○│被害人勒贖金錢│
│    │      │              │      │        │        │            │      │    │      │並未得逞。    │
├──┼───┼───────┼───┼────┼────┼──────┼───┼──┼───┼───────┤
│    │88年5 │              │      │        │玉山銀行│            │      │    │ｄ○○│行為人先竊取車│
│５１│月12日│台北縣永和市國│酉○○│T4-5922 │雙和分行│000000000000│程釗鈿│6萬 │乙ｂ○│輛再以電話恐嚇│
│    │凌晨  │中路150號     │      │        │        │9           │      │元  │      │被害人勒贖金錢│
├──┼───┼───────┼───┼────┼────┼──────┼───┼──┼───┼───────┤
│    │88年4 │              │      │        │彰化銀行│            │      │    │ｄ○○│行為人先竊取車│
│５２│月25日│台北縣汐止鎮新│張淳淳│CB-6358 │福和分行│000000000000│王政傑│10萬│乙ｂ○│輛再以電話恐嚇│
│    │17時許│台五路一段108 │      │        │        │            │      │元  │丙Ｊ○│被害人勒贖金錢│
│    │      │號地下停車場  │      │        │        │            │      │    │高明城│              │
├──┼───┼───────┼───┼────┼────┼──────┼───┼──┼───┼───────┤
│    │88年4 │              │      │        │誠泰商業│            │      │    │      │行為人先竊取車│
│５３│月12日│台北市○○街  │辰○○│T4-8945 │銀行土城│00000000000 │游春生│4萬 │乙ｂ○│輛再以電話恐嚇│
│    │凌晨  │600巷59弄5號附│      │        │分行    │            │      │元  │丙Ｊ○│被害人勒贖金錢│
│    │      │近            │      │        │        │            │      │    │      │              │
├──┼───┼───────┼───┼────┼────┼──────┼───┼──┼───┼───────┤
│    │88年4 │              │      │        │誠泰商業│            │      │    │      │行為人先竊取車│
│５４│月8日 │台北市○○○路│Ａ○○│BD-5250 │銀行土城│00000000000 │游春生│8萬 │乙ｂ○│輛再以電話恐嚇│
│    │凌晨  │155巷停車格   │      │        │分行    │            │      │元  │      │被害人勒贖金錢│
│    │      │              │      │        │        │            │      │    │      │，但未得手。  │
├──┼───┼───────┼───┼────┼────┼──────┼───┼──┼───┼───────┤
│    │88年4 │              │      │        │聯邦商業│            │      │    │ｄ○○│行為人先竊取車│
│５５│月12日│台北市○○○路│乙Ｂ○│CD-5788 │銀行雙和│000000000000│簡大量│8萬 │乙ｂ○│輛再以電話恐嚇│
│    │凌晨  │三段78號門口  │      │        │分行    │            │      │元  │      │被害人勒贖金錢│
├──┼───┼───────┼───┼────┼────┼──────┼───┼──┼───┼───────┤
│    │88年4 │              │      │        │誠泰銀行│            │      │    │      │行為人先竊取車│
│５６│月12日│台北市○○路39│乙戊○│OU-5258 │土城分行│000000000000│游春生│1萬 │乙ｂ○│輛再以電話恐嚇│
│    │凌晨  │1巷停車場     │      │        │        │            │      │元  │      │被害人勒贖金錢│
├──┼───┼───────┼───┼────┼────┼──────┼───┼──┼───┼───────┤
│    │88年4 │              │      │        │中國商業│            │      │    │ｄ○○│行為人先竊取車│
│５７│月19日│台北市○○路二│甲Ｅ  │AH-6688 │銀行土城│0000000000  │程釗鈿│5萬 │      │輛再以電話恐嚇│
│    │23時許│段18號        │      │        │        │            │      │元  │丙Ｊ○│被害人勒贖金錢│
├──┼───┼───────┼───┼────┼────┼──────┼───┼──┼───┼───────┤
│    │88年4 │              │      │        │中國國際│            │      │    │      │行為人先竊取車│
│５８│月13日│台北市○○街16│乙甲○│BD-5551 │銀行土城│00000000000 │程釗鈿│7萬 │乙ｂ○│輛再以電話恐嚇│
│    │凌晨  │2號           │      │        │分行    │            │      │元  │      │被害人勒贖金錢│
├──┼───┼───────┼───┼────┼────┼──────┼───┼──┼───┼───────┤
│    │88年4 │              │      │        │誠泰國際│            │      │    │ｄ○○│行為人先竊取車│
│５９│月14日│台北市○○○路│甲甲○│BX-1687 │銀行土城│000000000000│游春生│10萬│乙ｂ○│輛再以電話恐嚇│
│    │凌晨  │三段龍安國小旁│      │        │分行    │            │      │元  │丙Ｊ○│被害人勒贖金錢│
│    │      │              │      │        │        │            │      │    │高明城│，但未得手。  │
├──┼───┼───────┼───┼────┼────┼──────┼───┼──┼───┼───────┤
│    │88年4 │台北市松山區中│      │        │中國商業│            │      │    │ｄ○○│行為人先竊取車│
│６０│月15日│正里南京東路三│乙Ｖ○│LO-7878 │銀行敦化│000000000000│王義銑│10萬│乙ｂ○│輛再以電話恐嚇│
│    │1時許 │段敦化北路60巷│      │        │分行    │0           │      │元  │丙Ｊ○│被害人勒贖金錢│
│    │      │口            │      │        │        │            │      │    │高明城│              │
├──┼───┼───────┼───┼────┼────┼──────┼───┼──┼───┼───────┤
│    │88年4 │              │      │        │聯邦銀行│            │      │    │ｄ○○│行為人先竊取車│
│６１│月15日│台北市○○街75│ｎ○○│GI-0189 │雙和分行│000000000000│簡大量│8萬 │乙ｂ○│輛再以電話恐嚇│
│    │8時許 │號            │      │        │        │            │      │元  │丙Ｊ○│被害人勒贖金錢│
│    │      │              │      │        │        │            │      │    │高明城│              │
├──┼───┼───────┼───┼────┼────┼──────┼───┼──┼───┼───────┤
│    │88年4 │              │      │        │中國國際│            │      │    │ｄ○○│行為人先竊取車│
│６２│月16日│台北市○○路二│丙Ｉ○│AZ-6628 │商業銀行│00000000000 │程釗鈿│3萬 │乙ｂ○│輛再以電話恐嚇│
│    │凌晨  │段立人小學    │      │        │土城分行│            │      │元  │丙Ｊ○│被害人勒贖金錢│
│    │      │              │      │        │        │            │      │    │高明城│              │
├──┼───┼───────┼───┼────┼────┼──────┼───┼──┼───┼───────┤
│    │88年4 │              │      │        │        │            │      │    │ｄ○○│行為人先竊取車│
│６３│月16日│台北市○○○路│黃淑真│HG-3999 │不明    │不明        │不明  │不明│乙ｂ○│輛再以電話恐嚇│
│    │10時許│四段97巷四弄  │      │        │        │            │      │    │丙Ｊ○│被害人勒贖金錢│
│    │      │              │      │        │        │            │      │    │高明城│並未得逞。    │
├──┼───┼───────┼───┼────┼────┼──────┼───┼──┼───┼───────┤
│    │88年5 │              │      │        │台新銀行│            │      │    │ｄ○○│行為人先竊取車│
│６４│月10日│台北市○○街48│乙未○│RZ-1687 │中和分行│000000000000│程釗鈿│2萬 │乙ｂ○│輛再以電話恐嚇│
│    │凌晨  │號            │      │        │        │00          │      │元  │      │被害人勒贖金錢│
├──┼───┼───────┼───┼────┼────┼──────┼───┼──┼───┼───────┤
│    │88年5 │              │      │        │大安銀行│            │      │    │      │行為人先竊取車│
│６５│月11日│台北市大安區安│丁○○│DB-1556 │新店分行│000000000000│程釗鈿│7萬 │乙ｂ○│輛再以電話恐嚇│
│    │6時許 │和路一段112巷 │      │        │        │            │      │元  │      │被害人勒贖金錢│
│    │      │17號前        │      │        │        │            │      │    │      │              │
├──┼───┼───────┼───┼────┼────┼──────┼───┼──┼───┼───────┤
│    │88年4 │              │      │        │台北銀行│不明        │不明  │    │ｄ○○│行為人先竊取車│
│６６│月4日 │台北市中市足球│甲天○│YI-3333 │        │            │      │15萬│乙ｂ○│輛再以電話恐嚇│
│    │20時許│場停車格內    │      │        │        │            │      │元  │丙Ｊ○│被害人勒贖金錢│
│    │      │              │      │        │        │            │      │    │高明城│並未得逞      │
├──┼───┼───────┼───┼────┼────┼──────┼───┼──┼───┼───────┤
│    │88年5 │              │      │        │        │            │      │    │      │行為人先竊取車│
│６７│月8日 │台北市○○路一│地○○│HO-0518 │不明    │不明        │不明  │30萬│乙ｂ○│輛再以電話恐嚇│
│    │15時30│段199巷31號   │      │        │        │            │      │元  │丙Ｊ○│被害人勒贖金錢│
│    │分    │              │      │        │        │            │      │    │      │並未得逞。    │
├──┼───┼───────┼───┼────┼────┼──────┼───┼──┼───┼───────┤
│    │88年4 │              │      │        │中國國際│            │      │    │ｄ○○│行為人先竊取車│
│６８│月12日│台北市○○街16│翁  輝│CA-7935 │銀行中山│00000000000 │程釗鈿│5萬 │乙ｂ○│輛再以電話恐嚇│
│    │22時  │1號           │      │        │分行    │            │      │元  │      │被害人勒贖金錢│
├──┼───┼───────┼───┼────┼────┼──────┼───┼──┼───┼───────┤
│    │87年12│              │      │        │中國國際│            │      │    │ｄ○○│行為人先竊取車│
│６９│月9日7│台北市○○○路│孫鵬鵬│GE-0399 │商業銀行│00000000000 │黃思銘│5萬 │乙ｂ○│輛再以電話恐嚇│
│    │時許  │39號          │      │        │鳳山分行│            │      │元  │丙Ｊ○│被害人勒贖金錢│
│    │      │              │      │        │        │            │      │    │高明城│              │
├──┼───┼───────┼───┼────┼────┼──────┼───┼──┼───┼───────┤
│    │88年4 │              │      │        │誠泰銀行│            │      │    │ｄ○○│行為人先竊取車│
│７０│月7日 │台北市○○路一│周麗萍│EH-2176 │土城分行│000000000000│游春生│4萬 │乙ｂ○│輛再以電話恐嚇│
│    │凌晨  │段            │      │        │        │            │      │元  │丙Ｊ○│被害人勒贖金錢│
│    │      │              │      │        │        │            │      │    │高明城│              │
├──┼───┼───────┼───┼────┼────┼──────┼───┼──┼───┼───────┤
│    │88年5 │              │      │        │第一銀行│            │      │    │      │行為人先竊取車│
│７１│月5日 │高雄市三民區河│林達標│YF-6786 │三重分行│00000000000 │陳揮宏│20萬│乙ｂ○│輛再以電話恐嚇│
│    │17時許│堤路478號     │      │        │        │            │      │元  │      │被害人勒贖金錢│
├──┼───┼───────┼───┼────┼────┼──────┼───┼──┼───┼───────┤
│    │88年5 │              │      │        │新竹企銀│            │      │    │      │行為人先竊取車│
│７２│月5日 │高雄市三民區民│甲ｔ○│YR-8627 │公西分行│00000000000 │李天興│10萬│乙ｂ○│輛再以電話恐嚇│
│    │16時30│族路大樂停車場│      │        │        │            │      │元  │      │被害人勒贖金錢│
│    │分    │              │      │        │        │            │      │    │      │              │
├──┼───┼───────┼───┼────┼────┼──────┼───┼──┼───┼───────┤
│    │88年5 │              │      │        │        │            │      │    │      │行為人先竊取車│
│７３│月17日│高雄市鼓山區新│丙○○│YI-6369 │不明    │不明        │不明  │不明│乙ｂ○│輛再以電話恐嚇│
│    │7時許 │疆路44號      │      │        │        │            │      │    │      │被害人勒贖金錢│
│    │      │              │      │        │        │            │      │    │      │並未得逞      │
├──┼───┼───────┼───┼────┼────┼──────┼───┼──┼───┼───────┤
│    │88年5 │              │      │        │大安商業│            │      │    │      │行為人先竊取車│
│７４│月17日│高雄市鹽埕區公│乙丙○│YI-5778 │銀行新店│000000000000│程釗鈿│8萬 │乙ｂ○│輛再以電話恐嚇│
│    │8時許 │園二路19號    │      │        │分行    │            │      │元  │      │被害人勒贖金錢│
├──┼───┼───────┼───┼────┼────┼──────┼───┼──┼───┼───────┤
│    │88年5 │              │      │        │華信銀行│            │      │    │      │行為人先竊取車│
│７５│月19日│高雄市三民區凱│邱王秋│JC-8871 │土城分行│000000000000│游春生│10萬│乙ｂ○│輛再以電話恐嚇│
│    │3時30 │旋一路214號對 │珍    │        │        │13          │      │元  │      │被害人勒贖金錢│
│    │分    │面            │      │        │        │            │      │    │      │              │
├──┼───┼───────┼───┼────┼────┼──────┼───┼──┼───┼───────┤
│    │88年5 │              │      │        │中國信託│            │      │    │      │行為人先竊取車│
│７６│月19日│高雄市苓雅區泉│乙ｕ○│YA-9900 │土城分行│000000000000│王政傑│4萬 │乙ｂ○│輛再以電話恐嚇│
│    │8時許 │川街99號      │      │        │        │0           │      │元  │      │被害人勒贖金錢│
├──┼───┼───────┼───┼────┼────┼──────┼───┼──┼───┼───────┤
│    │88年5 │              │      │        │彰化銀行│            │      │    │乙ｂ○│行為人先竊取車│
│７７│月19日│高雄市三民區中│黃秋香│YE-2789 │福和分行│000000000000│王政傑│12萬│      │輛再以電話恐嚇│
│    │22時30│華二路375號   │      │        │        │00          │      │元  │      │被害人勒贖金錢│
│    │分    │              │      │        │        │            │      │    │      │              │
├──┼───┼───────┼───┼────┼────┼──────┼───┼──┼───┼───────┤
│    │88年5 │              │      │        │台新銀行│            │      │    │      │行為人先竊取車│
│７８│月19日│高雄市苓雅區五│丙酉○│YJ-2958 │中和分行│000000000000│程釗鈿│20萬│乙ｂ○│輛再以電話恐嚇│
│    │凌晨  │福里憲政路46巷│      │        │        │00          │      │元  │      │被害人勒贖金錢│
│    │      │12號          │      │        │        │            │      │    │      │              │
├──┼───┼───────┼───┼────┼────┼──────┼───┼──┼───┼───────┤
│    │88年6 │              │      │        │萬泰銀行│            │      │    │      │行為人先竊取車│
│７９│月2日 │高雄市苓雅區五│蔡珀青│YG-1211 │營業部  │000000000000│周培鈞│5萬 │乙ｂ○│輛再以電話恐嚇│
│    │13時許│福里福德二路20│      │        │        │            │      │元  │      │被害人勒贖金錢│
│    │      │5號           │      │        │        │            │      │    │      │              │
├──┼───┼───────┼───┼────┼────┼──────┼───┼──┼───┼───────┤
│    │88年5 │              │      │        │新竹企銀│            │      │    │      │行為人先竊取車│
│８０│月27日│高雄市三民區灣│丙Ａ○│YG-1631 │公西分行│00000000000 │李天興│10萬│乙ｂ○│輛再以電話恐嚇│
│    │16時許│子里6鄰大順二 │      │        │        │            │      │元  │      │被害人勒贖金錢│
│    │      │路883號       │      │        │        │            │      │    │      │              │
├──┼───┼───────┼───┼────┼────┼──────┼───┼──┼───┼───────┤
│    │88年5 │              │      │        │        │            │      │    │      │行為人先竊取車│
│８１│月31日│高雄市鼓山區逢│甲Ｓ○│YJ-6228 │不明    │不明        │不明  │不明│乙ｂ○│輛再以電話恐嚇│
│    │凌晨  │甲路與翠華路口│      │        │        │            │      │    │      │被害人勒贖金錢│
├──┼───┼───────┼───┼────┼────┼──────┼───┼──┼───┼───────┤
│    │88年6 │              │      │        │華信銀行│            │      │    │      │行為人先竊取車│
│８２│月1日 │高雄市○○○路│丙Ｌ○│WP-6986 │儲蓄部  │000000000000│周培鈞│13萬│乙ｂ○│輛再以電話恐嚇│
│    │23時10│288號         │      │        │        │25          │      │元  │      │被害人勒贖金錢│
│    │分    │              │      │        │        │            │      │    │      │並未得逞      │
├──┼───┼───────┼───┼────┼────┼──────┼───┼──┼───┼───────┤
│    │88年6 │              │      │        │萬泰銀行│            │      │    │      │行為人先竊取車│
│８３│月1日 │高雄市三民區民│乙Ｙ○│YJ-5885 │總行營業│000000000000│周培鈞│15萬│乙ｂ○│輛再以電話恐嚇│
│    │13時許│族一路35號    │      │        │部      │            │      │元  │      │被害人勒贖金錢│
├──┼───┼───────┼───┼────┼────┼──────┼───┼──┼───┼───────┤
│    │88年5 │              │      │        │台新國際│            │      │    │      │行為人先竊取車│
│８４│月5日 │高雄市左營區博│乙○○│VK-7123 │商業銀行│000000000000│程釗鈿│15萬│乙ｂ○│輛再以電話恐嚇│
│    │23時許│愛、立文路口停│      │        │中和分行│00          │      │元  │      │被害人勒贖金錢│
│    │      │車場內        │      │        │        │            │      │    │      │              │
├──┼───┼───────┼───┼────┼────┼──────┼───┼──┼───┼───────┤
│    │88年5 │              │      │        │遠東國際│            │      │    │      │行為人先竊取車│
│８５│月5日 │高雄市○○○路│乙午○│YD-6820 │商業銀行│000000000000│王政傑│15萬│乙ｂ○│輛再以電話恐嚇│
│    │23時許│財稅大樓      │      │        │永和分行│32          │      │元  │      │被害人勒贖金錢│
├──┼───┼───────┼───┼────┼────┼──────┼───┼──┼───┼───────┤
│    │88年5 │              │      │        │台新國際│            │      │    │      │行為人先竊取車│
│８６│月6日 │高雄市三民區民│甲壬○│VW-2969 │商業銀行│000000000000│程釗鈿│12萬│乙ｂ○│輛再以電話恐嚇│
│    │15時許│族路大樂百貨公│      │        │中和分行│            │      │元  │      │被害人勒贖金錢│
│    │      │司停車場      │      │        │        │            │      │    │      │              │
├──┼───┼───────┼───┼────┼────┼──────┼───┼──┼───┼───────┤
│    │88年5 │              │      │        │華僑銀行│            │      │    │      │行為人先竊取車│
│８７│月6日 │高雄市前金區大│巫傑夫│YI-3336 │永和分行│000000000000│林獻堂│10萬│乙ｂ○│輛再以電話恐嚇│
│    │17時許│同二路11號    │      │        │        │12          │      │元  │      │被害人勒贖金錢│
│    │      │              │      │        │        │            │      │    │      │並未得逞      │
├──┼───┼───────┼───┼────┼────┼──────┼───┼──┼───┼───────┤
│    │88年5 │              │      │        │大安商業│            │      │    │      │行為人先竊取車│
│    │月15日│高雄市楠梓區西│宋順源│YH-1258 │銀行新店│000000000000│程釗鈿│16萬│乙ｂ○│輛再以電話恐嚇│
│８８│17時許│濱公路東興鉤漁│      │        │分行    │            │      │元  │      │被害人勒贖金錢│
│    │      │場            │      │        │        │            │      │    │      │              │
├──┼───┼───────┼───┼────┼────┼──────┼───┼──┼───┼───────┤
│    │88年5 │高雄市○○路21│      │        │台北國際│            │      │    │      │行為人先竊取車│
│８９│月17日│8巷           │申○○│YC-5556 │商業銀行│000000000000│游春生│8萬 │乙ｂ○│輛再以電話恐嚇│
│    │1時許 │              │      │        │員山分行│            │      │元  │      │被害人勒贖金錢│
├──┼───┼───────┼───┼────┼────┼──────┼───┼──┼───┼───────┤
│    │88年5 │高雄市○○街6 │      │        │聯邦銀行│            │      │    │      │行為人先竊取車│
│９０│月17日│號            │林澄洲│YF-2276 │雙和分行│000000000000│簡大量│10萬│      │輛再以電話恐嚇│
│    │10時許│              │      │        │        │            │      │元  │乙ｂ○│被害人勒贖金錢│
├──┼───┼───────┼───┼────┼────┼──────┼───┼──┼───┼───────┤
│    │88年5 │              │      │        │中國信託│            │      │    │      │行為人先竊取車│
│    │月17日│高雄市三民區九│乙Ｈ○│BR-9879 │商業銀行│000000000000│王義銑│5萬 │      │輛再以電話恐嚇│
│９１│14時許│如一路976號與 │      │        │敦化分行│0           │      │元  │乙ｂ○│被害人勒贖金錢│
│    │      │堯山街口      │      │        │        │            │      │    │      │              │
├──┼───┼───────┼───┼────┼────┼──────┼───┼──┼───┼───────┤
│    │88年5 │              │      │        │中國信託│            │      │    │      │行為人先竊取車│
│    │月18日│高雄市苓雅區中│林家正│YD-5889 │商業銀行│000000000000│王義銑│5萬 │      │輛再以電話恐嚇│
│９２│22時55│山二路390號   │      │        │敦化分行│0           │      │元  │乙ｂ○│被害人勒贖金錢│
│    │分    │              │      │        │        │            │      │    │      │              │
├──┼───┼───────┼───┼────┼────┼──────┼───┼──┼───┼───────┤
│    │88年5 │              │      │        │        │            │      │    │      │行為人先竊取車│
│    │月18日│高雄市苓雅區林│王林錦│YC-2878 │不明    │不明        │不明  │不明│      │輛再以電話恐嚇│
│９３│15時許│安里五福一路與│雀    │        │        │            │      │    │乙ｂ○│被害人勒贖金錢│
│    │      │民權路口      │      │        │        │            │      │    │      │並未得逞      │
├──┼───┼───────┼───┼────┼────┼──────┼───┼──┼───┼───────┤
│    │88年5 │              │      │        │世華銀行│            │      │    │      │行為人先竊取車│
│    │月20日│高雄市左營區翠│Ｑ○○│YL-6965 │中和分行│00000000000 │林獻堂│6萬 │      │輛再以電話恐嚇│
│９４│15時許│峰、城峰路口區│      │        │        │            │      │元  │乙ｂ○│被害人勒贖金錢│
│    │      │31號停車格內  │      │        │        │            │      │    │      │              │
├──┼───┼───────┼───┼────┼────┼──────┼───┼──┼───┼───────┤
│    │88年5 │高雄市○○○路│      │        │中國信託│            │      │    │乙ｂ○│行為人先竊取車│
│    │月19日│13之2號       │甲ｕ○│VP-3138 │土城分行│000000000000│王政傑│8萬 │      │輛再以電話恐嚇│
│９５│6時許 │              │      │        │        │            │      │元  │      │被害人勒贖金錢│
│    │      │              │      │        │        │            │      │    │      │              │
├──┼───┼───────┼───┼────┼────┼──────┼───┼──┼───┼───────┤
│    │88年5 │              │      │        │聯邦銀行│            │      │    │乙ｂ○│行為人先竊取車│
│    │月22日│高雄市大樂停車│Ｖ○○│VI-6978 │雙和分行│000000000000│簡大量│5萬 │      │輛再以電話恐嚇│
│９６│      │場內          │      │        │        │            │      │元  │      │被害人勒贖金錢│
├──┼───┼───────┼───┼────┼────┼──────┼───┼──┼───┼───────┤
│    │88年6 │              │      │        │不明    │000000000000│周培鈞│12萬│乙ｂ○│行為人先竊取車│
│９７│月1日 │高雄市左營區新│卯○○│YD-1760 │        │25          │      │元  │      │輛再以電話恐嚇│
│    │18時  │庄仔路274號   │      │        │        │            │      │    │      │被害人勒贖金錢│
├──┼───┼───────┼───┼────┼────┼──────┼───┼──┼───┼───────┤
│    │88年6 │              │      │        │大安商業│            │      │    │乙ｂ○│行為人先竊取車│
│    │月2日 │高雄市苓雅區中│ｆ○○│VN-5678 │銀行營業│000000000000│李天興│10萬│      │輛再以電話恐嚇│
│９８│14時  │正二路、和平一│      │        │部      │            │      │元  │      │被害人勒贖金錢│
│    │      │路路口        │      │        │        │            │      │    │      │              │
├──┼───┼───────┼───┼────┼────┼──────┼───┼──┼───┼───────┤
│    │88年6 │              │      │        │富邦銀行│            │      │    │乙ｂ○│行為人先竊取車│
│    │月2日 │高雄市苓雅區五│丙Ｃ○│H7-5559 │民生分行│000000000000│周培鈞│10萬│      │輛再以電話恐嚇│
│９９│17時許│福里大順三路  │      │        │        │00          │      │元  │      │被害人勒贖金錢│
│    │      │190號         │      │        │        │            │      │    │      │              │
├──┼───┼───────┼───┼────┼────┼──────┼───┼──┼───┼───────┤
│    │88年6 │高雄市苓雅區中│      │        │華信銀行│            │      │5萬 │      │行為人先竊取車│
│100 │月3日 │正一路334號諾 │林立群│VM-8166 │儲蓄部  │000000000000│周培鈞│元  │乙ｂ○│輛再以電話恐嚇│
│    │13時許│曼蒂汽車賓館前│      │        │        │25          │      │    │      │被害人勒贖金錢│
├──┼───┼───────┼───┼────┼────┼──────┼───┼──┼───┼───────┤
│    │88年6 │              │      │        │華南銀行│            │      │    │      │行為人先竊取車│
│    │月14日│高雄市前金區河│劉日男│YR-9569 │南永和分│000000000000│李天興│4萬 │      │輛再以電話恐嚇│
│101 │22時許│東路、光復二街│      │        │行      │            │      │元  │乙ｂ○│被害人勒贖金錢│
│    │      │口            │      │        │        │            │      │    │      │              │
├──┼───┼───────┼───┼────┼────┼──────┼───┼──┼───┼───────┤
│    │88年6 │              │      │        │萬泰商業│            │      │    │      │行為人先竊取車│
│102 │月2日 │高雄市○○○路│甲Ｚ○│YK-3571 │銀行營業│000000000000│周培鈞│4萬 │      │輛再以電話恐嚇│
│    │16時許│89號          │      │        │部      │            │      │元  │乙ｂ○│被害人勒贖金錢│
│    │      │              │      │        │        │            │      │    │      │              │
├──┼───┼───────┼───┼────┼────┼──────┼───┼──┼───┼───────┤
│    │88年5 │              │      │        │聯邦銀行│            │      │    │      │行為人先竊取車│
│    │月20日│高雄市三民區民│乙ｅ○│YH-1320 │雙和分行│000000000000│簡大量│12萬│      │輛再以電話恐嚇│
│103 │8時30 │族路大樂商場前│      │        │        │            │      │元  │乙ｂ○│被害人勒贖金錢│
│    │分    │              │      │        │        │            │      │    │      │              │
├──┼───┼───────┼───┼────┼────┼──────┼───┼──┼───┼───────┤
│    │88年4 │台北縣凌雲路一│甲地○│EN-7489 │台北商銀│000000000000│游春生│3萬 │ｄ○○│行為人先竊取車│
│104 │月14日│段58巷27號    │      │        │圓山分行│0           │      │元  │丙Ｊ○│輛再以電話恐嚇│
│    │3時許 │              │      │        │        │            │      │    │      │被害人勒贖金錢│
├──┼───┼───────┼───┼────┼────┼──────┼───┼──┼───┼───────┤
│    │87年6 │台南市安平區育│呂金山│C9-4598 │雲林縣林│000000000000│陳政添│17萬│乙ｂ○│行為人先竊取車│
│105 │月27日│平路、育平四街│      │        │內鄉農會│0           │      │元  │      │輛再以電話恐嚇│
│    │17時許│口            │      │        │九芎分部│            │      │    │      │被害人勒贖金錢│
├──┼───┼───────┼───┼────┼────┼──────┼───┼──┼───┼───────┤
│    │87年6 │台南縣新營市長│劉美枝│N7-6308 │華僑銀行│000000000000│王政傑│12萬│乙ｂ○│行為人先竊取車│
│106 │月27日│榮路二段某KTV │      │        │永和分行│90          │      │元  │      │輛再以電話恐嚇│
│    │23時許│前            │      │        │        │            │      │    │      │被害人勒贖金錢│
├──┼───┼───────┼───┼────┼────┼──────┼───┼──┼───┼───────┤
│    │87年7 │彰化市○○路二│ｊ○○│QJ-7979 │雲林縣林│000000000000│陳政添│6萬5│乙ｂ○│行為人先竊取車│
│107 │月1日 │段661號       │      │        │內鄉農會│0           │      │千元│      │輛再以電話恐嚇│
│    │20時許│              │      │        │九芎分行│            │      │    │      │被害人勒贖金錢│
├──┼───┼───────┼───┼────┼────┼──────┼───┼──┼───┼───────┤
│    │87年7 │嘉義市○○路二│甲ｄ○│YU-1189 │雲林縣林│000000000000│陳政添│10萬│乙ｂ○│行為人先竊取車│
│108 │月3日 │段700號       │      │        │內鄉農會│0           │      │元  │      │輛再以電話恐嚇│
│    │20時許│              │      │        │九芎分部│            │      │    │      │被害人勒贖金錢│
├──┼───┼───────┼───┼────┼────┼──────┼───┼──┼───┼───────┤
│    │87年7 │台南市東區崇明│乙Ｆ○│N6-0178 │聯邦銀行│000000000000│翁永泰│6萬 │乙ｂ○│行為人先竊取車│
│109 │月8日 │里大同路二段60│      │        │        │            │      │元  │      │輛再以電話恐嚇│
│    │3時許 │3號           │      │        │        │            │      │    │      │被害人勒贖金錢│
├──┼───┼───────┼───┼────┼────┼──────┼───┼──┼───┼───────┤
│    │87年7 │雲林縣斗六市大│乙乙○│SQ-0797 │遠東商業│000000000000│翁永泰│16萬│乙ｂ○│行為人先竊取車│
│110 │月10日│葉餐廳附近    │      │        │銀行松山│48          │      │元  │      │輛再以電話恐嚇│
│    │      │              │      │        │分行    │            │      │    │      │被害人勒贖金錢│
├──┼───┼───────┼───┼────┼────┼──────┼───┼──┼───┼───────┤
│    │87年7 │台南縣官田鄉渡│未○○│TI-9058 │聯邦銀行│000000000000│翁永泰│13萬│乙ｂ○│行為人先竊取車│
│111 │月12日│頭村日新營區前│      │        │東台北分│            │      │元  │      │輛再以電話恐嚇│
│    │11時許│              │      │        │行      │            │      │    │      │被害人勒贖金錢│
├──┼───┼───────┼───┼────┼────┼──────┼───┼──┼───┼───────┤
│    │87年8 │嘉義市○○○路│丙庚○│UQ-5038 │聯邦銀行│000000000000│翁永泰│5萬 │乙ｂ○│行為人先竊取車│
│112 │月5日 │502號前       │      │        │東台北分│            │      │元  │      │輛再以電話恐嚇│
│    │18時  │              │      │        │行      │            │      │    │      │被害人勒贖金錢│
├──┼───┼───────┼───┼────┼────┼──────┼───┼──┼───┼───────┤
│    │87年8 │雲林縣古坑鄉古│甲Ｎ○│AM-9999 │遠東商業│000000000000│翁永泰│22萬│乙ｂ○│行為人先竊取車│
│113 │月9日 │坑村文瀾路固天│      │        │銀行松山│48          │      │元  │      │輛再以電話恐嚇│
│    │20時  │宮附近        │      │        │分行    │            │      │    │      │被害人勒贖金錢│
├──┼───┼───────┼───┼────┼────┼──────┼───┼──┼───┼───────┤
│    │87年8 │嘉義縣中埔鄉和│丙地○│UG-8866 │聯邦銀行│000000000000│翁永泰│20萬│乙ｂ○│行為人先竊取車│
│114 │月16日│睦村佳祿保齡球│      │        │東台北分│            │      │元  │      │輛再以電話恐嚇│
│    │17時  │館前          │      │        │行      │            │      │    │      │被害人勒贖金錢│
├──┼───┼───────┼───┼────┼────┼──────┼───┼──┼───┼───────┤
│    │87年8 │嘉義市東區大雅│陳美惠│GK-9639 │遠東銀行│000000000000│翁永泰│18萬│乙ｂ○│行為人先竊取車│
│115 │月23日│路一段848號   │      │        │、聯邦銀│8、000000000│      │元、│      │輛再以電話恐嚇│
│    │19時許│              │      │        │行      │983         │      │14萬│      │被害人勒贖金錢│
│    │      │              │      │        │        │            │      │元  │      │              │
├──┼───┼───────┼───┼────┼────┼──────┼───┼──┼───┼───────┤
│    │87年8 │台南縣永康市中│丙卯○│UK-6642 │遠東銀行│000000000000│翁永泰│15萬│乙ｂ○│行為人先竊取車│
│116 │月24日│華路355巷38弄 │      │        │        │000000000   │      │元  │      │輛再以電話恐嚇│
│    │14時許│              │      │        │        │            │      │    │      │被害人勒贖金錢│
├──┼───┼───────┼───┼────┼────┼──────┼───┼──┼───┼───────┤
│    │87年8 │嘉義市○○路附│林陳美│RX-5139 │聯邦銀行│000000000000│翁永泰│30萬│乙ｂ○│行為人先竊取車│
│117 │月27日│近            │妃    │        │、中興銀│、0000000000│      │元  │      │輛再以電話恐嚇│
│    │20時許│              │      │        │行      │49          │      │    │      │被害人勒贖金錢│
├──┼───┼───────┼───┼────┼────┼──────┼───┼──┼───┼───────┤
│    │88年5 │台南縣學甲鎮四│甲ｙ○│EL-7890 │中興銀行│000000000000│史嘉豪│3萬 │乙ｂ○│行為人先竊取車│
│118 │月31日│維街146號     │      │        │台南分行│            │      │元  │      │輛再以電話恐嚇│
│    │4時許 │              │      │        │        │            │      │    │      │被害人勒贖金錢│
├──┼───┼───────┼───┼────┼────┼──────┼───┼──┼───┼───────┤
│    │88年6 │台南縣新營市健│Ｊ○○│IK-4432 │不明    │不明        │不明  │40萬│乙ｂ○│行為人先竊取車│
│    │月9日 │康路59號      │      │        │        │            │      │元  │      │輛再以電話恐嚇│
│119 │9時20 │              │      │        │        │            │      │    │      │被害人勒贖金錢│
│    │分    │              │      │        │        │            │      │    │      │並未得逞      │
├──┼───┼───────┼───┼────┼────┼──────┼───┼──┼───┼───────┤
│    │88年6 │台南縣白河鎮關│蔡淑美│TG-5296 │彰化銀行│000000000000│程振德│5萬 │ｄ○○│行為人先竊取車│
│    │月21日│嶺里關嶺15號  │      │        │永春分行│00、00000000│、陳春│元、│乙ｂ○│輛再以電話恐嚇│
│120 │8時許 │              │      │        │台北銀行│4636        │月    │5萬 │丙Ｊ○│被害人勒贖金錢│
│    │      │              │      │        │永吉分行│            │      │元  │高明城│              │
├──┼───┼───────┼───┼────┼────┼──────┼───┼──┼───┼───────┤
│    │88年5 │台北市大安區光│乙ｗ○│BI-0399 │玉山銀行│000000000000│程釗鈿│10萬│ｄ○○│行為人先竊取車│
│121 │月9日 │復南路240巷停 │      │        │雙和分行│9           │      │元  │      │輛再以電話恐嚇│
│    │21時許│車場          │      │        │        │            │      │    │乙ｂ○│被害人勒贖金錢│
├──┼───┼───────┼───┼────┼────┼──────┼───┼──┼───┼───────┤
│    │88年5 │台北市信義區逸│甲宙○│CA-8379 │玉山銀行│000000000000│程釗鈿│8萬 │ｄ○○│行為人先竊取車│
│122 │月6日 │仙路32巷3號   │      │        │雙和分行│9           │      │元  │丙Ｊ○│輛再以電話恐嚇│
│    │1時許 │              │      │        │        │            │      │    │      │被害人勒贖金錢│
├──┼───┼───────┼───┼────┼────┼──────┼───┼──┼───┼───────┤
│    │88年5 │台北縣中和市成│ｌ○○│NG-0777 │玉山銀行│000000000000│程釗鈿│1.6 │ｄ○○│行為人先竊取車│
│    │月9日 │功南路、秀朗路│      │        │雙和分行│9           │      │萬元│乙ｂ○│輛再以電話恐嚇│
│123 │19時20│二段口        │      │        │        │            │      │    │      │被害人勒贖金錢│
│    │分    │              │      │        │        │            │      │    │      │              │
├──┼───┼───────┼───┼────┼────┼──────┼───┼──┼───┼───────┤
│    │88年8 │台中市南屯區精│乙Ｘ○│OL-2859 │不明    │不明        │不明  │不明│乙ｂ○│行為人先竊取車│
│    │月13日│誠路504號     │      │        │        │            │      │    │乙Ｏ○│輛再以電話恐嚇│
│124 │8時許 │              │      │        │        │            │      │    │      │被害人勒贖金錢│
│    │      │              │      │        │        │            │      │    │      │並未得逞      │
├──┼───┼───────┼───┼────┼────┼──────┼───┼──┼───┼───────┤
│    │88年8 │彰化縣溪湖鎮忠│宏恩塑│NQ-7518 │不明    │不明        │不明  │不明│乙ｂ○│行為人先竊取車│
│    │月12日│溪路阿枝羊肉停│膠公司│        │        │            │      │    │乙Ｏ○│輛再以電話恐嚇│
│125 │20時許│車場          │（洪哲│        │        │            │      │    │      │被害人勒贖金錢│
│    │      │              │耀）  │        │        │            │      │    │      │並未得逞      │
├──┼───┼───────┼───┼────┼────┼──────┼───┼──┼───┼───────┤
│    │88年8 │彰化縣員林鎮新│乙戌○│QI-6969 │不明    │不明        │不明  │不明│乙ｂ○│行為人先竊取車│
│    │月12日│生里新生路88號│      │        │        │            │      │    │乙Ｏ○│輛再以電話恐嚇│
│126 │19時許│              │      │        │        │            │      │    │      │被害人勒贖金錢│
│    │      │              │      │        │        │            │      │    │      │並未得逞      │
├──┼───┼───────┼───┼────┼────┼──────┼───┼──┼───┼───────┤
│    │88年4 │台北縣板橋市漢│甲丑○│FT-1111 │大安銀行│000000000000│李天興│    │      │行為人先竊取車│
│127 │月29日│生西路三十巷巷│      │        │營業部  │            │      │10萬│乙ｂ○│輛再以電話恐嚇│
│    │10時許│口            │      │        │        │            │      │元  │      │被害人勒贖金錢│
├──┼───┼───────┼───┼────┼────┼──────┼───┼──┼───┼───────┤
│    │88年4 │台北市士林區社│柯武昌│LD-8399 │華南銀行│000000000000│李天興│5萬 │ｄ○○│行為人先竊取車│
│128 │月29日│正路46號      │      │        │南永和分│            │      │元  │乙ｂ○│輛再以電話恐嚇│
│    │2時許 │              │      │        │行      │            │      │    │      │被害人勒贖金錢│
├──┼───┼───────┼───┼────┼────┼──────┼───┼──┼───┼───────┤
│    │88年7 │台南市○○路二│甲Ｄ○│UK-9788 │華信銀行│000000000000│周培鈞│10萬│乙ｂ○│行為人先竊取車│
│129 │月13日│段283號       │      │        │儲蓄部  │25          │      │元  │乙Ｏ○│輛再以電話恐嚇│
│    │21時許│              │      │        │        │            │      │    │      │被害人勒贖金錢│
├──┼───┼───────┼───┼────┼────┼──────┼───┼──┼───┼───────┤
│    │88年7 │台南市○○路80│丙辰○│SU-7038 │大安銀行│000000000000│李天興│25萬│乙ｂ○│行為人先竊取車│
│130 │月14日│巷14號        │      │        │營業部、│、0000000000│周培鈞│元  │乙Ｏ○│輛再以電話恐嚇│
│    │凌晨  │              │      │        │華信銀行│0625        │      │    │      │被害人勒贖金錢│
│    │      │              │      │        │儲蓄部  │            │      │    │      │              │
├──┼───┼───────┼───┼────┼────┼──────┼───┼──┼───┼───────┤
│    │88年8 │台南市東區東和│陳王素│TQ-9299 │世華銀行│00000000000 │林獻堂│35萬│乙ｂ○│行為人先竊取車│
│131 │月10日│路98號        │真    │        │中和分行│、0000000000│游春生│元  │乙Ｏ○│輛再以電話恐嚇│
│    │7時許 │              │      │        │        │7           │      │    │      │被害人勒贖金錢│
│    │      │              │      │        │        │            │      │    │      │              │
├──┼───┼───────┼───┼────┼────┼──────┼───┼──┼───┼───────┤
│    │88年8 │台南市安平區建│甲Ｑ○│Y8-5028 │中國信託│000000000000│王政傑│30萬│乙ｂ○│行為人先竊取車│
│    │月10日│平九街30號    │      │        │土城分行│0、000000000│、王義│元  │乙Ｏ○│輛再以電話恐嚇│
│132 │7時許 │              │      │        │、敦北分│2540        │銑    │    │      │被害人勒贖金錢│
│    │      │              │      │        │行      │            │      │    │      │              │
├──┼───┼───────┼───┼────┼────┼──────┼───┼──┼───┼───────┤
│    │88年8 │台中縣外埔鄉三│丙宙○│AL-0475 │華信銀行│000000000000│周培鈞│不明│乙ｂ○│行為人先竊取車│
│133 │月2日 │崁村甲后路89號│      │        │儲蓄部  │25          │      │    │乙Ｏ○│輛再以電話恐嚇│
│    │23時許│              │      │        │        │            │      │    │      │被害人勒贖金錢│
│    │      │              │      │        │        │            │      │    │      │並未得逞      │
├──┼───┼───────┼───┼────┼────┼──────┼───┼──┼───┼───────┤
│    │88年8 │新竹市○○路、│闕貴和│UJ-2477 │中國信託│000000000000│周培鈞│20萬│乙ｂ○│行為人先竊取車│
│    │月3日 │中央路口橋下  │      │        │敦南分行│0、000000000│周培鈞│元  │乙Ｏ○│輛再以電話恐嚇│
│134 │10時許│              │      │        │富邦銀行│58100       │      │    │      │被害人勒贖金錢│
│    │      │              │      │        │民生分行│            │      │    │      │              │
├──┼───┼───────┼───┼────┼────┼──────┼───┼──┼───┼───────┤
│    │88年8 │台中市○村路一│簡賴黍│BP-7128 │中國信託│000000000000│周培鈞│12萬│乙ｂ○│行為人先竊取車│
│135 │月13日│段599號       │      │        │敦南分行│0           │      │元  │乙Ｏ○│輛再以電話恐嚇│
│    │7時   │              │      │        │        │            │      │    │      │被害人勒贖金錢│
├──┼───┼───────┼───┼────┼────┼──────┼───┼──┼───┼───────┤
│    │88年8 │台南市○○路四│丙Ｐ○│S7-5318 │富邦銀行│000000000000│周培鈞│20萬│乙ｂ○│行為人先竊取車│
│136 │月9日 │段一巷25號    │      │        │民生分行│00、00000000│      │元  │乙Ｏ○│輛再以電話恐嚇│
│    │21時  │              │      │        │華信銀行│140625      │      │    │      │被害人勒贖金錢│
│    │      │              │      │        │儲蓄部  │            │      │    │      │              │
├──┼───┼───────┼───┼────┼────┼──────┼───┼──┼───┼───────┤
│    │88年7 │高雄市○○路28│乙Ｊ○│XS-9996 │世華銀行│00000000007 │游春生│7萬2│乙ｂ○│行為人先竊取車│
│137 │月27日│8-2號         │      │        │中和分行│            │      │千元│乙Ｏ○│輛再以電話恐嚇│
│    │8時許 │              │      │        │        │            │      │    │      │被害人勒贖金錢│
├──┼───┼───────┼───┼────┼────┼──────┼───┼──┼───┼───────┤
│    │88年7 │高雄市新興區中│甲ｏ○│YH-6996 │新竹商業│00000000000 │李天興│20萬│乙ｂ○│行為人先竊取車│
│138 │月26日│正路、中山路口│      │        │銀行公西│            │      │元  │乙Ｏ○│輛再以電話恐嚇│
│    │19時許│              │      │        │分行    │            │      │    │      │被害人勒贖金錢│
├──┼───┼───────┼───┼────┼────┼──────┼───┼──┼───┼───────┤
│    │88年8 │新竹縣關西鎮仁│甲ｗ○│YJ-1236 │世華銀行│00000000000 │林獻堂│10萬│乙ｂ○│行為人先竊取車│
│139 │月3日 │安里六福村停車│      │        │中和分行│            │      │元  │乙Ｏ○│輛再以電話恐嚇│
│    │14時許│場            │      │        │        │            │      │    │      │被害人勒贖金錢│
├──┼───┼───────┼───┼────┼────┼──────┼───┼──┼───┼───────┤
│    │88年6 │嘉義市東區大雅│甲ｅ○│SC-5936 │大安銀行│000000000000│李天興│7萬 │乙ｂ○│行為人先竊取車│
│140 │月22日│路二段416號   │      │        │營業部  │            │      │元  │      │輛再以電話恐嚇│
│    │凌晨  │              │      │        │        │            │      │    │      │被害人勒贖金錢│
├──┼───┼───────┼───┼────┼────┼──────┼───┼──┼───┼───────┤
│    │88年8 │台中縣神岡鄉豐│乙丑○│PC-9599 │新竹商業│00000000000 │李天興│20萬│乙ｂ○│行為人先竊取車│
│141 │月2日 │洲村五權路100 │      │        │銀行公西│            │      │元  │乙Ｏ○│輛再以電話恐嚇│
│    │23時許│號            │      │        │分行    │            │      │    │      │被害人勒贖金錢│
├──┼───┼───────┼───┼────┼────┼──────┼───┼──┼───┼───────┤
│    │88年8 │台中市東區南門│Ｂ○○│SP-1368 │大安銀行│00000000000 │李天興│20萬│乙ｂ○│行為人先竊取車│
│142 │月4日 │路、七中路口  │      │        │營業部、│、0000000000│周培鈞│元  │乙Ｏ○│輛再以電話恐嚇│
│    │17時許│              │      │        │富邦銀行│8100        │      │    │      │被害人勒贖金錢│
│    │      │              │      │        │民生分行│            │      │    │      │              │
├──┼───┼───────┼───┼────┼────┼──────┼───┼──┼───┼───────┤
│    │88年8 │台中縣清水鎮光│楊鄭梅│GV-8699 │中國信託│000000000000│王政傑│10萬│乙ｂ○│行為人先竊取車│
│    │月4日 │復街9號       │花    │        │土城分行│0、000000000│游春生│元、│乙Ｏ○│輛再以電話恐嚇│
│143 │4時許 │              │      │        │世華銀行│37          │      │6萬 │      │被害人勒贖金錢│
│    │      │              │      │        │中和分行│            │      │元  │      │              │
├──┼───┼───────┼───┼────┼────┼──────┼───┼──┼───┼───────┤
│    │88年8 │台中縣大甲鎮文│甲黃○│PC-2986 │中國信託│000000000000│王義銑│16萬│乙ｂ○│行為人先竊取車│
│144 │月3日 │武路207號     │      │        │敦北分行│0           │      │元  │乙Ｏ○│輛再以電話恐嚇│
│    │3時許 │              │      │        │        │            │      │    │      │被害人勒贖金錢│
├──┼───┼───────┼───┼────┼────┼──────┼───┼──┼───┼───────┤
│    │88年8 │台中市○○路榮│陳恕民│OD-3129 │玉山銀行│00000000000 │林智龍│14萬│乙ｂ○│行為人先竊取車│
│145 │月9日 │民醫院對面    │      │        │桃園分行│            │      │元  │乙Ｏ○│輛再以電話恐嚇│
│    │10時  │              │      │        │        │            │      │    │      │被害人勒贖金錢│
├──┼───┼───────┼───┼────┼────┼──────┼───┼──┼───┼───────┤
│    │88年8 │台中市西區五權│施昭宇│PH-3456 │上海銀行│000000000000│林智龍│10萬│乙ｂ○│行為人先竊取車│
│146 │月4日 │西路、五權西六│      │        │桃園分行│77          │      │元  │乙Ｏ○│輛再以電話恐嚇│
│    │18時  │街口          │      │        │        │            │      │    │      │被害人勒贖金錢│
├──┼───┼───────┼───┼────┼────┼──────┼───┼──┼───┼───────┤
│    │88年7 │台中縣清水鎮海│庚○○│RO-3166 │世華銀行│00000000000 │林獻堂│16萬│乙ｂ○│行為人先竊取車│
│147 │月18日│濱里北堤路假日│      │        │忠和分行│            │      │5千 │乙Ｏ○│輛再以電話恐嚇│
│    │14時許│漁市停車場    │      │        │        │            │      │元  │      │被害人勒贖金錢│
├──┼───┼───────┼───┼────┼────┼──────┼───┼──┼───┼───────┤
│    │88年8 │彰化縣永靖鄉五│玄○○│OD-5789 │大安銀行│000000000000│李天興│15萬│乙ｂ○│行為人先竊取車│
│148 │月12日│汴村中山路三段│      │        │營業部  │            │      │元  │乙Ｏ○│輛再以電話恐嚇│
│    │15時許│442號         │      │        │        │            │      │    │      │被害人勒贖金錢│
├──┼───┼───────┼───┼────┼────┼──────┼───┼──┼───┼───────┤
│    │88年8 │台南市○○街52│甲ｖ○│N7-5700 │中國信託│000000000000│周培鈞│16萬│乙ｂ○│行為人先竊取車│
│149 │月10日│號            │      │        │敦南分行│0           │      │元  │乙Ｏ○│輛再以電話恐嚇│
│    │6時許 │              │      │        │        │            │      │    │      │被害人勒贖金錢│
├──┼───┼───────┼───┼────┼────┼──────┼───┼──┼───┼───────┤
│    │88年7 │台南市○○路一│乙Ｅ○│A8-8155 │中國信託│000000000000│周培鈞│23萬│乙ｂ○│行為人先竊取車│
│    │月26日│段東光國小對面│      │        │敦南分行│0、000000000│王義銑│元  │乙Ｏ○│輛再以電話恐嚇│
│150 │8時許 │              │      │        │、敦北分│2540        │      │    │      │被害人勒贖金錢│
│    │      │              │      │        │行      │            │      │    │      │              │
├──┼───┼───────┼───┼────┼────┼──────┼───┼──┼───┼───────┤
│    │88年7 │台中市○○路、│丙黃○│UK-6088 │第一銀行│00000000000 │陳輝宏│20萬│乙ｂ○│行為人先竊取車│
│151 │月27日│向上路口      │      │        │三重分行│            │      │元  │乙Ｏ○│輛再以電話恐嚇│
│    │20時許│              │      │        │        │            │      │    │      │被害人勒贖金錢│
├──┼───┼───────┼───┼────┼────┼──────┼───┼──┼───┼───────┤
│    │88年8 │台南市○○路35│辛○○│TO-9679 │大安銀行│000000000000│李天興│10萬│乙ｂ○│行為人先竊取車│
│152 │月8日 │9號           │      │        │營業部  │            │      │元  │乙Ｏ○│輛再以電話恐嚇│
│    │21時許│              │      │        │        │            │      │    │      │被害人勒贖金錢│
├──┼───┼───────┼───┼────┼────┼──────┼───┼──┼───┼───────┤
│    │88年4 │台北縣中和市連│乙Ｎ○│PV-1776 │台北國際│000000000000│游春生│6萬 │乙ｂ○│行為人先竊取車│
│153 │月15日│城路521號     │      │        │商銀圓山│00          │      │元  │      │輛再以電話恐嚇│
│    │2時許 │              │      │        │分行    │            │      │    │      │被害人勒贖金錢│
├──┼───┼───────┼───┼────┼────┼──────┼───┼──┼───┼───────┤
│    │88年8 │台南市安平區永│曾淑鳳│HG-5090 │新竹銀行│00000000000 │李天興│20萬│乙ｂ○│行為人先竊取車│
│154 │月10日│華路二段528號 │      │        │公西分行│            │      │元  │乙Ｏ○│輛再以電話恐嚇│
│    │0時許 │              │      │        │        │            │      │    │      │被害人勒贖金錢│
├──┼───┼───────┼───┼────┼────┼──────┼───┼──┼───┼───────┤
│    │88年8 │台南市○○路二│甲己○│S4-5215 │富邦銀行│000000000000│周培鈞│10萬│乙ｂ○│行為人先竊取車│
│155 │月10日│段386號       │      │        │民生分行│00          │      │元  │乙Ｏ○│輛再以電話恐嚇│
│    │5時許 │              │      │        │        │            │      │    │      │被害人勒贖金錢│
├──┼───┼───────┼───┼────┼────┼──────┼───┼──┼───┼───────┤
│    │88年4 │台北市○○路二│甲Ｂ○│BD-8699 │大安銀行│000000000000│李天興│10萬│乙ｂ○│行為人先竊取車│
│156 │月14日│段5號         │      │        │營業部  │            │      │元  │      │輛再以電話恐嚇│
│    │8時   │              │      │        │        │            │      │    │      │被害人勒贖金錢│
├──┼───┼───────┼───┼────┼────┼──────┼───┼──┼───┼───────┤
│    │88年5 │台北縣永和市仁│Ｌ○○│NG-5136 │不明    │不明        │不明  │不明│ｄ○○│行為人先竊取車│
│157 │月13日│愛路停車場    │      │        │        │            │      │    │丙Ｊ○│輛再以電話恐嚇│
│    │凌晨  │              │      │        │        │            │      │    │乙ｂ○│被害人勒贖金錢│
│    │      │              │      │        │        │            │      │    │高明城│並未得逞      │
├──┼───┼───────┼───┼────┼────┼──────┼───┼──┼───┼───────┤
│    │88年5 │新竹市○○路四│乙Ｋ○│NC-3898 │中國信託│000000000000│王義銑│4萬 │乙ｂ○│行為人先竊取車│
│158 │月14日│段58號        │      │        │敦化分行│0           │      │5千 │丙Ｊ○│輛再以電話恐嚇│
│    │凌晨  │              │      │        │        │            │      │元  │      │被害人勒贖金錢│
├──┼───┼───────┼───┼────┼────┼──────┼───┼──┼───┼───────┤
│    │88年5 │新竹縣六福村動│甲午○│JW-9320 │台新銀行│000000000000│程釗鈿│32萬│乙ｂ○│行為人先竊取車│
│159 │月16日│物園停車場    │      │        │中和分行│00          │      │元  │丙Ｊ○│輛再以電話恐嚇│
│    │中午  │              │      │        │        │            │      │    │      │被害人勒贖金錢│
├──┼───┼───────┼───┼────┼────┼──────┼───┼──┼───┼───────┤
│    │88年5 │高雄市○○路44│Ｗ○○│YI-6369 │不明    │不明        │不明  │不明│      │行為人先竊取車│
│160 │月17日│號            │      │        │        │            │      │    │乙ｂ○│輛再以電話恐嚇│
│    │凌晨  │              │      │        │        │            │      │    │      │被害人勒贖金錢│
│    │      │              │      │        │        │            │      │    │      │並未得逞      │
├──┼───┼───────┼───┼────┼────┼──────┼───┼──┼───┼───────┤
│    │88年5 │高雄縣鳥松鄉長│黃○○│VD-5065 │不明    │不明        │不明  │不明│      │行為人先竊取車│
│161 │月18日│庚醫院前      │      │        │        │            │      │    │      │輛再以電話恐嚇│
│    │凌晨  │              │      │        │        │            │      │    │乙ｂ○│被害人勒贖金錢│
│    │      │              │      │        │        │            │      │    │      │並未得逞      │
├──┼───┼───────┼───┼────┼────┼──────┼───┼──┼───┼───────┤
│    │88年5 │高雄市○○○路│午○○│YC-2878 │不明    │不明        │不明  │不明│      │行為人先竊取車│
│162 │月18日│民權路口      │      │        │        │            │      │    │      │輛再以電話恐嚇│
│    │15時許│              │      │        │        │            │      │    │乙ｂ○│被害人勒贖金錢│
│    │      │              │      │        │        │            │      │    │      │並未得逞      │
├──┼───┼───────┼───┼────┼────┼──────┼───┼──┼───┼───────┤
│    │88年6 │花蓮市○○路98│林胡慧│WF-5655 │泛亞銀行│000000000000│周培鈞│5萬 │丙Ｊ○│行為人先竊取車│
│163 │月24日│號            │美    │        │台北分行│            │      │元  │ｄ○○│輛再以電話恐嚇│
│    │凌晨  │              │      │        │        │            │      │    │      │被害人勒贖金錢│
└──┴───┴───────┴───┴────┴────┴──────┴───┴──┴───┴───────┘
 附表四（臺灣板橋地方法院檢察署九十年度偵字第五九三號移
       送併辦部分）
┌──┬───┬───────┬───┬────┬────┬──────┬───┬──┬───┬───────┐
│編號│犯  罪│犯  罪  地  點│被害人│車    號│匯款銀行│帳號        │戶  名│金額│行為人│  行為態樣    │
│    │時  間│              │      │        │        │            │      │    │      │              │
├──┼───┼───────┼───┼────┼────┼──────┼───┼──┼───┼───────┤
│    │89年6 │桃園縣蘆竹鄉新│      │        │華南銀  │            │      │    │林明貴│行為人先竊取車│
│１  │月14日│興村文中路    │甲Ｘ○│Z3-8766 │淡水分行│000000000000│盧慶宗│6萬 │黃俊皓│輛再以電話恐嚇│
│    │15時  │              │      │        │        │            │      │元  │丙Ｊ○│被害人勒贖金錢│
├──┼───┼───────┼───┼────┼────┼──────┼───┼──┼───┼───────┤
│    │89年  │台北市○○路23│      │        │華南銀行│            │      │    │林明貴│行為人先竊取車│
│２  │6月28 │8號前         │乙Ｇ○│AF-2527 │淡水分行│000000000000│盧慶宗│5萬 │黃俊皓│輛再以電話恐嚇│
│    │日15時│              │      │        │        │            │      │元  │丙Ｊ○│被害人勒贖金錢│
├──┼───┼───────┼───┼────┼────┼──────┼───┼──┼───┼───────┤
│    │89年  │台北市中山足球│      │        │華南銀行│            │      │    │林明貴│行為人先竊取車│
│３  │6月12 │場內          │丙Ｂ○│HM-5568 │淡水分行│000000000000│盧慶宗│10萬│黃俊皓│輛再以電話恐嚇│
│    │日17時│              │      │        │        │            │      │元  │丙Ｊ○│被害人勒贖金錢│
│    │30分  │              │      │        │        │            │      │    │      │              │
└──┴───┴───────┴───┴────┴────┴──────┴───┴──┴───┴───────┘
┌──┬───┬───────┬───┬────┬────┬──────┬───┬──┬───┬───────┐
│    │89年4 │台中市○○路52│      │        │萬泰商業│            │      │    │林明貴│行為人先竊取車│
│４  │月28日│0號           │甲Ｕ○│OJ-8297 │銀行三重│000000000000│黃建毓│12萬│黃俊皓│輛再以電話恐嚇│
│    │3時   │              │      │        │分行    │            │      │元  │丙Ｊ○│被害人勒贖金錢│
├──┼───┼───────┼───┼────┼────┼──────┼───┼──┼───┼───────┤
│    │89年  │新竹縣關西鎮小│      │        │萬泰商業│            │      │    │林明貴│行為人先竊取車│
│５  │5月7日│人國遊樂區停車│ｕ○○│HN-9228 │銀行三重│000000000000│黃建毓│20萬│黃俊皓│輛再以電話恐嚇│
│    │早上  │場            │      │        │分行    │            │      │元  │丙Ｊ○│被害人勒贖金錢│
└──┴───┴───────┴───┴────┴────┴──────┴───┴──┴───┴───────┘
附表五（臺灣臺中地方法院檢察署八十九年度偵字第一六一八三
      號移送併辦部分）
┌──┬───┬───────┬───┬────┬────┬──────┬───┬──┬───┬───────┐
│編號│犯  罪│犯  罪  地  點│被害人│車    號│匯款銀行│帳號        │戶  名│金額│行為人│  行為態樣    │
│    │時  間│              │      │        │        │            │      │    │      │              │
├──┼───┼───────┼───┼────┼────┼──────┼───┼──┼───┼───────┤
│    │年２│高雄市苓雅區家│      │        │台灣中小│00000000000 │      │    │乙Ｏ○│行為人先竊取車│
│１  │月日│齊路二十六號  │乙ｖ○│YS-0526 │企業銀行│            │楊悉華│萬│乙ｂ○│輛再以電話恐嚇│
│    │７時許│              │      │        │台中分行│            │      │元  │丙Ｊ○│被害人勒贖金錢│
├──┼───┼───────┼───┼────┼────┼──────┼───┼──┼───┼───────┤
│    │年２│新竹市香山區中│      │        │中國信託│000000000000│      │    │乙Ｏ○│行為人先竊取車│
│２  │月日│華路六段八○三│甲卯○│JV-2968 │商業銀行│0           │李安界│１０萬│乙ｂ○│輛再以電話恐嚇│
│    │時許│號            │      │        │台中分行│            │      │元  │丙Ｊ○│被害人勒贖金錢│
├──┼───┼───────┼───┼────┼────┼──────┼───┼──┼───┼───────┤
│    │年４│台中市西屯區文│      │        │郵政總局│000000000000│      │    │乙Ｏ○│行為人先竊取車│
│３  │月９日│心路三段一三五│乙辛○│B7-5678 │逢甲支局│91          │黃星維│１０萬│乙ｂ○│輛再以電話恐嚇│
│    │時許│之一號旁空地  │      │        │        │            │      │元  │丙Ｊ○│被害人勒贖金錢│
└──┴───┴───────┴───┴────┴────┴──────┴───┴──┴───┴───────┘
附表六（臺灣嘉義地方法院檢察署九十年度偵字第五００號移送
      併辦部分）
┌──┬───┬───────┬───┬────┬────┬──────┬───┬──┬───┬───────┐
│編號│犯  罪│犯  罪  地  點│被害人│車    號│匯款銀行│帳號        │戶  名│金額│行為人│  行為態樣    │
│    │時  間│              │      │        │        │            │      │    │      │              │
├──┼───┼───────┼───┼────┼────┼──────┼───┼──┼───┼───────┤
│    │年９│嘉義市○○路與│      │        │慶豐銀行│000000000000│      │    │葉志青│行為人先竊取車│
│１  │月日│國華街口      │Ｄ○○│RL-9688 │板橋分行│00          │林金樹│８萬│乙ｂ○│輛再以電話恐嚇│
│    │時許│              │      │        │        │            │      │元  │      │被害人勒贖金錢│
├──┼───┼───────┼───┼────┼────┼──────┼───┼──┼───┼───────┤
│    │年１０│嘉義市○○路、│      │        │台新銀行│000000000000│      │    │葉志青│行為人先竊取車│
│２  │月日│中興路口      │乙宇○│H5-6569 │三重分行│00          │謝春程│萬│乙ｂ○│輛再以電話恐嚇│
│    │時許│              │      │        │        │            │      │元  │      │被害人勒贖金錢│
└──┴───┴───────┴───┴────┴────┴──────┴───┴──┴───┴───────┘
附表七（起訴部分之扣案物）
┌──┬──────────────────────┬─────────┐
│編號│    物         品             名         稱 │數             量 │
├──┼──────────────────────┼─────────┤
│一  │記載人頭戶名與帳號對照表之小紙條            │四本              │
├──┼──────────────────────┼─────────┤
│二  │戶名劉英傑之金融卡                          │一張              │
├──┼──────────────────────┼─────────┤
│三  │戶名李安界之金融卡                          │一張              │
├──┼──────────────────────┼─────────┤
│四  │戶名林承毅之金融卡                          │二張              │
├──┼──────────────────────┼─────────┤
│五  │戶名陳光宏之金融卡                          │二張              │
├──┼──────────────────────┼─────────┤
│六  │戶名黃崇韋之金融卡                          │三張              │
├──┼──────────────────────┼─────────┤
│七  │戶名宋天義之金融卡                          │四張              │
├──┼──────────────────────┼─────────┤
│八  │戶名蘇佳禾之活期存摺                        │一本              │
├──┼──────────────────────┼─────────┤
│九  │戶名張洪華之活期存摺                        │一本              │
├──┼──────────────────────┼─────────┤
│十  │電話晶片                                    │八片              │
├──┼──────────────────────┼─────────┤
│十一│呼叫器                                      │三個              │
├──┼──────────────────────┼─────────┤
│十二│行動電話                                    │五支              │
├──┼──────────────────────┼─────────┤
│十三│一字型起子                                  │四支              │
├──┼──────────────────────┼─────────┤
│十四│十字型起子                                  │一支              │
├──┼──────────────────────┼─────────┤
│十五│萬能鉗                                      │二支              │
├──┼──────────────────────┼─────────┤
│十六│梅花板手                                    │三支              │
├──┼──────────────────────┼─────────┤
│十七│電線夾                                      │一個              │
├──┼──────────────────────┼─────────┤
│十八│六角萬能鑰匙                                │三支              │
├──┼──────────────────────┼─────────┤
│十九│鋸子                                        │一支              │
├──┼──────────────────────┼─────────┤
│二０│剪刀                                        │一支              │
├──┼──────────────────────┼─────────┤
│二一│手套                                        │一雙              │
├──┼──────────────────────┼─────────┤
│二二│尖嘴鉗                                      │一支              │
└──┴──────────────────────┴─────────┘
附表八（臺灣高雄地方法院檢察署八十九年度偵字第二三五三三
      、二四０三０號、九十年度偵字第六八四號移送併辦部分
      之扣案物）
┌──┬───────────────────────┬────────┐
│編號│      物         品             名         稱 │數            量│
├──┼───────────────────────┼────────┤
│一  │現金                                          │新台幣三十五萬元│
├──┼───────────────────────┼────────┤
│二  │戶名蘇聖珽之金融卡                            │二張            │
├──┼───────────────────────┼────────┤
│三  │戶名蔡慶璋之金融卡                            │一張            │
├──┼───────────────────────┼────────┤
│四  │戶名黃建毓之金融卡                            │一張            │
├──┼───────────────────────┼────────┤
│五  │現金                                          │十八萬一千元    │
├──┼───────────────────────┼────────┤
│六  │易利信行動電話（內碼000000000000000）         │一支            │
├──┼───────────────────────┼────────┤
│七  │諾基亞行動電話（內碼000000000000000）         │一支            │
├──┼───────────────────────┼────────┤
│八  │YKOCERA行動電話（內碼0000000000000）          │一支            │
├──┼───────────────────────┼────────┤
│九  │聯華電信呼叫器（0000000000）                  │一個            │
├──┼───────────────────────┼────────┤
│十  │聯華電信呼叫器（0000000000）                  │一個            │
├──┼───────────────────────┼────────┤
│十一│臺灣大哥大電話晶片卡                          │五張            │
├──┼───────────────────────┼────────┤
│十二│臺灣大哥大電信預付補充卡                      │二張            │
├──┼───────────────────────┼────────┤
│十三│第一銀行金融卡（帳號000000000000）            │一張            │
├──┼───────────────────────┼────────┤
│十四│中國信託三重分行戶名謝春程之存摺（含金融卡）  │一本            │
├──┼───────────────────────┼────────┤
│十五│聯邦銀行三重分行戶名謝春程之存摺（含金融卡）  │一本            │
├──┼───────────────────────┼────────┤
│十六│寶島銀行延平分行戶名林財慶之存摺（含金融卡）  │一本            │
├──┼───────────────────────┼────────┤
│十七│世華銀行建成分行戶名林財慶之存摺（含金融卡）  │一本            │
├──┼───────────────────────┼────────┤
│十八│世華銀行三重分行戶名謝春程之存摺（含金融卡）  │一本            │
├──┼───────────────────────┼────────┤
│十九│安泰商銀板橋分行戶名林金樹之存摺（含金融卡）  │一本            │
├──┼───────────────────────┼────────┤
│二十│台新銀行三重分行戶名謝春程之存摺（含金融卡）  │一本            │
├──┼───────────────────────┼────────┤
│二一│萬通銀行中和分行戶名謝春程之存摺（含金融卡）  │一本            │
├──┼───────────────────────┼────────┤
│二二│華泰銀行中和分行戶名蔡慶輝之存摺（含金融卡）  │一本            │
├──┼───────────────────────┼────────┤
│二三│富邦銀行雙和分行戶名謝春程之存摺（含金融卡）  │一本            │
├──┼───────────────────────┼────────┤
│二四│慶豐銀行大同分行戶名林財慶之存摺（含金融卡）  │一本            │
├──┼───────────────────────┼────────┤
│二五│寶島銀行三重分行戶名謝春程之存摺（含金融卡）  │一本            │
├──┼───────────────────────┼────────┤
│二六│台北銀行松隆分行戶名蔡慶璋之存摺（含金融卡）  │一本            │
├──┼───────────────────────┼────────┤
│二七│萬泰銀行三重分行戶名謝春程之存摺（含金融卡）  │一本            │
├──┼───────────────────────┼────────┤
│二八│中華商銀太原分行戶名哀秋菊之存摺（含金融卡）  │一本            │
├──┼───────────────────────┼────────┤
│二九│中興銀行雙和分行戶名蔡慶璋之存摺（含金融卡）  │一本            │
├──┼───────────────────────┼────────┤
│三０│第一銀行中和分行戶名謝春程之存摺（含金融卡）  │一本            │
├──┼───────────────────────┼────────┤
│三一│華信銀行金融卡（卡號00000000000043）          │一張            │
├──┼───────────────────────┼────────┤
│三二│諾基亞行動電話（序號000000000000000）         │一支            │
├──┼───────────────────────┼────────┤
│三三│行動電話（序號000000000000000）               │一支            │
├──┼───────────────────────┼────────┤
│三四│ＢＭＷ汽車電腦                                │二台            │
├──┼───────────────────────┼────────┤
│三五│望遠鏡                                        │一個            │
├──┼───────────────────────┼────────┤
│三六│電鑽                                          │一支            │
├──┼───────────────────────┼────────┤
│三七│萬能鉗                                        │一支            │
├──┼───────────────────────┼────────┤
│三八│小手電筒                                      │一支            │
├──┼───────────────────────┼────────┤
│三九│Ｔ字板手                                      │七支            │
├──┼───────────────────────┼────────┤
│四０│自製開鎖工具                                  │十五支          │
├──┼───────────────────────┼────────┤
│四一│鐵鋸                                          │一支            │
├──┼───────────────────────┼────────┤
│四二│竊車時使用之電線                              │一條            │
├──┼───────────────────────┼────────┤
│四三│竊車時使用之手套                              │三雙            │
├──┼───────────────────────┼────────┤
│四四│提領贓款時所載之便帽                          │一頂            │
├──┼───────────────────────┼────────┤
│四五│提領贓款時所載之口罩                          │一個            │
├──┼───────────────────────┼────────┤
│四六│失車聯絡資料                                  │一本            │
├──┼───────────────────────┼────────┤
│四七│汽車鑰匙                                      │十一支          │
├──┼───────────────────────┼────────┤
│四八│玉山銀行戶名黃建毓之金融卡                    │一枚            │
├──┼───────────────────────┼────────┤
│四九│螺絲起子                                      │七支            │
├──┼───────────────────────┼────────┤
│五０│呼叫器                                        │一個            │
└──┴───────────────────────┴────────┘
附表九（臺灣宜蘭地方法院檢察署八十九年度偵字第二六二二號
      移送併辦部分之扣押物）
┌──┬───────────────────────┬────────┐
│編號│      物         品             名         稱 │數            量│
├──┼───────────────────────┼────────┤
│一  │無線對講機                                    │二台            │
├──┼───────────────────────┼────────┤
│二  │電擊棒                                        │一支            │
├──┼───────────────────────┼────────┤
│三  │呼叫器                                        │六台            │
├──┼───────────────────────┼────────┤
│四  │易利信行動電話（號碼0000000000）              │一具            │
├──┼───────────────────────┼────────┤
│五  │行動電話ＯＫ卡（號碼0000000000）              │一片            │
├──┼───────────────────────┼────────┤
│六  │諾基亞行動電話（號碼0000000000）              │一具            │
├──┼───────────────────────┼────────┤
│七  │六角萬能開鎖工具                              │十四支          │
├──┼───────────────────────┼────────┤
│八  │內湖大湖郵局戶名胡政雄之存摺                  │一本            │
├──┼───────────────────────┼────────┤
│九  │內湖大湖郵局戶名胡政雄之金融卡                │一張            │
├──┼───────────────────────┼────────┤
│十  │華僑銀行戶名周培鈞之儲蓄存摺                  │一本            │
├──┼───────────────────────┼────────┤
│十一│華僑銀行戶名周培鈞之金融卡                    │一張            │
├──┼───────────────────────┼────────┤
│十二│慶豐銀行戶名周培鈞之存摺                      │一本            │
├──┼───────────────────────┼────────┤
│十三│慶豐銀行戶名周培鈞之金融卡                    │一張            │
├──┼───────────────────────┼────────┤
│十四│泛亞銀行戶名周培鈞之儲蓄存摺                  │一本            │
├──┼───────────────────────┼────────┤
│十五│泛亞銀行戶名周培鈞之金融卡                    │一張            │
├──┼───────────────────────┼────────┤
│十六│中興銀行戶名周培鈞之綜合存摺                  │一本            │
├──┼───────────────────────┼────────┤
│十七│中興銀行戶名周培鈞之金融卡                    │一張            │
├──┼───────────────────────┼────────┤
│十八│新台幣                                        │四萬七千六百元  │
├──┼───────────────────────┼────────┤
│十九│港幣                                          │三百四十點六七元│
├──┼───────────────────────┼────────┤
│二十│澳幣                                          │三點零七元      │
├──┼───────────────────────┼────────┤
│二一│人民幣                                        │一千五十五點五元│
├──┼───────────────────────┼────────┤
│二二│照相機                                        │一台            │
├──┼───────────────────────┼────────┤
│二三│汽車音響                                      │四台            │
├──┼───────────────────────┼────────┤
│二四│音響喇叭                                      │一台            │
├──┼───────────────────────┼────────┤
│二五│揚聲機                                        │五台            │
├──┼───────────────────────┼────────┤
│二六│ＣＤ放置箱                                    │二台            │
├──┼───────────────────────┼────────┤
│二七│汽車音響ＣＤ遙控器                            │二只            │
├──┼───────────────────────┼────────┤
│二八│ＣＤ隨身聽                                    │一台            │
├──┼───────────────────────┼────────┤
│二九│雷達測速器                                    │四個            │
├──┼───────────────────────┼────────┤
│三十│汽車車門遙控器                                │五只            │
├──┼───────────────────────┼────────┤
│三一│車罩                                          │一組            │
├──┼───────────────────────┼────────┤
│三二│中國信託戶名ｄ○○之金融卡                    │一張            │
├──┼───────────────────────┼────────┤
│三三│諾基亞行動電話（號碼0000000000）              │一台            │
├──┼───────────────────────┼────────┤
│三四│鐵鎚                                          │一支            │
├──┼───────────────────────┼────────┤
│三五│老虎鉗                                        │一支            │
├──┼───────────────────────┼────────┤
│三六│螺絲起子                                      │十三支          │
├──┼───────────────────────┼────────┤
│三七│板手                                          │六支            │
├──┼───────────────────────┼────────┤
│三八│鐵鋸                                          │四支            │
├──┼───────────────────────┼────────┤
│三九│鋸片                                          │八支            │
├──┼───────────────────────┼────────┤
│四十│手電筒                                        │三支            │
├──┼───────────────────────┼────────┤
│四一│新台幣                                        │十三萬九千元    │
├──┼───────────────────────┼────────┤
│四二│台北銀行支票CS0000000                         │一個            │
├──┼───────────────────────┼────────┤
│四三│錄影機                                        │一台            │
├──┼───────────────────────┼────────┤
│四四│錄影機電池充電器（含電池二只）                │一具            │
├──┼───────────────────────┼────────┤
│四五│高速公路回數票                                │一百三十六張    │
├──┼───────────────────────┼────────┤
│四六│台北企銀戶名丙Ｊ○之存摺                      │一本            │
├──┼───────────────────────┼────────┤
│四七│台北企銀戶名丙Ｊ○之金融卡                    │一張            │
├──┼───────────────────────┼────────┤
│四八│中國信託戶名傅裕之綜合存摺                    │一本            │
├──┼───────────────────────┼────────┤
│四九│摩扥羅拉掌中星鑽行動電話                      │一具            │
├──┼───────────────────────┼────────┤
│五十│尖嘴鉗                                        │ 一支           │
├──┼───────────────────────┼────────┤
│五一│新竹商銀公西分行戶名李天興之存摺              │一本            │
├──┼───────────────────────┼────────┤
│五二│上海銀行戶名乙ｂ○之金融卡                    │一張            │
├──┼───────────────────────┼────────┤
│五三│中國信託戶名乙ｂ○之簽帳卡                    │一張            │
├──┼───────────────────────┼────────┤
│五四│台灣企銀戶名乙ｂ○之金融卡                    │一張            │
├──┼───────────────────────┼────────┤
│五五│大安銀行戶名乙ｂ○之金融卡                    │一張            │
├──┼───────────────────────┼────────┤
│五六│玉山銀行戶名乙ｂ○之金融卡                    │一張            │
├──┼───────────────────────┼────────┤
│五七│聯邦銀行戶名乙ｂ○之金融卡                    │一張            │
├──┼───────────────────────┼────────┤
│五八│台新銀行戶名乙ｂ○之ＶＩＳＡ卡                │一張            │
├──┼───────────────────────┼────────┤
│五九│中興銀行戶名乙ｂ○之金融卡                    │一張            │
├──┼───────────────────────┼────────┤
│六十│陳恕民之身分證                                │一張            │
├──┼───────────────────────┼────────┤
│六一│身分證影本                                    │七張            │
├──┼───────────────────────┼────────┤
│六二│鋼釘                                          │一支            │
├──┼───────────────────────┼────────┤
│六三│大楊牌砂輪機                                  │一台            │
├──┼───────────────────────┼────────┤
│六四│乙ｂ○開立帳戶                                │九張            │
├──┼───────────────────────┼────────┤
│六五│電話ＩＣ晶片卡                                │十枚            │
├──┼───────────────────────┼────────┤
│六六│鋼鋸                                          │一把            │
├──┼───────────────────────┼────────┤
│六七│汽車保養單（ＤＬ－９５９９）                  │一張            │
├──┼───────────────────────┼────────┤
│六八│王政傑、王義銑帳戶資料                        │一張            │
└──┴───────────────────────┴────────┘
附表十（臺灣板橋地方法院檢察署九十年度偵字第五九三號移送
      併辦部分之扣押物）
┌──┬───────────────────────┬────────┐
│編號│      物         品             名         稱 │數            量│
├──┼───────────────────────┼────────┤
│一  │萬泰銀行戶名黃建毓之存摺                      │一本            │
├──┼───────────────────────┼────────┤
│二  │黃建毓之印章                                  │一顆            │
├──┼───────────────────────┼────────┤
│三  │華僑銀行戶名賴志忠之存摺                      │一本            │
├──┼───────────────────────┼────────┤
│四  │華僑銀行賴志忠帳戶之金融卡                    │一張            │
└──┴───────────────────────┴────────┘
附表十一
┌──┬───┬───────┬───┬────┬────┬──────┬───┬──┬───┬───────┐
│編號│犯  罪│犯  罪  地  點│被害人│車    號│匯款銀行│帳號        │戶  名│金額│行為人│  行為態樣    │
│    │時  間│              │      │        │        │            │      │    │      │              │
├──┼───┼───────┼───┼────┼────┼──────┼───┼──┼───┼───────┤
│    │年１０│嘉義市西區土廣│      │        │中國信託│不明        │ 不明 │不明│乙Ｏ○│行為人先竊取車│
│1   │月２日│州街二一○號前│Ｃ○○│C4-5167 │中港分行│            │      │    │      │輛，但勒贖金錢│
│    │１０時許│              │      │        │        │            │      │    │      │部分尚未得手  │
├──┼───┼───────┼───┼────┼────┼──────┼───┼──┼───┼───────┤
│    │年６│桃園縣大園鄉橫│      │        │        │            │      │    │乙ｂ○│乙ｂ○、丙Ｊ○│
│2   │月日│峰村中山南路橫│Ｐ○○│LH-9616 │不明    │ 不明       │林金樹│５萬│丙Ｊ○│共同竊車，由羅│
│    │９時  │峰村托兒所旁  │      │        │        │            │      │元  │葉志青│泓傑打電話恐嚇│
│    │      │              │      │        │        │            │      │    │      │勒索金錢。    │
├──┼───┼───────┼───┼────┼────┼──────┼───┼──┼───┼───────┤
│    │年６│高雄市左營區博│      │        │        │            │      │    │乙ｂ○│乙ｂ○、葉志青│
│3   │月日│愛二路路邊停車│甲Ｔ○│YK-2188 │不明    │不明        │不明  │萬│丙Ｊ○│共同竊車，由廖│
│    │時許│格內          │      │        │        │            │      │元  │葉志青│茂良打電話恐嚇│
│    │      │              │      │        │        │            │      │    │      │勒索金錢。    │
├──┼───┼───────┼───┼────┼────┼──────┼───┼──┼───┼───────┤
│    │年８│高雄市前金區自│      │        │        │            │      │    │乙ｂ○│乙ｂ○、葉志青│
│4   │月初│立一路建國國小│乙ｍ○│P4-6355 │不明    │不明        │不明  │萬│丙Ｊ○│共同竊車，由廖│
│    │時許  │大門口        │      │        │        │            │      │元  │葉志青│茂良打電話恐嚇│
│    │      │              │      │        │        │            │      │    │      │勒索金錢。    │
├──┼───┼───────┼───┼────┼────┼──────┼───┼──┼───┼───────┤
│    │年７│台北市文山區木│      │        │        │            │      │    │乙ｂ○│乙ｂ○、丙Ｊ○│
│5   │月日│新路三段四十五│丙Ｇ○│DE-5715 │不明    │不明        │不明  │萬│丙Ｊ○│共同竊車，由羅│
│    │時許│巷堤防邊      │      │        │        │            │      │元  │葉志青│泓傑打電話恐嚇│
│    │      │              │      │        │        │            │      │    │      │勒索金錢。    │
├──┼───┼───────┼───┼────┼────┼──────┼───┼──┼───┼───────┤
│    │年７│台南市安平區育│      │        │        │            │      │    │乙ｂ○│乙ｂ○、葉志青│
│6   │月日│平路與郡平路口│子○○│HK-0689 │安泰銀行│不明        │不明  │萬│丙Ｊ○│共同竊車，由廖│
│    │時許│              │      │        │大安分行│            │      │７千│葉志青│茂良打電話恐嚇│
│    │      │              │      │        │        │            │      │元  │      │勒索金錢。    │
├──┼───┼───────┼───┼────┼────┼──────┼───┼──┼───┼───────┤
│    │年５│台南市安平區世│      │        │        │            │      │    │乙ｂ○│乙ｂ○、葉志青│
│    │月日│紀大樓前      │甲Ｊ○│SV-2001 │不明    │不明        │不明  │１０萬│丙Ｊ○│共同竊車，由廖│
│7   │時許│              │      │        │        │            │      │元  │葉志青│茂良打電話恐嚇│
│    │      │              │      │        │        │            │      │    │      │勒索金錢。    │
├──┼───┼───────┼───┼────┼────┼──────┼───┼──┼───┼───────┤
│    │年７│高雄縣岡山鎮岡│      │        │        │            │      │    │乙ｂ○│乙ｂ○、葉志青│
│    │月日│山憲兵隊前    │丙巳○│XB-5299 │不明    │不明        │不明  │萬│丙Ｊ○│共同竊車，由廖│
│8   │時許│              │      │        │        │            │      │元  │葉志青│茂良打電話恐嚇│
│    │      │              │      │        │        │            │      │    │      │勒索金錢。    │
├──┼───┼───────┼───┼────┼────┼──────┼───┼──┼───┼───────┤
│    │年７│台南市安平區永│      │        │        │            │      │    │乙ｂ○│乙ｂ○、葉志青│
│    │月日│華五街路旁    │ｚ○○│C8-6280 │不明    │不明        │不明  │３萬│丙Ｊ○│共同竊車，由廖│
│9   │時許│              │      │        │        │            │      │元  │葉志青│茂良打電話恐嚇│
│    │      │              │      │        │        │            │      │    │      │勒索金錢。    │
├──┼───┼───────┼───┼────┼────┼──────┼───┼──┼───┼───────┤
│    │88年4 │台北市○○○路│甲Ｌ○│MP-3857 │華信銀行│不明        │不明  │2萬 │ｄ○○│行為人先竊取車│
│10  │月22日│              │      │        │土城分行│            │      │元  │乙ｂ○│輛再以電話恐嚇│
│    │凌晨  │              │      │        │        │            │      │    │丙Ｊ○│被害人勒贖金錢│
└──┴───┴───────┴───┴────┴────┴──────┴───┴──┴───┴───────┘
                                                      Ｆ


司法院資訊處製作；財團法人民間司法改革基金會備份。
